【裁判字號】    97,易,3268
【裁判日期】    970930
【裁判案由】    恐嚇等
【裁判全文】
臺灣臺中地方法院刑事判決              97年度易字第3268號
公  訴  人  臺灣臺中地方法院檢察署檢察官
被      告  宇○○
                    （現羈押於臺灣臺中看守所）
上列被告因恐嚇取財等案件，經檢察官提起公訴（九十七年度偵
緝字第一六六四號、第一六六五號、第一六六六號），本院合議
庭裁定由受命法官獨任進行簡式審判程序，判決如下：
    主    文
宇○○犯結夥三人以上竊盜罪，共計拾捌罪，均累犯，各處有期
徒刑柒月，扣案之網鴿鳥網壹件，架設鳥網竹竿參支，及裝鴿鐵
籠貳片，均沒收；又犯共同意圖為自己不法之所有，以恐嚇使人
將本人之物交付罪，共計壹佰零伍罪，均累犯，各處有期徒刑柒
月，扣案之NOKIA牌行動電話手機壹支，沒收；又犯共同意圖為
自己不法之所有，以恐嚇使人將本人之物交付未遂罪，均累犯，
共計玖罪，各處有期徒刑肆月，扣案之NOKIA牌行動電話手機壹
支，沒收；又犯共同意圖為自己不法之所有，以恐嚇使人將本人
之物交付罪，共計貳拾參罪，均累犯，各處有期徒刑柒月，各減
為有期徒刑參月拾伍日，扣案之NOKIA牌行動電話手機壹支，沒
收。應執行有期徒刑伍年拾月，扣案之網鴿鳥網壹件，架設鳥網
竹竿參支，裝鴿鐵籠貳片，及NOKIA牌行動電話手機壹支，均沒
收。
    犯罪事實
一、宇○○曾因恐嚇取財案件，經臺灣宜蘭地方法院於民國九十
    三年十月十四日，以九十三年度易字第二四二號判處有期徒
    刑八月確定，甫於九十五年三月三十日執行完畢。其猶不知
    悔改，與黃建文、張武鵬二人（共同加重竊盜、恐嚇取財既
    遂及恐嚇取財未遂部分，業分經本院以九十六年度易字第一
    五七號判處應執行有期徒刑六年、四年十月（除該二人與宇
    ○○所共犯之如附表一、二所示部分外，另含有該二人未與
    宇○○共犯之其他罪行部分），嗣經本院以九十六年度聲減
    字第一六四二號裁定減刑後應執行有期徒刑三年、二年五月
    確定，及以九十六年度訴字第一六四九號判處減刑後應執行
    有期徒刑二年、一年六月確定（與宇○○共犯如附表三所示
    部分））於九十五年七月二十七日前之該月下旬某日，共同
    謀議為竊取賽鴿後，再向鴿主恐嚇取財及提領贓款之「擄鴿
    勒贖」犯行。渠等議定後，旋即共同基於意圖為自己不法所
    有之竊盜與恐嚇取財之犯意聯絡，自九十五年七月二十七日
    某時起，至同年八月二十四日某時止，多次以宇○○所有網
    鴿鳥網與架設鳥網竹竿，依賽鴿平日訓練飛行之路徑，在苗
    栗縣三義鄉○○路鄰近之山坡上，架設網具，趁鴿主訓練賽
    鴿放飛之際，以上開網具竊取鴿子，之後再將之置於宇○○
    所有裝鴿鐵籠中。隨分別根據鴿子腳環之編號及鴿主之電話
    號碼，多次撥打電話恐嚇鴿主Ｃ○○等人，必須依其指示匯
    款，否則鴿子即無法放回，致使鴿主Ｃ○○等人因而心生畏
    怖，而依其等之指示匯款至指定之金融機構帳戶內（行竊之
    時間、地點、被害人與勒贖時間、手段、金額均詳如附表一
    、二、三、四所示；其中如附表二所示部分，因被害人等人
    接獲恐嚇電話後，並未依指示匯款或匯款後帳戶遭凍結，致
    其等之恐嚇取財犯行未能得逞；另如附表四所示部分，因被
    害人並未接獲電話，故不成立恐嚇取財犯行）。其等俟確定
    鴿主完成匯款，再至各地郵局、銀行之自動櫃員機提領贓款
    。黃建文、張武鵬與宇○○等三人於領得上揭不法之金錢後
    ，即朋分花用，且無論鴿主有無匯款，其等經過一定期間，
    即會將鴿子釋放，使其自行飛回鴿主處。
二、嗣黃建文於九十五年十月二日下午六時許，在臺中縣外埔鄉
    ○○路七五五巷二弄五號為警拘提到案，並經同意後搜索該
    處所，再由警持本院核發之搜索票分別至黃建文位於臺中縣
    大安鄉○○路二一０巷六號住處執行搜索，並扣得黃建文所
    有供共犯上開恐嚇取財既遂、未遂犯行所用之NOKIA牌行動
    電話手機一支，宇○○所有供共犯竊取賽鴿犯行所用之網鴿
    鳥網一件、架設鳥網竹竿三支。張武鵬則於同日下午六時五
    十分許，為警在臺中縣大安鄉○○路五六號前拘提到案，再
    由張武鵬帶同員警至臺中縣大安鄉溪州橋及溫寮橋旁海堤，
    扣得宇○○所有供其與黃建文、張武鵬二人共同犯上開竊取
    賽鴿犯行所用之裝鴿鐵籠二片。
三、案經內政部警政署國道公路警察局第七警察大隊及臺中市警
    察局，先後報請及移送臺灣臺中地方法院檢察署檢察官偵查
    起訴。
    理    由
一、訊據被告宇○○對於：其曾多次於上揭時地，與案外人黃建
    文、張武鵬二人共同基於意圖為自己不法之所有之竊盜與恐
    嚇取財之犯意聯絡，多次以上開分工方式，竊取上開被害人
    等分別所有上開財物。之後再以上開分工方式，以電話恐嚇
    該等被害人等需依指示匯款，否則鴿子即無法放回，致使該
    等被害人等因而心生畏怖，而依其等之指示匯款至指定之金
    融機構帳戶內。另有部分被害人等則未依指定匯款，或未接
    獲電話之事實，坦承不諱，並有如附表一、二、三自白補強
    證據（卷頁出處）欄所示之證據可資佐證，是被告之自白應
    與事實相符。是本件事證明確，被告上開結夥三人以上竊盜
    、恐嚇取財既遂及恐嚇取財未遂等犯行均堪認定。
二、(一)核被告所為，係犯刑法第三百二十一條第一項第四款結夥
    三人以上竊盜罪（如附表一、二、三所示部分）、同法第三
    百四十六條第一項恐嚇取財既遂罪（如附表一、三所示部分
    ）及同法第三百四十六條第三項、第一項恐嚇取財未遂罪（
    如附表二所示部分）。被告所犯上開犯行，與案外人黃建文
    、張武鵬二人間，具有犯意聯絡及行為分擔，為共同正犯。
    被告所共犯之上開結夥三人竊盜罪部分，係依賽鴿平日訓練
    飛行之路徑，在苗栗縣三義鄉○○路鄰近之山坡上架設網具
    ，趁鴿主訓練賽鴿放飛之際，以網具竊取鴿子。茲據案外人
    黃建文於本院九十六年度易字第一五六號案件中，供稱：渠
    等每日都會查看網具一次，並撿取受網困住之賽鴿等語。是
    就被告與案外人黃建文、張武鵬二人於「同一日」所共同竊
    取之鴿子自應認係一捕捉之竊盜行為，而同時竊盜侵害數個
    不同鴿主之財產法益，屬想像競合犯，應依刑法第五十五條
    前段規定，應以一結夥三人以上竊盜罪論處。公訴人漏未詳
    斟，而認被告所共犯之此部分犯行，應予分論併罰，尚有未
    洽。是被告與案外人黃建文、張武鵬就附表一、二、三、四
    所示犯行部分雖共計竊得一百三十八隻賽鴿。但其等於九十
    五年七月二十七日所為如附表一編號一、附表二編號一、附
    表三編號一所示之竊盜犯行；於九十五年七月三十日所為如
    附表一編號二、三、四、五、一九、二○、二四、二五、附
    表二編號二、三、附表三編號二、三所示之竊盜犯行；於九
    十五年七月三十一日所為如附表一編號六、七、八、九、一
    ○、一一、一二、一三、一四、一五、一六、一七、一八、
    二一、二二、二三、二六所示之竊盜犯行；於九十五年八月
    一日所為如附表一編號二七、二八、三二、三三、附表二編
    號四所示之竊盜犯行；於九十五年八月二日所為如附表一編
    號二九、三○、三一、三四、三九、附表三編號四、五、六
    、七所示之竊盜犯行；於九十五年八月三日所為如附表一編
    號三五、三六、三七、三八、四○、四一、四二、四三、四
    四、四五、四六、四七、四八、四九、五○、五一、五二、
    附表二編號五、六、附表三編號八、九、一○、一一、一二
    、一三、一四、一五、一六、一七所示之竊盜犯行；於九十
    五年八月六日所為如附表一編號五三、五四、五五、附表三
    編號一八、一九所示之竊盜犯行；於九十五年八月十日所為
    如附表一編號五六、五七、五八、五九、六○、六一、六二
    、六三、六四、六五、六六、六七、六八、附表二編號七所
    示之竊盜犯行；於九十五年八月十一日所為如附表一編號六
    九所示之竊盜犯行；於九十五年八月十三日所為如附表一編
    號七一、七二、七三、七四、七五、七七、七九、八○、八
    一、八二、八三、八四、附表二編號八、附表三編號二○、
    附表四編號一所示之竊盜犯行；於九十五年八月十四日所為
    如附表一編號七○、七六、七八、附表二編號九所示之竊盜
    犯行；於九十五年八月十五日所為如附表一編號八八、八九
    、九○、九一、九二、九三、九四、附表三編號二一、二二
    所示之竊盜犯行；於九十五年八月十六日所為如附表一編號
    八五、八六、八七所示之竊盜犯行；於九十五年八月二十日
    所為如附表一編號九五、九六所示之竊盜犯行；於九十五年
    八月二十一日所為如附表一編號九七所示之竊盜犯行；於九
    十五年八月二十二日所為如附表一編號九八、九九所示之竊
    盜犯行；於九十五年八月二十三日所為如附表一編號一○○
    、一○一、一○二、附表三編號二三所示之竊盜犯行；於九
    十五年八月二十四日所為如附表一編號一○三、一○四、一
    ○五所示之竊盜犯行，俱應分別以不同日數為基準，就同日
    所竊取之鴿子僅構成一結夥三人以上竊盜罪（共計構成十八
    個結夥三人以上竊盜罪）。被告所共犯如附表二所示之恐嚇
    取財未遂犯行部分，係已著手於恐嚇取財犯行之實行而未能
    得逞，為未遂犯，應依刑法第二十五條第二項規定，減輕其
    刑。另被告曾因恐嚇取財案件，經臺灣宜蘭地方法院於九十
    三年十月十四日，以九十三年度易字第二四二號判處有期徒
    刑八月確定，甫於九十五年三月三十日執行完畢等情，有臺
    灣高等法院被告前案紀錄表一份在卷可參。其於有期徒刑執
    行完畢後，五年內故意再犯本件有期徒刑以上之上開結夥三
    人以上竊盜罪（共計十八罪）、恐嚇取財既遂罪（共計一百
    二十八罪）及恐嚇取財未遂罪（共計九罪），均為累犯，應
    依刑法第四十七條第一項規定，加重其刑，並就上開恐嚇取
    財未遂罪（共計九罪）部分，依法先加重後減輕之。被告所
    為共計十八次結夥三人以上竊盜罪、共計一百二十八次恐嚇
    取財既遂罪及共計九次恐嚇取財未遂罪之犯行，彼此間之犯
    意俱個別，行為且互異，應均予分論併罰之。(二)爰審酌：被
    告正值壯年，國中畢業，不思以正當途徑合法掙取金錢，竟
    以上開犯罪方法圖取不法之財產所得，惡性非輕，被害人之
    人數眾多，但各自所受之損害非鉅。未與被害人等達成民事
    和解，暨其犯罪犯先坦承部分犯行，後坦承所有犯行，態度
    尚屬良好。與被告共同犯罪之案外人黃建文、張武鵬二人共
    同加重竊盜、恐嚇取財既遂及恐嚇取財未遂部分，業分經本
    院以九十六年度易字第一五七號判處應執行有期徒刑六年、
    四年十月（除該二人與宇○○所共犯之如附表一、二所示部
    分外，另含有該二人未與宇○○共犯之其他罪行部分），嗣
    經本院以九十六年度聲減字第一六四二號裁定減刑後應執行
    有期徒刑三年、二年五月確定，及以九十六年度訴字第一六
    四九號判處減刑後應執行有期徒刑二年、一年六月確定（與
    宇○○共犯如附表三所示部分）等一切情狀，各量處如主文
    所示之刑。又被告所犯如附表三所示之共計二十三次之恐嚇
    取財既遂罪部分，係經檢察官以九十六年度偵字第七八九八
    號案件偵查中，於九十七年四月十八日始依法對被告發佈通
    緝（參九十六年度偵字第七八九八號偵查卷第一二二頁）。
    爰依中華民國九十六年罪犯減刑條例第二條第一項第三款、
    第七條規定，就此部分均減輕其刑。至被告所犯如附表一、
    二所示之結夥三人以上竊盜罪、恐嚇取財既遂及恐嚇取財未
    遂罪部分，係經檢察官以九十五年度偵字第二三二七九號、
    第二八六三四號案件偵查中，於九十六年一月二日依法對被
    告發佈通緝後，遲至九十七年七月十八日下午一時許，為警
    逮捕通緝到案（參九十五年度偵字第二三二七九號偵查卷第
    二四頁、九十七年度偵緝字第一六六四號偵查卷第三頁）。
    從而，該部分犯行依中華民國九十六年罪犯減刑條例第五條
    規定，均不得依該條例減刑。又被告所犯如附表三、四所示
    之結夥三人以上竊盜罪部分，因與其所犯如附表一、二所示
    之結夥三人以上竊盜罪部分（均不得減刑），各具有想像競
    合犯之裁判上一罪關係，自亦均不得予以減刑（法院辦理九
    十六年罪犯減刑案件應行注意事項第十條參照）。復依上開
    條例第十一條、刑法第五十一條第五款規定，定其應執行之
    刑。至公訴人固對被告求處有期徒刑十年，並諭知刑前強制
    工作，惟本院在審酌上開案外人即共同正犯黃建文、張武鵬
    二人遭判決確定之刑度後，認公訴人之求刑尚屬過重，且案
    外人黃建文、張武鵬二人亦未經宣告強制工作。雖本案被害
    人等人數固屬眾多，然被告犯罪時間不到一個月，勒贖之金
    額非鉅，暨其犯罪後，亦坦承犯行，尚知悔誤等情後，認應
    無宣告強制工作之必要，附予敘明。(三)按共同正犯因相互間
    利用他人之行為，以遂行其犯意之實現，本於責任共同之原
    則，有關沒收部分，對於共犯間供犯罪所用之物，自均應為
    沒收之諭知。扣案之NOKIA牌行動電話手機一支係案外人即
    共同正犯黃建文所有，供渠與被告共犯上開恐嚇取財既遂、
    未遂等犯行所用之物；另扣案之網鴿鳥網一件、架設鳥網竹
    竿三支及裝鴿鐵籠二片，均係被告所有，供其共犯上開結夥
    三人以上竊盜部分犯行所用之物，爰依刑法第三十八條第一
    項第二款規定，分別予以宣告沒收。
據上論斷，應依刑事訴訟法第二百七十三條之一第一項、第二百
九十九條第一項前段，刑法第二十八條、第三百二十一條第一項
第四款、第三百四十六條第一項、第三項、第二十五條第二項、
第五十五條前段、第四十七條第一項、第三十八條第一項第二款
、第五十一條第五款，刑法施行法第一條之一第一項、第二項前
段，中華民國九十六年罪犯減刑條例第二條第一項第三款、第七
條、第十一條，判決如主文。
本案經檢察官丑○○到庭執行職務。
中    華    民    國    97    年     9    月    30    日
                  刑事第六庭  法  官  唐敏寶
上正本證明與原本無異。
如不服本判決，應於判決送達後十日內，向本院提出上訴狀（須
附具體上訴理由及繕本）。
                              書記官  賴玉真
中    華    民    國    97    年     9    月    30    日
附錄犯罪科刑法條
刑法第三百二十一條第一項第四款
犯竊盜罪而有左列情形之一者，處六月以上、五年以下有期徒刑
：
四、結夥三人以上而犯之者。
刑法第三百四十六條第一項、第三項
意圖為自己或第三人不法之所有，以恐嚇使人將本人或第三人之
物交付者，處六月以上五年以下有期徒刑，得併科一千元以下罰
金。
前二項之未遂犯罰之。
 附表一
┌─────┬────┬────┬───┬────┬────┬─────┬────┬────────────┐
│編號（起訴│行竊時間│行竊地點│被害人│勒贖時間│勒贖手段│ 勒贖金額 │領得匯款│自白補強證據            │
│書附表編號│        │        │      │        │        │（新臺幣）│與否    │（卷頁出處）            │
│）        │        │        │      │        │        │          │        │                        │
├─────┼────┼────┼───┼────┼────┼─────┼────┼────────────┤
│一（一）  │九十五年│苗栗縣三│Ｃ○○│九十五年│以電話要│三千六百五│有（既遂│證人黃建文於警察詢問、│
│          │七月二十│義鄉中正│      │七月二十│求被害人│十元      │）      │  檢察官訊問、本院訊問、│
│          │七日某時│路鄰近山│      │八日上午│匯款至合│          │        │  準備程序、審理時之證述│
│          │        │區      │      │十時許  │作金庫彰│          │        │  （警詢卷五第二頁背面至│
│          │        │        │      │        │中分行，│          │        │  第七頁、九十五年度偵字│
│          │        │        │      │        │帳號○○│          │        │  第二三二七九號偵查卷第│
│          │        │        │      │        │六三○二│          │        │  一八頁背面至第一九頁、│
│          │        │        │      │        │九七六五│          │        │  九十五年度偵字第二二三│
│          │        │        │      │        │○四○四│          │        │  三五號偵查卷第九頁至第│
│          │        │        │      │        │一七號，│          │        │  一六頁、第四一頁至第四│
│          │        │        │      │        │高昭勝帳│          │        │  六頁、九十六年度偵字第│
│          │        │        │      │        │戶      │          │        │  七八九八號偵查卷第八三│
│          │        │        │      │        │        │          │        │  頁至第八四頁、九十六年│
│          │        │        │      │        │        │          │        │  度易字第一五七號審理卷│
│          │        │        │      │        │        │          │        │  第二六頁至第三○頁、第│
│          │        │        │      │        │        │          │        │  四七頁至第五一頁、第五│
│          │        │        │      │        │        │          │        │  九頁至第六三頁、第八七│
│          │        │        │      │        │        │          │        │  頁至第一○一頁、第一○│
│          │        │        │      │        │        │          │        │  五頁至第一○九頁、九十│
│          │        │        │      │        │        │          │        │  五年度聲羈字第一四四五│
│          │        │        │      │        │        │          │        │  號卷第二頁背面至第五頁│
│          │        │        │      │        │        │          │        │  背面、九十七年度偵緝字│
│          │        │        │      │        │        │          │        │  第一六六四號偵查卷第六│
│          │        │        │      │        │        │          │        │  一頁至第六六頁）      │
│          │        │        │      │        │        │          │        │證人張武鵬於警察詢問、│
│          │        │        │      │        │        │          │        │  檢察官訊問、本院訊問、│
│          │        │        │      │        │        │          │        │  準備程序、審理時之證述│
│          │        │        │      │        │        │          │        │  （警詢卷五第一八頁至第│
│          │        │        │      │        │        │          │        │  二一頁背面、九十五年度│
│          │        │        │      │        │        │          │        │  偵字第二三二七九號偵查│
│          │        │        │      │        │        │          │        │  卷第一九頁背面至第二○│
│          │        │        │      │        │        │          │        │  頁、九十五年度偵字第二│
│          │        │        │      │        │        │          │        │  二三三五號偵查卷第一八│
│          │        │        │      │        │        │          │        │  頁至第二五頁、第四七頁│
│          │        │        │      │        │        │          │        │  至第五二頁、九十六年度│
│          │        │        │      │        │        │          │        │  偵字第七八九八號偵查卷│
│          │        │        │      │        │        │          │        │  第八四頁背面至第八六頁│
│          │        │        │      │        │        │          │        │  、九十六年度易字第一五│
│          │        │        │      │        │        │          │        │  七號審理卷第二六頁至第│
│          │        │        │      │        │        │          │        │  三○頁、第四七頁至第五│
│          │        │        │      │        │        │          │        │  一頁、第五九頁至第六三│
│          │        │        │      │        │        │          │        │  頁、第八七頁至第一○一│
│          │        │        │      │        │        │          │        │  頁、第一○五頁至第一○│
│          │        │        │      │        │        │          │        │  九頁、九十五年度聲羈字│
│          │        │        │      │        │        │          │        │  第一四四五號第二頁背面│
│          │        │        │      │        │        │          │        │  至第五頁背面、九十六年│
│          │        │        │      │        │        │          │        │  度上易字第九六四號審理│
│          │        │        │      │        │        │          │        │  卷第四六頁至第四八頁、│
│          │        │        │      │        │        │          │        │  九十七年度偵緝字第一六│
│          │        │        │      │        │        │          │        │  六四號偵查卷第六一頁至│
│          │        │        │      │        │        │          │        │  第六六頁）            │
│          │        │        │      │        │        │          │        │證人林靜宜於警察詢問、│
│          │        │        │      │        │        │          │        │  檢察官訊問時之證述（警│
│          │        │        │      │        │        │          │        │  詢卷七第九四頁至第九七│
│          │        │        │      │        │        │          │        │  頁、第九八頁至第九九頁│
│          │        │        │      │        │        │          │        │  、九十五年度偵字第二二│
│          │        │        │      │        │        │          │        │  三三五號偵查卷第二七頁│
│          │        │        │      │        │        │          │        │  至第二九頁）          │
│          │        │        │      │        │        │          │        │本院九十六年度易字第一│
│          │        │        │      │        │        │          │        │  五七號、九十七年度訴字│
│          │        │        │      │        │        │          │        │  第一六四九號刑事判決各│
│          │        │        │      │        │        │          │        │  一份                  │
│          │        │        │      │        │        │          │        │九十五年十月三日黃建文│
│          │        │        │      │        │        │          │        │  、張武鵬指認網鴿現場照│
│          │        │        │      │        │        │          │        │  片、網鴿地點共六張（警│
│          │        │        │      │        │        │          │        │  詢卷一第二二頁至第二三│
│          │        │        │      │        │        │          │        │  頁背面）              │
│          │        │        │      │        │        │          │        │受搜索人為黃建文之九十│
│          │        │        │      │        │        │          │        │  五年十月二日、三日國道│
│          │        │        │      │        │        │          │        │  公路警察局第七警察隊搜│
│          │        │        │      │        │        │          │        │  索扣押筆錄、內政部警政│
│          │        │        │      │        │        │          │        │  署國道公路警察局第七警│
│          │        │        │      │        │        │          │        │  察隊扣押筆錄影本各一份│
│          │        │        │      │        │        │          │        │  （警詢卷五第八頁背面至│
│          │        │        │      │        │        │          │        │  第一○頁、第一二頁背面│
│          │        │        │      │        │        │          │        │  至第一三頁背面），受搜│
│          │        │        │      │        │        │          │        │  索人為張武鵬之九十五年│
│          │        │        │      │        │        │          │        │  十月二日、三日國道公路│
│          │        │        │      │        │        │          │        │  警察局第七警察隊搜索扣│
│          │        │        │      │        │        │          │        │  押筆錄、扣押筆錄影本各│
│          │        │        │      │        │        │          │        │  一份（警詢卷五第二三頁│
│          │        │        │      │        │        │          │        │  背面至第二六頁、第二六│
│          │        │        │      │        │        │          │        │  頁背面至第二八頁背面）│
│          │        │        │      │        │        │          │        │扣案之網鴿鳥網一件，架│
│          │        │        │      │        │        │          │        │  設鳥網竹竿三支，裝鴿鐵│
│          │        │        │      │        │        │          │        │  籠二片，及NOKIA牌行動 │
│          │        │        │      │        │        │          │        │  電話手機一支          │
│          │        │        │      │        │        │          │        │帳號：00000000│
│          │        │        │      │        │        │          │        │  00000000號之合│
│          │        │        │      │        │        │          │        │  作金庫銀行高昭勝帳戶交│
│          │        │        │      │        │        │          │        │  易往來明細、開戶基本資│
│          │        │        │      │        │        │          │        │  料、分戶交易明細表、客│
│          │        │        │      │        │        │          │        │  戶當月份交易資料查詢單│
│          │        │        │      │        │        │          │        │  影本各一份（警詢卷一第│
│          │        │        │      │        │        │          │        │  一五頁至第一八頁背面）│
│          │        │        │      │        │        │          │        │被害人Ｃ○○於警察詢問│
│          │        │        │      │        │        │          │        │  時之證述（警詢卷二第二│
│          │        │        │      │        │        │          │        │  六頁背面至第二七頁）  │
│          │        │        │      │        │        │          │        │九十五年七月二十八日龍│
│          │        │        │      │        │        │          │        │  井鄉農會匯款委託書影本│
│          │        │        │      │        │        │          │        │  一紙（警詢卷二第二七頁│
│          │        │        │      │        │        │          │        │  背面）                │
├─────┼────┼────┼───┼────┼────┼─────┼────┼────────────┤
│二（四）  │九十五年│苗栗縣三│ｚ○○│九十五年│以門號○│約二千元  │有（既遂│至同上              │
│          │七月三十│義鄉中正│      │七月三十│九二○六│          │）      │門號：00000000│
│          │日某時  │路鄰近山│      │一日中午│二六五五│          │        │  五八號行動電話通聯紀錄│
│          │        │區      │      │十二時許│八號行動│          │        │  影本一份（警詢卷一第二│
│          │        │        │      │        │電話要求│          │        │  頁至第七頁背面）      │
│          │        │        │      │        │被害人匯│          │        │被害人ｚ○○於警察詢問│
│          │        │        │      │        │款至不詳│          │        │  時之證述（九十五年度偵│
│          │        │        │      │        │帳號之帳│          │        │  字第二八六三四號偵查卷│
│          │        │        │      │        │戶內    │          │        │  第一○七頁至第一○九頁│
│          │        │        │      │        │        │          │        │  ）                    │
├─────┼────┼────┼───┼────┼────┼─────┼────┼────────────┤
│三（五）  │九十五年│苗栗縣三│ｏ○○│九十五年│以門號○│約二千元  │有（既遂│至同上              │
│          │七月三十│義鄉中正│      │七月三十│九二○六│          │）      │門號：00000000│
│          │日某時  │路鄰近山│      │一日中午│二六五五│          │        │  五八號行動電話通聯紀錄│
│          │        │區      │      │十二時許│八號行動│          │        │  影本一份（警詢卷一第二│
│          │        │        │      │        │電話要求│          │        │  頁至第七頁背面）      │
│          │        │        │      │        │被害人匯│          │        │被害人ｏ○○於警察詢問│
│          │        │        │      │        │款至不詳│          │        │  時之證述（九十五年度偵│
│          │        │        │      │        │帳號之帳│          │        │  字第二八六三四號偵查卷│
│          │        │        │      │        │戶內    │          │        │  第一二二頁至第一二四頁│
│          │        │        │      │        │        │          │        │  ）                    │
├─────┼────┼────┼───┼────┼────┼─────┼────┼────────────┤
│四（六）  │九十五年│苗栗縣三│甲甲○│九十五年│以門號○│二千元    │有（既遂│至同上              │
│          │七月三十│義鄉中正│      │七月三十│九二○五│          │）      │被害人甲甲○於警察詢問│
│          │日某時  │路鄰近山│      │一日中午│四一六三│          │        │  時之證述（九十五年度偵│
│          │        │區      │      │十二時許│○號行動│          │        │  字第二八六三四號偵查卷│
│          │        │        │      │        │電話要求│          │        │  第一一三頁至第一一五頁│
│          │        │        │      │        │被害人匯│          │        │  ）                    │
│          │        │        │      │        │款至不詳│          │        │                        │
│          │        │        │      │        │帳號之帳│          │        │                        │
│          │        │        │      │        │戶內    │          │        │                        │
├─────┼────┼────┼───┼────┼────┼─────┼────┼────────────┤
│五（七）  │九十五年│苗栗縣三│Ｍ○○│九十五年│以門號○│一千八百元│有（既遂│至同上              │
│          │七月三十│義鄉中正│      │七月三十│九二○五│          │）      │被害人Ｍ○○於警察詢問│
│          │日某時  │路鄰近山│      │一日下午│四○九三│          │        │  時之證述（九十五年度偵│
│          │        │區      │      │二時許  │五號行動│          │        │  字第二八六三四號偵查卷│
│          │        │        │      │        │電話要求│          │        │  第一一○頁至第一一二頁│
│          │        │        │      │        │被害人匯│          │        │  ）                    │
│          │        │        │      │        │款至不詳│          │        │                        │
│          │        │        │      │        │帳號之帳│          │        │                        │
│          │        │        │      │        │戶內    │          │        │                        │
├─────┼────┼────┼───┼────┼────┼─────┼────┼────────────┤
│六（八）  │九十五年│苗栗縣三│甲卯○│九十五年│以門號○│二千元    │有（既遂│至同上              │
│          │七月三十│義鄉中正│      │七月三十│九二○五│          │）      │被害人甲卯○於警察詢問│
│          │一日某時│路鄰近山│      │一日某時│四一六三│          │        │  時之證述（九十五年度偵│
│          │        │區      │      │        │○號行動│          │        │  字第二八六三四號偵查卷│
│          │        │        │      │        │電話，要│          │        │  第六二頁至第六四頁）  │
│          │        │        │      │        │求被害人│          │        │                        │
│          │        │        │      │        │匯款至郵│          │        │                        │
│          │        │        │      │        │局，帳號│          │        │                        │
│          │        │        │      │        │○一○一│          │        │                        │
│          │        │        │      │        │二○二○│          │        │                        │
│          │        │        │      │        │三五一八│          │        │                        │
│          │        │        │      │        │五四號，│          │        │                        │
│          │        │        │      │        │黃上吉之│          │        │                        │
│          │        │        │      │        │帳戶內  │          │        │                        │
├─────┼────┼────┼───┼────┼────┼─────┼────┼────────────┤
│七（九）  │九十五年│苗栗縣三│甲宇○│九十五年│以門號○│一千九百一│有（既遂│至同上              │
│          │七月三十│義鄉中正│      │七月三十│九二○五│十六元    │）      │被害人甲宇○於警察詢問│
│          │一日某時│路鄰近山│      │一日某時│四○九三│          │        │  時之證述（九十五年度偵│
│          │        │區      │      │        │五號行動│          │        │  字第二八六三四號偵查卷│
│          │        │        │      │        │電話，要│          │        │  第六五頁至第六七頁）  │
│          │        │        │      │        │求被害人│          │        │                        │
│          │        │        │      │        │匯款至郵│          │        │                        │
│          │        │        │      │        │局，帳號│          │        │                        │
│          │        │        │      │        │○一○一│          │        │                        │
│          │        │        │      │        │二○二○│          │        │                        │
│          │        │        │      │        │三五一八│          │        │                        │
│          │        │        │      │        │五四號，│          │        │                        │
│          │        │        │      │        │黃上吉之│          │        │                        │
│          │        │        │      │        │帳戶內  │          │        │                        │
├─────┼────┼────┼───┼────┼────┼─────┼────┼────────────┤
│八（一○）│九十五年│苗栗縣三│Ｙ○○│九十五年│以門號○│二千零一十│有（既遂│至同上              │
│          │七月三十│義鄉中正│      │七月三十│九二○五│五元      │）      │被害人Ｙ○○於警察詢問│
│          │一日某時│路鄰近山│      │一日某時│四○九三│          │        │  時之證述（九十五年度偵│
│          │        │區      │      │        │五號行動│          │        │  字第二八六三四號偵查卷│
│          │        │        │      │        │電話，要│          │        │  第六八頁至第七○頁）  │
│          │        │        │      │        │求被害人│          │        │                        │
│          │        │        │      │        │匯款至郵│          │        │                        │
│          │        │        │      │        │局，帳號│          │        │                        │
│          │        │        │      │        │○一○一│          │        │                        │
│          │        │        │      │        │二○二○│          │        │                        │
│          │        │        │      │        │三五一八│          │        │                        │
│          │        │        │      │        │五四號，│          │        │                        │
│          │        │        │      │        │黃上吉之│          │        │                        │
│          │        │        │      │        │帳戶內  │          │        │                        │
├─────┼────┼────┼───┼────┼────┼─────┼────┼────────────┤
│九（一一）│九十五年│苗栗縣三│甲黃○│九十五年│以門號○│二千零二十│有（既遂│至同上              │
│          │七月三十│義鄉中正│      │七月三十│九二○五│三元      │）      │被害人甲黃○於警察詢問│
│          │一日某時│路鄰近山│      │一日某時│四○九三│          │        │  時之證述（九十五年度偵│
│          │        │區      │      │        │五號行動│          │        │  字第二八六三四號偵查卷│
│          │        │        │      │        │電話，要│          │        │  第七一頁至第七三頁）  │
│          │        │        │      │        │求被害人│          │        │                        │
│          │        │        │      │        │匯款至郵│          │        │                        │
│          │        │        │      │        │局，帳號│          │        │                        │
│          │        │        │      │        │○一○一│          │        │                        │
│          │        │        │      │        │二○二○│          │        │                        │
│          │        │        │      │        │三五一八│          │        │                        │
│          │        │        │      │        │五四號，│          │        │                        │
│          │        │        │      │        │黃上吉之│          │        │                        │
│          │        │        │      │        │帳戶內  │          │        │                        │
├─────┼────┼────┼───┼────┼────┼─────┼────┼────────────┤
│一○（一二│九十五年│苗栗縣三│酉○○│九十五年│以門號○│六千零四十│有（既遂│至同上              │
│）        │七月三十│義鄉中正│      │七月三十│九二○五│七元      │）      │被害人酉○○於警察詢問│
│          │一日某時│路鄰近山│      │一日某時│四一六三│          │        │  時之證述（九十五年度偵│
│          │        │區      │      │        │○號行動│          │        │  字第二八六三四號偵查卷│
│          │        │        │      │        │電話，要│          │        │  第七四頁至第七六頁）  │
│          │        │        │      │        │求被害人│          │        │                        │
│          │        │        │      │        │匯款至郵│          │        │                        │
│          │        │        │      │        │局，帳號│          │        │                        │
│          │        │        │      │        │○一○一│          │        │                        │
│          │        │        │      │        │二○二○│          │        │                        │
│          │        │        │      │        │三五一八│          │        │                        │
│          │        │        │      │        │五四號，│          │        │                        │
│          │        │        │      │        │黃上吉之│          │        │                        │
│          │        │        │      │        │帳戶內  │          │        │                        │
├─────┼────┼────┼───┼────┼────┼─────┼────┼────────────┤
│一一（一三│九十五年│苗栗縣三│Ｆ○○│九十五年│以門號○│二千零三│有（既遂│至同上              │
│）        │七月三十│義鄉中正│      │七月三十│九二○五│十七元    │）      │被害人Ｆ○○於警察詢問│
│          │一日某時│路鄰近山│      │一日某時│四一六三│四千一百│        │  時之證述（九十五年度偵│
│          │        │區      │      │        │○號行動│三十一元  │        │  字第二八六三四號偵查卷│
│          │        │        │      │        │電話，要│          │        │  第七七頁至第七九頁）  │
│          │        │        │      │        │求被害人│          │        │                        │
│          │        │        │      │        │匯款至郵│          │        │                        │
│          │        │        │      │        │局，帳號│          │        │                        │
│          │        │        │      │        │○一○一│          │        │                        │
│          │        │        │      │        │二○二○│          │        │                        │
│          │        │        │      │        │三五一八│          │        │                        │
│          │        │        │      │        │五四號，│          │        │                        │
│          │        │        │      │        │黃上吉之│          │        │                        │
│          │        │        │      │        │帳戶內  │          │        │                        │
├─────┼────┼────┼───┼────┼────┼─────┼────┼────────────┤
│一二（一四│九十五年│苗栗縣三│宙○○│九十五年│以門號○│四千零一十│有（既遂│至同上              │
│）        │七月三十│義鄉中正│      │七月三十│九二○五│二元      │）      │被害人宙○○於警察詢問│
│          │一日某時│路鄰近山│      │一日某時│四○九三│          │        │  時之證述（九十五年度偵│
│          │        │區      │      │        │五號行動│          │        │  字第二八六三四號偵查卷│
│          │        │        │      │        │電話，要│          │        │  第八○頁至第八二頁）  │
│          │        │        │      │        │求被害人│          │        │                        │
│          │        │        │      │        │匯款至郵│          │        │                        │
│          │        │        │      │        │局，帳號│          │        │                        │
│          │        │        │      │        │○一○一│          │        │                        │
│          │        │        │      │        │二○二○│          │        │                        │
│          │        │        │      │        │三五一八│          │        │                        │
│          │        │        │      │        │五四號，│          │        │                        │
│          │        │        │      │        │黃上吉之│          │        │                        │
│          │        │        │      │        │帳戶內  │          │        │                        │
├─────┼────┼────┼───┼────┼────┼─────┼────┼────────────┤
│一三（一五│九十五年│苗栗縣三│甲癸○│九十五年│以門號○│六千零四十│有（既遂│至同上              │
│）        │七月三十│義鄉中正│      │七月三十│九二○五│元        │）      │被害人甲癸○於警察詢問│
│          │一日某時│路鄰近山│      │一日某時│四一六三│          │        │  時之證述（九十五年度偵│
│          │        │區      │      │        │○號行動│          │        │  字第二八六三四號偵查卷│
│          │        │        │      │        │電話，要│          │        │  第八三頁至第八五頁）  │
│          │        │        │      │        │求被害人│          │        │                        │
│          │        │        │      │        │匯款至郵│          │        │                        │
│          │        │        │      │        │局，帳號│          │        │                        │
│          │        │        │      │        │○一○一│          │        │                        │
│          │        │        │      │        │二○二○│          │        │                        │
│          │        │        │      │        │三五一八│          │        │                        │
│          │        │        │      │        │五四號，│          │        │                        │
│          │        │        │      │        │黃上吉之│          │        │                        │
│          │        │        │      │        │帳戶內  │          │        │                        │
├─────┼────┼────┼───┼────┼────┼─────┼────┼────────────┤
│一四（一六│九十五年│苗栗縣三│Ｖ○○│九十五年│以門號○│一萬二千零│有（既遂│至同上              │
│）        │七月三十│義鄉中正│      │七月三十│九二○五│四十五元  │）      │被害人Ｖ○○於警察詢問│
│          │一日某時│路鄰近山│      │一日某時│四一六三│          │        │  時之證述（九十五年度偵│
│          │        │區      │      │        │○號行動│          │        │  字第二八六三四號偵查卷│
│          │        │        │      │        │電話，要│          │        │  第八六頁至第八八頁）  │
│          │        │        │      │        │求被害人│          │        │                        │
│          │        │        │      │        │匯款至郵│          │        │                        │
│          │        │        │      │        │局，帳號│          │        │                        │
│          │        │        │      │        │○一○一│          │        │                        │
│          │        │        │      │        │二○二○│          │        │                        │
│          │        │        │      │        │三五一八│          │        │                        │
│          │        │        │      │        │五四號，│          │        │                        │
│          │        │        │      │        │黃上吉之│          │        │                        │
│          │        │        │      │        │帳戶內  │          │        │                        │
├─────┼────┼────┼───┼────┼────┼─────┼────┼────────────┤
│一五（一七│九十五年│苗栗縣三│甲Ｇ○│九十五年│以門號○│四千零五十│有（既遂│至同上              │
│）        │七月三十│義鄉中正│      │七月三十│九二○五│七元      │）      │被害人甲Ｇ○於警察詢問│
│          │一日某時│路鄰近山│      │一日某時│四一六三│          │        │  時之證述（九十五年度偵│
│          │        │區      │      │        │○號行動│          │        │  字第二八六三四號偵查卷│
│          │        │        │      │        │電話，要│          │        │  第八九頁至第九一頁）  │
│          │        │        │      │        │求被害人│          │        │                        │
│          │        │        │      │        │匯款至郵│          │        │                        │
│          │        │        │      │        │局，帳號│          │        │                        │
│          │        │        │      │        │○一○一│          │        │                        │
│          │        │        │      │        │二○二○│          │        │                        │
│          │        │        │      │        │三五一八│          │        │                        │
│          │        │        │      │        │五四號，│          │        │                        │
│          │        │        │      │        │黃上吉之│          │        │                        │
│          │        │        │      │        │帳戶內  │          │        │                        │
├─────┼────┼────┼───┼────┼────┼─────┼────┼────────────┤
│一六（一八│九十五年│苗栗縣三│甲Ｂ○│九十五年│以門號○│一千五百二│有（既遂│至同上              │
│）        │七月三十│義鄉中正│      │七月三十│九二○五│十五元    │）      │被害人甲Ｂ○於警察詢問│
│          │一日某時│路鄰近山│      │一日某時│四○九三│          │        │  時之證述（警詢卷六第二│
│          │        │區      │      │        │五號行動│          │        │  頁至第三頁、九十五年度│
│          │        │        │      │        │電話，要│          │        │  偵字第二八六三四號偵查│
│          │        │        │      │        │求被害人│          │        │  卷第九二頁至第九四頁）│
│          │        │        │      │        │匯款至郵│          │        │                        │
│          │        │        │      │        │局，帳號│          │        │                        │
│          │        │        │      │        │○一○一│          │        │                        │
│          │        │        │      │        │二○二○│          │        │                        │
│          │        │        │      │        │三五一八│          │        │                        │
│          │        │        │      │        │五四號，│          │        │                        │
│          │        │        │      │        │黃上吉之│          │        │                        │
│          │        │        │      │        │帳戶內  │          │        │                        │
├─────┼────┼────┼───┼────┼────┼─────┼────┼────────────┤
│一七（一九│九十五年│苗栗縣三│ｄ○○│九十五年│以門號○│二千五百│有（既遂│至同上              │
│）        │七月三十│義鄉中正│      │七月三十│九二○五│一十九元  │）      │被害人ｄ○○於警察詢問│
│          │一日某時│路鄰近山│      │一日某時│四○九三│二千五百│        │  時之證述（九十五年度偵│
│          │        │區      │      │        │五號行動│五十五元  │        │  字第二八六三四號偵查卷│
│          │        │        │      │        │電話，要│          │        │  第九五頁至第九七頁）  │
│          │        │        │      │        │求被害人│          │        │                        │
│          │        │        │      │        │匯款至郵│          │        │                        │
│          │        │        │      │        │局，帳號│          │        │                        │
│          │        │        │      │        │○一○一│          │        │                        │
│          │        │        │      │        │二○二○│          │        │                        │
│          │        │        │      │        │三五一八│          │        │                        │
│          │        │        │      │        │五四號，│          │        │                        │
│          │        │        │      │        │黃上吉之│          │        │                        │
│          │        │        │      │        │帳戶內  │          │        │                        │
├─────┼────┼────┼───┼────┼────┼─────┼────┼────────────┤
│一八（二○│九十五年│苗栗縣三│甲寅○│九十五年│以門號○│一千八百餘│有（既遂│至同上              │
│）        │七月三十│義鄉中正│      │七月三十│九二○五│元        │）      │被害人甲寅○於警察詢問│
│          │一日某時│路鄰近山│      │一日某時│四○九三│          │        │  時之證述（九十五年度偵│
│          │        │區      │      │        │五號行動│          │        │  字第二八六三四號偵查卷│
│          │        │        │      │        │電話，要│          │        │  第九八頁至第一○○頁）│
│          │        │        │      │        │求被害人│          │        │                        │
│          │        │        │      │        │匯款至郵│          │        │                        │
│          │        │        │      │        │局，帳號│          │        │                        │
│          │        │        │      │        │○一○一│          │        │                        │
│          │        │        │      │        │二○二○│          │        │                        │
│          │        │        │      │        │三五一八│          │        │                        │
│          │        │        │      │        │五四號，│          │        │                        │
│          │        │        │      │        │黃上吉之│          │        │                        │
│          │        │        │      │        │帳戶內  │          │        │                        │
├─────┼────┼────┼───┼────┼────┼─────┼────┼────────────┤
│一九（二一│九十五年│苗栗縣三│曾飛鵬│九十五年│以門號○│四千一百二│有（既遂│至同上              │
│）        │七月三十│義鄉中正│      │七月三十│九二○五│十一元    │）      │被害人曾飛鵬於警察詢問│
│          │日某時  │路鄰近山│      │一日某時│四○九三│          │        │  時之證述（九十五年度偵│
│          │        │區      │      │        │五號行動│          │        │  字第二八六三四號偵查卷│
│          │        │        │      │        │電話，要│          │        │  第一○一頁至第一○三頁│
│          │        │        │      │        │求被害人│          │        │  ）                    │
│          │        │        │      │        │匯款至郵│          │        │                        │
│          │        │        │      │        │局，帳號│          │        │                        │
│          │        │        │      │        │○一○一│          │        │                        │
│          │        │        │      │        │二○二○│          │        │                        │
│          │        │        │      │        │三五一八│          │        │                        │
│          │        │        │      │        │五四號，│          │        │                        │
│          │        │        │      │        │黃上吉之│          │        │                        │
│          │        │        │      │        │帳戶內  │          │        │                        │
├─────┼────┼────┼───┼────┼────┼─────┼────┼────────────┤
│二○（二二│九十五年│苗栗縣三│甲子○│九十五年│以門號○│二千五百四│有（既遂│至同上              │
│）        │七月三十│義鄉中正│      │七月三十│九二○五│十四元    │）      │被害人甲子○於警察詢問│
│          │日某時  │路鄰近山│      │一日某時│四一六三│          │        │  時之證述（九十五年度偵│
│          │        │區      │      │        │○號行動│          │        │  字第二八六三四號偵查卷│
│          │        │        │      │        │電話，要│          │        │  第一○四頁至第一○六頁│
│          │        │        │      │        │求被害人│          │        │  ）                    │
│          │        │        │      │        │匯款至郵│          │        │                        │
│          │        │        │      │        │局，帳號│          │        │                        │
│          │        │        │      │        │○一○一│          │        │                        │
│          │        │        │      │        │二○二○│          │        │                        │
│          │        │        │      │        │三五一八│          │        │                        │
│          │        │        │      │        │五四號，│          │        │                        │
│          │        │        │      │        │黃上吉之│          │        │                        │
│          │        │        │      │        │帳戶內  │          │        │                        │
├─────┼────┼────┼───┼────┼────┼─────┼────┼────────────┤
│二一（二三│九十五年│苗栗縣三│徐國基│九十五年│以門號○│一千八百四│有（既遂│至同上              │
│）        │七月三十│義鄉中正│      │七月三十│九二○五│十二元    │）      │被害人徐國基於警察詢問│
│          │一日某時│路鄰近山│      │一日某時│四一六三│          │        │  時之證述（九十五年度偵│
│          │        │區      │      │        │○號行動│          │        │  字第二八六三四號偵查卷│
│          │        │        │      │        │電話，要│          │        │  第一一六頁至第一一八頁│
│          │        │        │      │        │求被害人│          │        │  ）                    │
│          │        │        │      │        │匯款至郵│          │        │                        │
│          │        │        │      │        │局，帳號│          │        │                        │
│          │        │        │      │        │○一○一│          │        │                        │
│          │        │        │      │        │二○二○│          │        │                        │
│          │        │        │      │        │三五一八│          │        │                        │
│          │        │        │      │        │五四號，│          │        │                        │
│          │        │        │      │        │黃上吉之│          │        │                        │
│          │        │        │      │        │帳戶內  │          │        │                        │
├─────┼────┼────┼───┼────┼────┼─────┼────┼────────────┤
│二二（二四│九十五年│苗栗縣三│ｐ○○│九十五年│以門號○│一千八百四│有（既遂│至同上              │
│）        │七月三十│義鄉中正│      │七月三十│九二○五│十九元    │）      │被害人ｐ○○於警察詢問│
│          │一日某時│路鄰近山│      │一日某時│四一六三│          │        │  時之證述（九十五年度偵│
│          │        │區      │      │        │○號行動│          │        │  字第二八六三四號偵查卷│
│          │        │        │      │        │電話，要│          │        │  第一一九頁至第一二一頁│
│          │        │        │      │        │求被害人│          │        │  ）                    │
│          │        │        │      │        │匯款至郵│          │        │                        │
│          │        │        │      │        │局，帳號│          │        │                        │
│          │        │        │      │        │○一○一│          │        │                        │
│          │        │        │      │        │二○二○│          │        │                        │
│          │        │        │      │        │三五一八│          │        │                        │
│          │        │        │      │        │五四號，│          │        │                        │
│          │        │        │      │        │黃上吉之│          │        │                        │
│          │        │        │      │        │帳戶內  │          │        │                        │
├─────┼────┼────┼───┼────┼────┼─────┼────┼────────────┤
│二三（二六│九十五年│苗栗縣三│ｅ○○│九十五年│以門號○│二千零五十│有（既遂│至同上              │
│）        │七月三十│義鄉中正│      │七月三十│九二○五│九元      │）      │被害人ｅ○○於警察詢問│
│          │一日某時│路鄰近山│      │一日某時│四一六三│          │        │  時之證述（九十五年度偵│
│          │        │區      │      │        │○號行動│          │        │  字第二八六三四號偵查卷│
│          │        │        │      │        │電話，要│          │        │  第一三六頁至第一三八頁│
│          │        │        │      │        │求被害人│          │        │  ）                    │
│          │        │        │      │        │匯款至郵│          │        │                        │
│          │        │        │      │        │局，帳號│          │        │                        │
│          │        │        │      │        │○一○一│          │        │                        │
│          │        │        │      │        │二○二○│          │        │                        │
│          │        │        │      │        │三五一八│          │        │                        │
│          │        │        │      │        │五四號，│          │        │                        │
│          │        │        │      │        │黃上吉之│          │        │                        │
│          │        │        │      │        │帳戶內  │          │        │                        │
├─────┼────┼────┼───┼────┼────┼─────┼────┼────────────┤
│二四（二七│九十五年│苗栗縣三│Ｔ○○│九十五年│以門號○│四千零二十│有（既遂│至同上              │
│）        │七月三十│義鄉中正│      │七月三十│九二○五│四元      │）      │被害人Ｔ○○於警察詢問│
│          │日某時  │路鄰近山│      │一日某時│四○九三│          │        │  時之證述（警詢卷六第五│
│          │        │區      │      │        │五號行動│          │        │  頁至第六頁、九十五年度│
│          │        │        │      │        │電話，要│          │        │  偵字第二八六三四號偵查│
│          │        │        │      │        │求被害人│          │        │  卷第一八九頁至第一九一│
│          │        │        │      │        │匯款至郵│          │        │  頁）                  │
│          │        │        │      │        │局，帳號│          │        │                        │
│          │        │        │      │        │○一○一│          │        │                        │
│          │        │        │      │        │二○二○│          │        │                        │
│          │        │        │      │        │三五一八│          │        │                        │
│          │        │        │      │        │五四號，│          │        │                        │
│          │        │        │      │        │黃上吉之│          │        │                        │
│          │        │        │      │        │帳戶內  │          │        │                        │
├─────┼────┼────┼───┼────┼────┼─────┼────┼────────────┤
│二五（二八│九十五年│苗栗縣三│ａ○○│九十五年│以門號○│四千元  │有（既遂│至同上              │
│）        │七月三十│義鄉中正│      │七月三十│九二○五│一萬元  │）      │被害人ａ○○於警察詢問│
│          │日某時  │路鄰近山│      │一日至九│四○九三│          │        │  時之證述（九十五年度偵│
│          │        │區      │      │十五年八│五號行動│          │        │  字第二八六三四號偵查卷│
│          │        │        │      │月四日間│電話，要│          │        │  第一三○頁至第一三二頁│
│          │        │        │      │某時    │求被害人│          │        │  ）                    │
│          │        │        │      │        │匯款至郵│          │        │                        │
│          │        │        │      │        │局，帳號│          │        │                        │
│          │        │        │      │        │○一○一│          │        │                        │
│          │        │        │      │        │二○二○│          │        │                        │
│          │        │        │      │        │三五一八│          │        │                        │
│          │        │        │      │        │五四號，│          │        │                        │
│          │        │        │      │        │黃上吉之│          │        │                        │
│          │        │        │      │        │帳戶內  │          │        │                        │
├─────┼────┼────┼───┼────┼────┼─────┼────┼────────────┤
│二六（二九│九十五年│苗栗縣三│甲Ｈ○│九十五年│以電話要│一千八百元│有（既遂│至同上              │
│）        │七月三十│義鄉中正│      │八月一日│求被害人│          │）      │帳號：00000000│
│          │一日某時│路鄰近山│      │上午十時│匯款至合│          │        │  00000000號之合│
│          │        │區      │      │許      │作金庫彰│          │        │  作金庫銀行高昭勝帳戶交│
│          │        │        │      │        │中分行，│          │        │  易往交易往來明細高昭勝│
│          │        │        │      │        │帳號○○│          │        │  之合作金庫銀行開戶基本│
│          │        │        │      │        │六三○二│          │        │  資料、分戶交易明細表、│
│          │        │        │      │        │九七六五│          │        │  客戶當月份交易資料查詢│
│          │        │        │      │        │○四○四│          │        │  單影本各一份（警詢卷一│
│          │        │        │      │        │一七號，│          │        │  第一五頁至第一五頁背面│
│          │        │        │      │        │高昭勝之│          │        │  、警詢卷一第一六頁至第│
│          │        │        │      │        │帳戶內  │          │        │  頁）                  │
│          │        │        │      │        │        │          │        │被害人甲Ｈ○於警察詢問│
│          │        │        │      │        │        │          │        │  時之證述（警詢卷八第一│
│          │        │        │      │        │        │          │        │  二五頁背面至第一二六頁│
│          │        │        │      │        │        │          │        │  ）                    │
├─────┼────┼────┼───┼────┼────┼─────┼────┼────────────┤
│二七（三○│九十五年│苗栗縣三│甲戌○│九十五年│以門號○│不詳      │有（既遂│至同上              │
│）        │八月一日│義鄉中正│      │八月一日│九二○五│          │）      │被害人甲戌○於警察詢問│
│          │某時    │路鄰近山│      │至九十五│四一六三│          │        │  時之證述（九十五年度偵│
│          │        │區      │      │年八月二│○號行動│          │        │  字第二八六三四號偵查卷│
│          │        │        │      │日間某時│電話，要│          │        │  第一三三頁至第一三五頁│
│          │        │        │      │        │求被害人│          │        │  ）                    │
│          │        │        │      │        │匯款至郵│          │        │                        │
│          │        │        │      │        │局，帳號│          │        │                        │
│          │        │        │      │        │○一○一│          │        │                        │
│          │        │        │      │        │二○二○│          │        │                        │
│          │        │        │      │        │三五一八│          │        │                        │
│          │        │        │      │        │五四號，│          │        │                        │
│          │        │        │      │        │黃上吉之│          │        │                        │
│          │        │        │      │        │帳戶內  │          │        │                        │
├─────┼────┼────┼───┼────┼────┼─────┼────┼────────────┤
│二八（三一│九十五年│苗栗縣三│Ｂ○○│九十五年│以門號○│二千三百元│有（既遂│至同上              │
│）        │八月一日│義鄉中正│      │八月二日│九二○五│          │）      │被害人Ｂ○○於警察詢問│
│          │某時    │路鄰近山│      │中午十二│四一六三│          │        │  時之證述（九十五年度偵│
│          │        │區      │      │時      │○號行動│          │        │  字第二八六三四號偵查卷│
│          │        │        │      │        │電話，要│          │        │  第一五四頁至第一五六頁│
│          │        │        │      │        │求被害人│          │        │  ）                    │
│          │        │        │      │        │匯款至不│          │        │                        │
│          │        │        │      │        │詳帳號之│          │        │                        │
│          │        │        │      │        │帳戶內  │          │        │                        │
├─────┼────┼────┼───┼────┼────┼─────┼────┼────────────┤
│二九（三三│九十五年│苗栗縣三│甲辛○│九十五年│以門號○│二千零一十│有（既遂│至同上              │
│）        │八月二日│義鄉中正│      │八月二日│九二○五│九元      │）      │被害人甲辛○於警察詢問│
│          │某時    │路鄰近山│      │某時    │四○九三│          │        │  時之證述（九十五年度偵│
│          │        │區      │      │        │五號行動│          │        │  字第二八六三四號偵查卷│
│          │        │        │      │        │電話，要│          │        │  第一三九頁至第一四一頁│
│          │        │        │      │        │求被害人│          │        │  ）                    │
│          │        │        │      │        │匯款至郵│          │        │                        │
│          │        │        │      │        │局，帳號│          │        │                        │
│          │        │        │      │        │○一○一│          │        │                        │
│          │        │        │      │        │二○二○│          │        │                        │
│          │        │        │      │        │三五一八│          │        │                        │
│          │        │        │      │        │五四號，│          │        │                        │
│          │        │        │      │        │黃上吉之│          │        │                        │
│          │        │        │      │        │帳戶內  │          │        │                        │
├─────┼────┼────┼───┼────┼────┼─────┼────┼────────────┤
│三○（三四│九十五年│苗栗縣三│ｈ○○│九十五年│以門號○│五千二百三│有（既遂│至同上              │
│）        │八月二日│義鄉中正│      │八月二日│九二○五│十二元    │）      │被害人ｈ○○於警察詢問│
│          │某時    │路鄰近山│      │某時    │四一六三│          │        │  時之證述（九十五年度偵│
│          │        │區      │      │        │○號行動│          │        │  字第二八六三四號偵查卷│
│          │        │        │      │        │電話，要│          │        │  第一四二頁至第一四四頁│
│          │        │        │      │        │求被害人│          │        │  ）                    │
│          │        │        │      │        │匯款至郵│          │        │                        │
│          │        │        │      │        │局，帳號│          │        │                        │
│          │        │        │      │        │○一○一│          │        │                        │
│          │        │        │      │        │二○二○│          │        │                        │
│          │        │        │      │        │三五一八│          │        │                        │
│          │        │        │      │        │五四號，│          │        │                        │
│          │        │        │      │        │黃上吉之│          │        │                        │
│          │        │        │      │        │帳戶內  │          │        │                        │
├─────┼────┼────┼───┼────┼────┼─────┼────┼────────────┤
│三一（三五│九十五年│苗栗縣三│Ｅ○○│九十五年│以門號○│一千五百二│有（既遂│至同上              │
│）        │八月二日│義鄉中正│      │八月二日│九二○五│十元      │）      │被害人Ｅ○○於警察詢問│
│          │某時    │路鄰近山│      │某時    │四○九三│          │        │  時之證述（九十五年度偵│
│          │        │區      │      │        │五號行動│          │        │  字第二八六三四號偵查卷│
│          │        │        │      │        │電話，要│          │        │  第一四五頁至第一四七頁│
│          │        │        │      │        │求被害人│          │        │  ）                    │
│          │        │        │      │        │匯款至郵│          │        │                        │
│          │        │        │      │        │局，帳號│          │        │                        │
│          │        │        │      │        │○一○一│          │        │                        │
│          │        │        │      │        │二○二○│          │        │                        │
│          │        │        │      │        │三五一八│          │        │                        │
│          │        │        │      │        │五四號，│          │        │                        │
│          │        │        │      │        │黃上吉之│          │        │                        │
│          │        │        │      │        │帳戶內  │          │        │                        │
├─────┼────┼────┼───┼────┼────┼─────┼────┼────────────┤
│三二（三六│九十五年│苗栗縣三│甲戊○│九十五年│以門號○│四千零二十│有（既遂│至同上              │
│）        │八月一日│義鄉中正│      │八月二日│九二○五│一元      │）      │被害人甲戊○於警察詢問│
│          │某時    │路鄰近山│      │某時    │四○九三│          │        │  時之證述（九十五年度偵│
│          │        │區      │      │        │五號行動│          │        │  字第二八六三四號偵查卷│
│          │        │        │      │        │電話，要│          │        │  第一四八頁至第一五○頁│
│          │        │        │      │        │求被害人│          │        │  ）                    │
│          │        │        │      │        │匯款至郵│          │        │                        │
│          │        │        │      │        │局，帳號│          │        │                        │
│          │        │        │      │        │○一○一│          │        │                        │
│          │        │        │      │        │二○二○│          │        │                        │
│          │        │        │      │        │三五一八│          │        │                        │
│          │        │        │      │        │五四號，│          │        │                        │
│          │        │        │      │        │黃上吉之│          │        │                        │
│          │        │        │      │        │帳戶內  │          │        │                        │
├─────┼────┼────┼───┼────┼────┼─────┼────┼────────────┤
│三三（三七│九十五年│苗栗縣三│Ｕ○○│九十五年│以門號○│二千零二十│有（既遂│至同上              │
│）        │八月一日│義鄉中正│      │八月二日│九二○五│三元      │）      │被害人Ｕ○○於警察詢問│
│          │某時    │路鄰近山│      │某時    │四○九三│          │        │  時之證述（九十五年度偵│
│          │        │區      │      │        │五號行動│          │        │  字第二八六三四號偵查卷│
│          │        │        │      │        │電話，要│          │        │  第一五一頁至第一五三頁│
│          │        │        │      │        │求被害人│          │        │  ）                    │
│          │        │        │      │        │匯款至郵│          │        │                        │
│          │        │        │      │        │局，帳號│          │        │                        │
│          │        │        │      │        │○一○一│          │        │                        │
│          │        │        │      │        │二○二○│          │        │                        │
│          │        │        │      │        │三五一八│          │        │                        │
│          │        │        │      │        │五四號，│          │        │                        │
│          │        │        │      │        │黃上吉之│          │        │                        │
│          │        │        │      │        │帳戶內  │          │        │                        │
├─────┼────┼────┼───┼────┼────┼─────┼────┼────────────┤
│三四（三八│九十五年│苗栗縣三│甲Ｉ○│九十五年│以電話要│二千五百零│有（既遂│至同上              │
│）        │八月二日│義鄉中正│      │八月三日│求被害人│六元      │）      │被害人甲Ｉ○於警察詢問│
│          │某時    │路鄰近山│      │中午某時│匯款至郵│          │        │  時之證述（九十五年度偵│
│          │        │區      │      │許      │局，帳號│          │        │  字第二八六三四號偵查卷│
│          │        │        │      │        │○一○一│          │        │  第一五九頁至第一六一頁│
│          │        │        │      │        │二○二○│          │        │  ）                    │
│          │        │        │      │        │三五一八│          │        │                        │
│          │        │        │      │        │五四號，│          │        │                        │
│          │        │        │      │        │黃上吉之│          │        │                        │
│          │        │        │      │        │帳戶內  │          │        │                        │
├─────┼────┼────┼───┼────┼────┼─────┼────┼────────────┤
│三五（三九│九十五年│苗栗縣三│甲Ｅ○│九十五年│以門號○│二千二百一│有（既遂│至同上              │
│）        │八月三日│義鄉中正│      │八月三日│九二○五│十一元    │）      │被害人甲Ｅ○於警察詢問│
│          │某時    │路鄰近山│      │某時    │四一六三│          │        │  時之證述（九十五年度偵│
│          │        │區      │      │        │○號行動│          │        │  字第二八六三四號偵查卷│
│          │        │        │      │        │電話，要│          │        │  第一六二頁至第一六四頁│
│          │        │        │      │        │求被害人│          │        │  ）                    │
│          │        │        │      │        │匯款至郵│          │        │                        │
│          │        │        │      │        │局，帳號│          │        │                        │
│          │        │        │      │        │○一○一│          │        │                        │
│          │        │        │      │        │二○二○│          │        │                        │
│          │        │        │      │        │三五一八│          │        │                        │
│          │        │        │      │        │五四號，│          │        │                        │
│          │        │        │      │        │黃上吉之│          │        │                        │
│          │        │        │      │        │帳戶內  │          │        │                        │
├─────┼────┼────┼───┼────┼────┼─────┼────┼────────────┤
│三六（四○│九十五年│苗栗縣三│巳○○│九十五年│以門號○│二千五百零│有（既遂│至同上              │
│）        │八月三日│義鄉中正│      │八月三日│九二○五│一元      │）      │被害人巳○○於警察詢問│
│          │某時    │路鄰近山│      │某時    │四一六三│          │        │  時之證述（九十五年度偵│
│          │        │區      │      │        │○號行動│          │        │  字第二八六三四號偵查卷│
│          │        │        │      │        │電話，要│          │        │  第一六五頁至第一六七頁│
│          │        │        │      │        │求被害人│          │        │  ）                    │
│          │        │        │      │        │匯款至郵│          │        │                        │
│          │        │        │      │        │局，帳號│          │        │                        │
│          │        │        │      │        │○一○一│          │        │                        │
│          │        │        │      │        │二○二○│          │        │                        │
│          │        │        │      │        │三五一八│          │        │                        │
│          │        │        │      │        │五四號，│          │        │                        │
│          │        │        │      │        │黃上吉之│          │        │                        │
│          │        │        │      │        │帳戶內  │          │        │                        │
├─────┼────┼────┼───┼────┼────┼─────┼────┼────────────┤
│三七（四一│九十五年│苗栗縣三│子○○│九十五年│以門號○│不詳      │有（既遂│至同上              │
│）        │八月三日│義鄉中正│      │八月三日│九二○五│          │）      │被害人子○○於警察詢問│
│          │某時    │路鄰近山│      │某時    │四○九三│          │        │  時之證述（九十五年度偵│
│          │        │區      │      │        │五號行動│          │        │  字第二八六三四號偵查卷│
│          │        │        │      │        │電話，要│          │        │  第一六八頁至第一七○頁│
│          │        │        │      │        │求被害人│          │        │  ）                    │
│          │        │        │      │        │匯款至郵│          │        │                        │
│          │        │        │      │        │局，帳號│          │        │                        │
│          │        │        │      │        │○一○一│          │        │                        │
│          │        │        │      │        │二○二○│          │        │                        │
│          │        │        │      │        │三五一八│          │        │                        │
│          │        │        │      │        │五四號，│          │        │                        │
│          │        │        │      │        │黃上吉之│          │        │                        │
│          │        │        │      │        │帳戶內  │          │        │                        │
├─────┼────┼────┼───┼────┼────┼─────┼────┼────────────┤
│三八（四二│九十五年│苗栗縣三│Ｒ○○│九十五年│以門號○│二千零九元│有（既遂│至同上              │
│）        │八月三日│義鄉中正│      │八月三日│九二○五│          │）      │被害人Ｒ○○於警察詢問│
│          │某時    │路鄰近山│      │某時    │四一六三│          │        │  時之證述（九十五年度偵│
│          │        │區      │      │        │○號行動│          │        │  字第二八六三四號偵查卷│
│          │        │        │      │        │電話，要│          │        │  第一七一頁至第一七三頁│
│          │        │        │      │        │求被害人│          │        │  ）                    │
│          │        │        │      │        │匯款至郵│          │        │                        │
│          │        │        │      │        │局，帳號│          │        │                        │
│          │        │        │      │        │○一○一│          │        │                        │
│          │        │        │      │        │二○二○│          │        │                        │
│          │        │        │      │        │三五一八│          │        │                        │
│          │        │        │      │        │五四號，│          │        │                        │
│          │        │        │      │        │黃上吉之│          │        │                        │
│          │        │        │      │        │帳戶內  │          │        │                        │
├─────┼────┼────┼───┼────┼────┼─────┼────┼────────────┤
│三九（四三│九十五年│苗栗縣三│甲午○│九十五年│以門號○│二千二百零│有（既遂│至同上              │
│）        │八月二日│義鄉中正│      │八月三日│九二○五│五元      │）      │被害人甲午○於警察詢問│
│          │某時    │路鄰近山│      │某時    │四一六三│          │        │  時之證述（九十五年度偵│
│          │        │區      │      │        │○號行動│          │        │  字第二八六三四號偵查卷│
│          │        │        │      │        │電話，要│          │        │  第一七四頁至第一七六頁│
│          │        │        │      │        │求被害人│          │        │  ）                    │
│          │        │        │      │        │匯款至郵│          │        │                        │
│          │        │        │      │        │局，帳號│          │        │                        │
│          │        │        │      │        │○一○一│          │        │                        │
│          │        │        │      │        │二○二○│          │        │                        │
│          │        │        │      │        │三五一八│          │        │                        │
│          │        │        │      │        │五四號，│          │        │                        │
│          │        │        │      │        │黃上吉之│          │        │                        │
│          │        │        │      │        │帳戶內  │          │        │                        │
├─────┼────┼────┼───┼────┼────┼─────┼────┼────────────┤
│四○（四四│九十五年│苗栗縣三│ｆ○○│九十五年│以門號○│二千五百│有（既遂│至同上              │
│）        │八月三日│義鄉中正│      │八月三日│九二○五│零四元    │）      │被害人ｆ○○於警察詢問│
│          │某時    │路鄰近山│      │某時    │四一六三│七千零七│        │  時之證述（警詢卷六第二│
│          │        │區      │      │        │○號行動│元        │        │  七頁背面至第二八頁【不│
│          │        │        │      │        │電話，要│          │        │  全】、九十五年度偵字第│
│          │        │        │      │        │求被害人│          │        │  二八六三四號偵查卷第一│
│          │        │        │      │        │匯款至郵│          │        │  七七頁至第一七九頁）  │
│          │        │        │      │        │局，帳號│          │        │                        │
│          │        │        │      │        │○一○一│          │        │                        │
│          │        │        │      │        │二○二○│          │        │                        │
│          │        │        │      │        │三五一八│          │        │                        │
│          │        │        │      │        │五四號，│          │        │                        │
│          │        │        │      │        │黃上吉之│          │        │                        │
│          │        │        │      │        │帳戶內  │          │        │                        │
├─────┼────┼────┼───┼────┼────┼─────┼────┼────────────┤
│四一（四五│九十五年│苗栗縣三│甲庚○│九十五年│以門號○│四千零一十│有（既遂│至同上              │
│）        │八月三日│義鄉中正│      │八月三日│九二○五│二元      │）      │被害人甲庚○於警察詢問│
│          │某時    │路鄰近山│      │某時    │四一六三│          │        │  時之證述（警詢卷六第一│
│          │        │區      │      │        │○號行動│          │        │  二頁背面至第一三頁背面│
│          │        │        │      │        │電話，要│          │        │  、九十五年度偵字第二八│
│          │        │        │      │        │求被害人│          │        │  六三四號偵查卷第一八○│
│          │        │        │      │        │匯款至郵│          │        │  頁至第一八二頁）      │
│          │        │        │      │        │局，帳號│          │        │                        │
│          │        │        │      │        │○一○一│          │        │                        │
│          │        │        │      │        │二○二○│          │        │                        │
│          │        │        │      │        │三五一八│          │        │                        │
│          │        │        │      │        │五四號，│          │        │                        │
│          │        │        │      │        │黃上吉之│          │        │                        │
│          │        │        │      │        │帳戶內  │          │        │                        │
├─────┼────┼────┼───┼────┼────┼─────┼────┼────────────┤
│四二（四六│九十五年│苗栗縣三│亥○○│九十五年│以門號○│二千零一十│有（既遂│至同上              │
│）        │八月三日│義鄉中正│      │八月三日│九二○五│三元      │）      │被害人亥○○於警察詢問│
│          │某時    │路鄰近山│      │某時    │四一六三│          │        │  時之證述（警詢六卷第一│
│          │        │區      │      │        │○號行動│          │        │  頁至第一之一頁背面、九│
│          │        │        │      │        │電話，要│          │        │  十五年度偵字第二八六三│
│          │        │        │      │        │求被害人│          │        │  四號偵查卷第一八三頁至│
│          │        │        │      │        │匯款至郵│          │        │  第一八五頁）          │
│          │        │        │      │        │局，帳號│          │        │                        │
│          │        │        │      │        │○一○一│          │        │                        │
│          │        │        │      │        │二○二○│          │        │                        │
│          │        │        │      │        │三五一八│          │        │                        │
│          │        │        │      │        │五四號，│          │        │                        │
│          │        │        │      │        │黃上吉之│          │        │                        │
│          │        │        │      │        │帳戶內  │          │        │                        │
├─────┼────┼────┼───┼────┼────┼─────┼────┼────────────┤
│四三（四七│九十五年│苗栗縣三│ｑ○○│九十五年│以門號○│二千二百一│有（既遂│至同上              │
│）        │八月三日│義鄉中正│      │八月三日│九二○五│十元      │）      │被害人ｑ○○於警察詢問│
│          │某時    │路鄰近山│      │某時    │四一六三│          │        │  時之證述（九十五年度偵│
│          │        │區      │      │        │○號行動│          │        │  字第二八六三四號偵查卷│
│          │        │        │      │        │電話，要│          │        │  第一八六頁至第一八八頁│
│          │        │        │      │        │求被害人│          │        │  ）                    │
│          │        │        │      │        │匯款至郵│          │        │                        │
│          │        │        │      │        │局，帳號│          │        │                        │
│          │        │        │      │        │○一○一│          │        │                        │
│          │        │        │      │        │二○二○│          │        │                        │
│          │        │        │      │        │三五一八│          │        │                        │
│          │        │        │      │        │五四號，│          │        │                        │
│          │        │        │      │        │黃上吉之│          │        │                        │
│          │        │        │      │        │帳戶內  │          │        │                        │
│          │        │        │      │        │        │          │        │                        │
├─────┼────┼────┼───┼────┼────┼─────┼────┼────────────┤
│四四（四八│九十五年│苗栗縣三│Ｏ○○│九十五年│以門號○│約二千零三│有（既遂│至同上              │
│）        │八月三日│義鄉中正│      │八月四日│九二○五│元        │）      │被害人Ｏ○○於警察詢問│
│          │某時    │路鄰近山│      │上午十一│四○九三│          │        │  時之證述（九十六年度偵│
│          │        │區      │      │時許    │五號行動│          │        │  字第七八九八號偵查卷第│
│          │        │        │      │        │電話，要│          │        │  五九頁至第六一頁、九十│
│          │        │        │      │        │求被害人│          │        │  五年度偵字第二八六三四│
│          │        │        │      │        │匯款至郵│          │        │  號偵查卷第一九二頁至第│
│          │        │        │      │        │局，帳號│          │        │  一九三頁）            │
│          │        │        │      │        │○一○一│          │        │                        │
│          │        │        │      │        │二○二○│          │        │                        │
│          │        │        │      │        │三五一八│          │        │                        │
│          │        │        │      │        │五四號，│          │        │                        │
│          │        │        │      │        │黃上吉之│          │        │                        │
│          │        │        │      │        │帳戶內  │          │        │                        │
├─────┼────┼────┼───┼────┼────┼─────┼────┼────────────┤
│四五（四九│九十五年│苗栗縣三│丁○○│九十五年│以門號○│不詳      │有（既遂│至同上              │
│）        │八月三日│義鄉中正│      │八月四日│九二○五│          │）      │被害人丁○○於警察詢問│
│          │某時    │路鄰近山│      │上午十一│四○九三│          │        │  時之證述（九十五年度偵│
│          │        │區      │      │時許    │五號行動│          │        │  字第二八六三四號偵查卷│
│          │        │        │      │        │電話，要│          │        │  第一九六頁至第一九七頁│
│          │        │        │      │        │求被害人│          │        │  ）                    │
│          │        │        │      │        │匯款至不│          │        │                        │
│          │        │        │      │        │詳帳號之│          │        │                        │
│          │        │        │      │        │帳戶內  │          │        │                        │
├─────┼────┼────┼───┼────┼────┼─────┼────┼────────────┤
│四六（五○│九十五年│苗栗縣三│甲乙○│九十五年│以門號○│二千餘元  │有（既遂│至同上              │
│）        │八月三日│義鄉中正│      │八月四日│九二○五│          │）      │被害人甲乙○於警察詢問│
│          │某時    │路鄰近山│      │上午十一│四一六三│          │        │  時之證述（九十五年度偵│
│          │        │區      │      │時許    │○號行動│          │        │  字第二八六三四號偵查卷│
│          │        │        │      │        │電話，要│          │        │  第二○○頁至第二○一頁│
│          │        │        │      │        │求被害人│          │        │  ）                    │
│          │        │        │      │        │匯款    │          │        │                        │
├─────┼────┼────┼───┼────┼────┼─────┼────┼────────────┤
│四七（五一│九十五年│苗栗縣三│Ｉ○○│九十五年│以門號○│約二千零三│有（既遂│至同上              │
│）        │八月三日│義鄉中正│      │八月四日│九二○五│十元      │）      │被害人Ｉ○○於警察詢問│
│          │某時    │路鄰近山│      │上午十一│四一六三│          │        │  時之證述（九十五年度偵│
│          │        │區      │      │時許    │○號行動│          │        │  字第二八六三四號偵查卷│
│          │        │        │      │        │電話，要│          │        │  第二○二頁至第二○三頁│
│          │        │        │      │        │求被害人│          │        │  ）                    │
│          │        │        │      │        │匯款至郵│          │        │                        │
│          │        │        │      │        │局，帳號│          │        │                        │
│          │        │        │      │        │○一○一│          │        │                        │
│          │        │        │      │        │二○二○│          │        │                        │
│          │        │        │      │        │三五一八│          │        │                        │
│          │        │        │      │        │五四號，│          │        │                        │
│          │        │        │      │        │黃上吉之│          │        │                        │
│          │        │        │      │        │帳戶內  │          │        │                        │
├─────┼────┼────┼───┼────┼────┼─────┼────┼────────────┤
│四八（五二│九十五年│苗栗縣三│ｙ○○│九十五年│以門號○│四千一百一│有（既遂│至同上              │
│）        │八月三日│義鄉中正│      │八月四日│九二○五│十四元    │）      │被害人ｙ○○於警察詢問│
│          │某時    │路鄰近山│      │上午十一│四○九三│          │        │  時之證述（九十六年度偵│
│          │        │區      │      │時許    │五號行動│          │        │  字第七八九八號偵查卷第│
│          │        │        │      │        │電話，要│          │        │  一七頁至第一九頁、九十│
│          │        │        │      │        │求被害人│          │        │  五年度偵字第二八六三四│
│          │        │        │      │        │匯款至郵│          │        │  號偵查卷第二○四頁至第│
│          │        │        │      │        │局，帳號│          │        │  二○五頁）            │
│          │        │        │      │        │○一○一│          │        │                        │
│          │        │        │      │        │二○二○│          │        │                        │
│          │        │        │      │        │三五一八│          │        │                        │
│          │        │        │      │        │五四號，│          │        │                        │
│          │        │        │      │        │黃上吉之│          │        │                        │
│          │        │        │      │        │帳戶內  │          │        │                        │
├─────┼────┼────┼───┼────┼────┼─────┼────┼────────────┤
│四九（五三│九十五年│苗栗縣三│天○○│九十五年│以門號○│約二千零一│有（既遂│至同上              │
│）        │八月三日│義鄉中正│      │八月四日│九二○五│十五元    │）      │被害人天○○於警察詢問│
│          │某時    │路鄰近山│      │上午十一│四一六三│          │        │  時之證述（九十五年度偵│
│          │        │區      │      │時許    │○號行動│          │        │  字第二八六三四號偵查卷│
│          │        │        │      │        │電話，要│          │        │  第二○六頁至第二○七頁│
│          │        │        │      │        │求被害人│          │        │  ）                    │
│          │        │        │      │        │匯款至郵│          │        │                        │
│          │        │        │      │        │局，帳號│          │        │                        │
│          │        │        │      │        │○一○一│          │        │                        │
│          │        │        │      │        │二○二○│          │        │                        │
│          │        │        │      │        │三五一八│          │        │                        │
│          │        │        │      │        │五四號，│          │        │                        │
│          │        │        │      │        │黃上吉之│          │        │                        │
│          │        │        │      │        │帳戶內  │          │        │                        │
├─────┼────┼────┼───┼────┼────┼─────┼────┼────────────┤
│五○（五四│九十五年│苗栗縣三│ｍ○○│九十五年│以門號○│約二千零一│有（既遂│至同上              │
│）        │八月三日│義鄉中正│      │八月四日│九二○五│十元      │）      │被害人ｍ○○於警察詢問│
│          │某時    │路鄰近山│      │上午十一│四一六三│          │        │  時之證述（九十五年度偵│
│          │        │區      │      │時許    │○號行動│          │        │  字第二八六三四號偵查卷│
│          │        │        │      │        │電話，要│          │        │  第二○八頁至第二○九頁│
│          │        │        │      │        │求被害人│          │        │  ）                    │
│          │        │        │      │        │匯款至郵│          │        │                        │
│          │        │        │      │        │局，帳號│          │        │                        │
│          │        │        │      │        │○一○一│          │        │                        │
│          │        │        │      │        │二○二○│          │        │                        │
│          │        │        │      │        │三五一八│          │        │                        │
│          │        │        │      │        │五四號，│          │        │                        │
│          │        │        │      │        │黃上吉之│          │        │                        │
│          │        │        │      │        │帳戶內  │          │        │                        │
├─────┼────┼────┼───┼────┼────┼─────┼────┼────────────┤
│五一（五八│九十五年│苗栗縣三│ｉ○○│九十五年│以門號○│約二千零八│有（既遂│至同上              │
│）        │八月三日│義鄉中正│      │八月四日│九二○五│元        │）      │被害人ｉ○○於警察詢問│
│          │某時    │路鄰近山│      │中午十二│四○九三│          │        │  時之證述（九十六年度偵│
│          │        │區      │      │時許    │五號行動│          │        │  字第七八九八號偵查卷第│
│          │        │        │      │        │電話，要│          │        │  四一頁至第四三頁、九十│
│          │        │        │      │        │求被害人│          │        │  五年度偵字第二八六三四│
│          │        │        │      │        │匯款至郵│          │        │  號偵查卷第一九八頁至第│
│          │        │        │      │        │局，帳號│          │        │  一九九頁）            │
│          │        │        │      │        │○一○一│          │        │                        │
│          │        │        │      │        │二○二○│          │        │                        │
│          │        │        │      │        │三五一八│          │        │                        │
│          │        │        │      │        │五四號，│          │        │                        │
│          │        │        │      │        │黃上吉之│          │        │                        │
│          │        │        │      │        │帳戶內  │          │        │                        │
├─────┼────┼────┼───┼────┼────┼─────┼────┼────────────┤
│五二（五七│九十五年│苗栗縣三│王金│九十五年│以門號○│不詳      │有（既遂│至同上              │
│）        │八月三日│義鄉中正│      │八月四日│九二○五│          │）      │被害人王金於警察詢問│
│          │某時    │路鄰近山│      │中午十二│四○九三│          │        │  時之證述（九十五年度偵│
│          │        │區      │      │時許    │五號行動│          │        │  字第二八六三四號偵查卷│
│          │        │        │      │        │電話，要│          │        │  第一九四頁至第一九五頁│
│          │        │        │      │        │求被害人│          │        │  ）                    │
│          │        │        │      │        │匯款至不│          │        │                        │
│          │        │        │      │        │詳帳號之│          │        │                        │
│          │        │        │      │        │帳戶內  │          │        │                        │
├─────┼────┼────┼───┼────┼────┼─────┼────┼────────────┤
│五三（五九│九十五年│苗栗縣三│ｌ○○│九十五年│以電話要│二千元    │有（既遂│至同上              │
│）        │八月六日│義鄉中正│      │八月七日│求被害人│          │）      │帳號：00000000│
│          │某時    │路鄰近山│      │上午十時│匯款至合│          │        │  00000000號之合│
│          │        │區      │      │許      │作金庫彰│          │        │  作金庫銀行高昭勝帳戶交│
│          │        │        │      │        │中分行，│          │        │  易往來明細、開戶基本資│
│          │        │        │      │        │帳號○○│          │        │  料、分戶交易明細表、客│
│          │        │        │      │        │六三○二│          │        │  戶當月份交易資料查詢單│
│          │        │        │      │        │九七六五│          │        │  影本各一份（警詢卷一第│
│          │        │        │      │        │○四○四│          │        │  一五頁至第一八頁背面）│
│          │        │        │      │        │一七號，│          │        │被害人ｌ○○於警察詢問│
│          │        │        │      │        │高昭勝之│          │        │  時之證述（警詢卷八第一│
│          │        │        │      │        │帳戶內  │          │        │  二七頁背面至第一二八頁│
│          │        │        │      │        │        │          │        │  ）                    │
├─────┼────┼────┼───┼────┼────┼─────┼────┼────────────┤
│五四（六○│九十五年│苗栗縣三│甲巳○│九十五年│以電話要│一千五百元│有（既遂│至同上              │
│）        │八月六日│義鄉中正│      │八月七日│求被害人│          │）      │帳號：00000000│
│          │某時    │路鄰近山│      │下午一時│匯款至合│          │        │  00000000號之合│
│          │        │區      │      │許      │作金庫彰│          │        │  作金庫銀行高昭勝帳戶交│
│          │        │        │      │        │中分行，│          │        │  易往來明細、開戶基本資│
│          │        │        │      │        │帳號○○│          │        │  料、分戶交易明細表、客│
│          │        │        │      │        │六三○二│          │        │  戶當月份交易資料查詢單│
│          │        │        │      │        │九七六五│          │        │  影本各一份（警詢卷一第│
│          │        │        │      │        │○四○四│          │        │  一五頁至第一八頁背面）│
│          │        │        │      │        │一七號，│          │        │被害人甲巳○於警察詢問│
│          │        │        │      │        │高昭勝之│          │        │  時之證述（警詢卷二第二│
│          │        │        │      │        │帳戶內  │          │        │  八頁背面至第二九頁）  │
├─────┼────┼────┼───┼────┼────┼─────┼────┼────────────┤
│五五（六一│九十五年│苗栗縣三│甲亥○│九十五年│以電話要│三千二百元│有（既遂│至同上              │
│）        │八月六日│義鄉中正│      │八月七日│求被害人│          │）      │帳號：00000000│
│          │某時    │路鄰近山│      │下午二時│匯款至合│          │        │  00000000號之合│
│          │        │區      │      │許      │作金庫彰│          │        │  作金庫銀行高昭勝帳戶交│
│          │        │        │      │        │中分行，│          │        │  易往來明細、開戶基本資│
│          │        │        │      │        │帳號○○│          │        │  料、分戶交易明細表、客│
│          │        │        │      │        │六三○二│          │        │  戶當月份交易資料查詢單│
│          │        │        │      │        │九七六五│          │        │  影本各一份（警詢卷一第│
│          │        │        │      │        │○四○四│          │        │  一五頁至第一八頁背面）│
│          │        │        │      │        │一七號，│          │        │被害人甲亥○於警察詢問│
│          │        │        │      │        │高昭勝之│          │        │  時之證述（警詢卷二第三│
│          │        │        │      │        │帳戶內  │          │        │  ○頁背面至第三一頁）  │
├─────┼────┼────┼───┼────┼────┼─────┼────┼────────────┤
│五六（六二│九十五年│苗栗縣三│未○○│九十五年│以門號○│約二千元  │有（既遂│至同上              │
│）        │八月十日│義鄉中正│      │八月十一│九二○六│          │）      │門號：00000000│
│          │某時    │路鄰近山│      │日上午十│二六五五│          │        │  五八號行動電話通聯紀錄│
│          │        │區      │      │一時許  │八號行動│          │        │  影本一份（警詢卷一第二│
│          │        │        │      │        │電話，要│          │        │  頁至第七頁背面）      │
│          │        │        │      │        │求被害人│          │        │被害人未○○於警察詢問│
│          │        │        │      │        │匯款至不│          │        │  時之證述（九十五年度偵│
│          │        │        │      │        │詳帳號之│          │        │  字第二八六三四號偵查卷│
│          │        │        │      │        │帳戶內  │          │        │  第二一四頁至第二一五頁│
│          │        │        │      │        │        │          │        │  ）                    │
├─────┼────┼────┼───┼────┼────┼─────┼────┼────────────┤
│五七（六三│九十五年│苗栗縣三│庚○○│九十五年│以門號○│約一千八百│有（既遂│至同上              │
│）        │八月十日│義鄉中正│      │八月十一│九二○六│四十元    │）      │門號：00000000│
│          │某時    │路鄰近山│      │日上午十│二六五五│          │        │  五八號行動電話通聯紀錄│
│          │        │區      │      │一時許  │八號行動│          │        │  影本一份（警詢卷一第二│
│          │        │        │      │        │電話，要│          │        │  頁至第七頁背面）      │
│          │        │        │      │        │求被害人│          │        │帳號：00000000│
│          │        │        │      │        │匯款至合│          │        │  00000000號之合│
│          │        │        │      │        │作金庫彰│          │        │  作金庫銀行高昭勝帳戶交│
│          │        │        │      │        │中分行，│          │        │  易往來明細、開戶基本資│
│          │        │        │      │        │帳號○○│          │        │  料、分戶交易明細表、客│
│          │        │        │      │        │六三○二│          │        │  戶當月份交易資料查詢單│
│          │        │        │      │        │九七六五│          │        │  影本各一份（警詢卷一第│
│          │        │        │      │        │○四○四│          │        │  一五頁至第一八頁背面）│
│          │        │        │      │        │一七號，│          │        │被害人庚○○於警察詢問│
│          │        │        │      │        │高昭勝之│          │        │  警察詢問時之證述（九十│
│          │        │        │      │        │帳戶內  │          │        │  五年度偵字第二八六三四│
│          │        │        │      │        │        │          │        │  號偵查卷第二一六頁至第│
│          │        │        │      │        │        │          │        │  二一七頁）            │
├─────┼────┼────┼───┼────┼────┼─────┼────┼────────────┤
│五八（六五│九十五年│苗栗縣三│甲未○│九十五年│以門號○│一千八百元│有（既遂│至同上              │
│）        │八月十日│義鄉中正│      │八月十一│九二○六│          │）      │門號：00000000│
│          │某時    │路鄰近山│      │日中午十│二六五五│          │        │  五八號行動電話通聯紀錄│
│          │        │區      │      │二時許  │八號行動│          │        │  影本一份（警詢卷一第二│
│          │        │        │      │        │電話，要│          │        │  頁至第七頁背面）      │
│          │        │        │      │        │求被害人│          │        │帳號：00000000│
│          │        │        │      │        │匯款至合│          │        │  00000000號之合│
│          │        │        │      │        │作金庫彰│          │        │  作金庫銀行高昭勝帳戶交│
│          │        │        │      │        │中分行，│          │        │  易往來明細、開戶基本資│
│          │        │        │      │        │帳號○○│          │        │  料、分戶交易明細表、客│
│          │        │        │      │        │六三○二│          │        │  戶當月份交易資料查詢單│
│          │        │        │      │        │九七六五│          │        │  影本各一份（警詢卷一第│
│          │        │        │      │        │○四○四│          │        │  一五頁至第一八頁背面）│
│          │        │        │      │        │一七號，│          │        │被害人甲未○於警察詢問│
│          │        │        │      │        │高昭勝之│          │        │  時之證述（警詢卷二第三│
│          │        │        │      │        │帳戶內  │          │        │  五頁背面至第三六頁）  │
│          │        │        │      │        │        │          │        │九十五年八月十一日玉山│
│          │        │        │      │        │        │          │        │  銀行泰山分行匯款回條影│
│          │        │        │      │        │        │          │        │  本一紙（警詢卷二第三六│
│          │        │        │      │        │        │          │        │  頁背面）              │
├─────┼────┼────┼───┼────┼────┼─────┼────┼────────────┤
│五九（六六│九十五年│苗栗縣三│甲丁○│九十五年│以門號○│二千零六十│有（既遂│至同上              │
│）        │八月十日│義鄉中正│      │八月十一│九二○六│元        │）      │門號：00000000│
│          │某時    │路鄰近山│      │日中午十│二六五五│          │        │  五八號行動電話通聯紀錄│
│          │        │區      │      │二時許  │八號行動│          │        │  影本一份（警詢卷一第二│
│          │        │        │      │        │電話，要│          │        │  頁至第七頁背面）      │
│          │        │        │      │        │求被害人│          │        │帳號：00000000│
│          │        │        │      │        │匯款至合│          │        │  00000000號之合│
│          │        │        │      │        │作金庫彰│          │        │  作金庫銀行高昭勝帳戶交│
│          │        │        │      │        │中分行，│          │        │  易往來明細、開戶基本資│
│          │        │        │      │        │帳號○○│          │        │  料、分戶交易明細表、客│
│          │        │        │      │        │六三○二│          │        │  戶當月份交易資料查詢單│
│          │        │        │      │        │九七六五│          │        │  影本各一份（警詢卷一第│
│          │        │        │      │        │○四○四│          │        │  一五頁至第一八頁背面）│
│          │        │        │      │        │一七號，│          │        │被害人甲丁○於警察詢問│
│          │        │        │      │        │高昭勝之│          │        │  時之證述（警詢卷二第三│
│          │        │        │      │        │帳戶內  │          │        │  七頁至第三七頁背面）  │
├─────┼────┼────┼───┼────┼────┼─────┼────┼────────────┤
│六○（六七│九十五年│苗栗縣三│辰○○│九十五年│以門號○│二千三百四│有（既遂│至同上              │
│）        │八月十日│義鄉中正│      │八月十一│九二○六│十元      │）      │門號：00000000│
│          │某時    │路鄰近山│      │日中午十│二六五五│          │        │  五八號行動電話通聯紀錄│
│          │        │區      │      │二時許  │八號行動│          │        │  影本一份（警詢卷一第二│
│          │        │        │      │        │電話，要│          │        │  頁至第七頁背面）      │
│          │        │        │      │        │求被害人│          │        │帳號：00000000│
│          │        │        │      │        │匯款至合│          │        │  00000000號之合│
│          │        │        │      │        │作金庫彰│          │        │  作金庫銀行高昭勝帳戶交│
│          │        │        │      │        │中分行，│          │        │  易往來明細、開戶基本資│
│          │        │        │      │        │帳號○○│          │        │  料、分戶交易明細表、客│
│          │        │        │      │        │六三○二│          │        │  戶當月份交易資料查詢單│
│          │        │        │      │        │九七六五│          │        │  影本各一份（警詢卷一第│
│          │        │        │      │        │○四○四│          │        │  一五頁至第一八頁背面）│
│          │        │        │      │        │一七號，│          │        │被害人辰○○於警察詢問│
│          │        │        │      │        │高昭勝之│          │        │  時之證述（警詢卷二第三│
│          │        │        │      │        │帳戶內  │          │        │  八頁至第三八頁背面）  │
├─────┼────┼────┼───┼────┼────┼─────┼────┼────────────┤
│六一（六八│九十五年│苗栗縣三│申○○│九十五年│以門號○│二千三百三│有（既遂│至同上              │
│）        │八月十日│義鄉中正│      │八月十一│九二○六│十元      │）      │門號：00000000│
│          │某時    │路鄰近山│      │日中午十│二六五五│          │        │  五八號行動電話通聯紀錄│
│          │        │區      │      │二時許  │八號行動│          │        │  影本一份（警詢卷一第二│
│          │        │        │      │        │電話，要│          │        │  頁至第七頁背面）      │
│          │        │        │      │        │求被害人│          │        │帳號：00000000│
│          │        │        │      │        │匯款至合│          │        │  00000000號之合│
│          │        │        │      │        │作金庫彰│          │        │  作金庫銀行高昭勝帳戶交│
│          │        │        │      │        │中分行，│          │        │  易往來明細、開戶基本資│
│          │        │        │      │        │帳號○○│          │        │  料、分戶交易明細表、客│
│          │        │        │      │        │六三○二│          │        │  戶當月份交易資料查詢單│
│          │        │        │      │        │九七六五│          │        │  影本各一份（警詢卷一第│
│          │        │        │      │        │○四○四│          │        │  一五頁至第一八頁背面）│
│          │        │        │      │        │一七號，│          │        │被害人申○○於警察詢問│
│          │        │        │      │        │高昭勝之│          │        │  時之證述（警詢卷二第三│
│          │        │        │      │        │帳戶內  │          │        │  九頁至第三九頁背面）  │
│          │        │        │      │        │        │          │        │九十五年八月十一日合作│
│          │        │        │      │        │        │          │        │  金庫銀行新泰分行存款憑│
│          │        │        │      │        │        │          │        │  條影本一紙（警詢卷二第│
│          │        │        │      │        │        │          │        │  四○頁）              │
├─────┼────┼────┼───┼────┼────┼─────┼────┼────────────┤
│六二（六九│九十五年│苗栗縣三│Ｈ○○│九十五年│以門號○│二千一百五│有（既遂│至同上              │
│）        │八月十日│義鄉中正│      │八月十一│九二○六│十元      │）      │門號：00000000│
│          │某時    │路鄰近山│      │日中午某│二六五五│          │        │  五八號行動電話通聯紀錄│
│          │        │區      │      │時許    │八號行動│          │        │  影本一份（警詢卷一第二│
│          │        │        │      │        │電話，要│          │        │  頁至第七頁背面）      │
│          │        │        │      │        │求被害人│          │        │帳號：00000000│
│          │        │        │      │        │匯款至合│          │        │  00000000號之合│
│          │        │        │      │        │作金庫彰│          │        │  作金庫銀行高昭勝帳戶交│
│          │        │        │      │        │中分行，│          │        │  易往來明細、開戶基本資│
│          │        │        │      │        │帳號○○│          │        │  料、分戶交易明細表、客│
│          │        │        │      │        │六三○二│          │        │  戶當月份交易資料查詢單│
│          │        │        │      │        │九七六五│          │        │  影本各一份（警詢卷一第│
│          │        │        │      │        │○四○四│          │        │  一五頁至第一八頁背面）│
│          │        │        │      │        │一七號，│          │        │被害人Ｈ○○於警察詢問│
│          │        │        │      │        │高昭勝之│          │        │  時之證述（警詢卷一第八│
│          │        │        │      │        │帳戶內  │          │        │  一頁背面至第八二頁背面│
│          │        │        │      │        │        │          │        │  ）                    │
│          │        │        │      │        │        │          │        │九十五年八月十日合作金│
│          │        │        │      │        │        │          │        │  庫商業銀行慈文分行存款│
│          │        │        │      │        │        │          │        │  憑條影本一紙（警詢卷二│
│          │        │        │      │        │        │          │        │  第七七頁）            │
├─────┼────┼────┼───┼────┼────┼─────┼────┼────────────┤
│六三（七○│九十五年│苗栗縣三│ｕ○○│九十五年│以電話要│一千六百五│有（既遂│至同上              │
│）        │八月十日│義鄉中正│      │八月十一│求被害人│十元      │）      │帳號：00000000│
│          │某時    │路鄰近山│      │日下午一│匯款至合│          │        │  00000000號之合│
│          │        │區      │      │時許    │作金庫彰│          │        │  作金庫銀行高昭勝帳戶交│
│          │        │        │      │        │中分行，│          │        │  易往來明細、開戶基本資│
│          │        │        │      │        │帳號○○│          │        │  料、分戶交易明細表、客│
│          │        │        │      │        │六三○二│          │        │  戶當月份交易資料查詢單│
│          │        │        │      │        │九七六五│          │        │  影本各一份（警詢卷一第│
│          │        │        │      │        │○四○四│          │        │  一五頁至第一八頁背面）│
│          │        │        │      │        │一七號，│          │        │被害人ｕ○○於警察詢問│
│          │        │        │      │        │高昭勝之│          │        │  時之證述（警詢卷三第三│
│          │        │        │      │        │帳戶內  │          │        │  四頁背面至第三五頁）  │
│          │        │        │      │        │        │          │        │九十五年八月十一日彰化│
│          │        │        │      │        │        │          │        │  縣和美鎮農會匯款委託書│
│          │        │        │      │        │        │          │        │  影本一紙（警詢卷二第三│
│          │        │        │      │        │        │          │        │  二頁）                │
├─────┼────┼────┼───┼────┼────┼─────┼────┼────────────┤
│六四（七一│九十五年│苗栗縣三│甲Ａ○│九十五年│以門號○│二千三百三│有（既遂│至同上              │
│）        │八月十日│義鄉中正│      │八月十一│九二○六│十二元    │）      │門號：00000000│
│          │某時    │路鄰近山│      │日下午一│二六五五│          │        │  五八號行動電話通聯紀錄│
│          │        │區      │      │時許    │八號行動│          │        │  影本一份（警詢卷一第二│
│          │        │        │      │        │電話，要│          │        │  頁至第七頁背面）      │
│          │        │        │      │        │求被害人│          │        │帳號：00000000│
│          │        │        │      │        │匯款至合│          │        │  00000000號之合│
│          │        │        │      │        │作金庫彰│          │        │  作金庫銀行高昭勝帳戶交│
│          │        │        │      │        │中分行，│          │        │  易往來明細、開戶基本資│
│          │        │        │      │        │帳號○○│          │        │  料、分戶交易明細表、客│
│          │        │        │      │        │六三○二│          │        │  戶當月份交易資料查詢單│
│          │        │        │      │        │九七六五│          │        │  影本各一份（警詢卷一第│
│          │        │        │      │        │○四○四│          │        │  一五頁至第一八頁背面）│
│          │        │        │      │        │一七號，│          │        │被害人甲Ａ○於警察詢問│
│          │        │        │      │        │高昭勝之│          │        │  時之證述（警詢卷二第四│
│          │        │        │      │        │帳戶內  │          │        │  ○頁背面至第四一頁）  │
├─────┼────┼────┼───┼────┼────┼─────┼────┼────────────┤
│六五（七二│九十五年│苗栗縣三│連陳阿│九十五年│以門號○│二千三百五│有（既遂│至同上              │
│）        │八月十日│義鄉中正│    │八月十一│九二○六│十元      │）      │門號：00000000│
│          │某時    │路鄰近山│      │日下午一│二六五五│          │        │  五八號行動電話通聯紀錄│
│          │        │區      │      │時許    │八號行動│          │        │  影本一份（警詢卷一第二│
│          │        │        │      │        │電話，要│          │        │  頁至第七頁背面）      │
│          │        │        │      │        │求被害人│          │        │帳號：00000000│
│          │        │        │      │        │匯款至合│          │        │  00000000號之合│
│          │        │        │      │        │作金庫彰│          │        │  作金庫銀行高昭勝帳戶交│
│          │        │        │      │        │中分行，│          │        │  易往來明細、開戶基本資│
│          │        │        │      │        │帳號○○│          │        │  料、分戶交易明細表、客│
│          │        │        │      │        │六三○二│          │        │  戶當月份交易資料查詢單│
│          │        │        │      │        │九七六五│          │        │  影本各一份（警詢卷一第│
│          │        │        │      │        │○四○四│          │        │  一五頁至第一八頁背面）│
│          │        │        │      │        │一七號，│          │        │被害人ｇ○○○於警察詢│
│          │        │        │      │        │高昭勝之│          │        │  問時之證述（警詢卷二第│
│          │        │        │      │        │帳戶內  │          │        │  四一頁背面至第四二頁）│
│          │        │        │      │        │        │          │        │九十五年八月十一日泰山│
│          │        │        │      │        │        │          │        │  貴子路郵局（三重五四五│
│          │        │        │      │        │        │          │        │  支局）郵政跨行匯款申請│
│          │        │        │      │        │        │          │        │  書影本一紙（警詢卷二第│
│          │        │        │      │        │        │          │        │  四二頁背面）          │
├─────┼────┼────┼───┼────┼────┼─────┼────┼────────────┤
│六六（七三│九十五年│苗栗縣三│Ａ○○│九十五年│以電話要│二千零五十│有（既遂│至同上              │
│）        │八月十日│義鄉中正│      │八月十一│求被害人│元        │）      │帳號：00000000│
│          │某時    │路鄰近山│      │日下午一│匯款至合│          │        │  00000000號之合│
│          │        │區      │      │時許    │作金庫彰│          │        │  作金庫銀行高昭勝帳戶交│
│          │        │        │      │        │中分行，│          │        │  易往來明細、開戶基本資│
│          │        │        │      │        │帳號○○│          │        │  料、分戶交易明細表、客│
│          │        │        │      │        │六三○二│          │        │  戶當月份交易資料查詢單│
│          │        │        │      │        │九七六五│          │        │  影本各一份（警詢卷一第│
│          │        │        │      │        │○四○四│          │        │  一五頁至第一八頁背面）│
│          │        │        │      │        │一七號，│          │        │被害人Ａ○○於警察詢問│
│          │        │        │      │        │高昭勝之│          │        │  時之證述（警詢卷三第四│
│          │        │        │      │        │帳戶內  │          │        │  五頁至第四六頁）      │
├─────┼────┼────┼───┼────┼────┼─────┼────┼────────────┤
│六七（七四│九十五年│苗栗縣三│ｃ○○│九十五年│以門號○│二千零四十│有（既遂│至同上              │
│）        │八月十日│義鄉中正│      │八月十一│九二○六│元        │）      │門號：00000000│
│          │某時    │路鄰近山│      │日下午一│二六五五│          │        │  五八號行動電話通聯紀錄│
│          │        │區      │      │時許    │八號行動│          │        │  影本一份（警詢卷一第二│
│          │        │        │      │        │電話，要│          │        │  頁至第七頁背面）      │
│          │        │        │      │        │求被害人│          │        │帳號：00000000│
│          │        │        │      │        │匯款至合│          │        │  00000000號之合│
│          │        │        │      │        │作金庫彰│          │        │  作金庫銀行高昭勝帳戶交│
│          │        │        │      │        │中分行，│          │        │  易往來明細、開戶基本資│
│          │        │        │      │        │帳號○○│          │        │  料、分戶交易明細表、客│
│          │        │        │      │        │六三○二│          │        │  戶當月份交易資料查詢單│
│          │        │        │      │        │九七六五│          │        │  影本各一份（警詢卷一第│
│          │        │        │      │        │○四○四│          │        │  一五頁至第一八頁背面）│
│          │        │        │      │        │一七號，│          │        │被害人ｃ○○於警察詢問│
│          │        │        │      │        │高昭勝之│          │        │  時之證述（警詢卷二第四│
│          │        │        │      │        │帳戶內  │          │        │  三頁至第四四頁）      │
├─────┼────┼────┼───┼────┼────┼─────┼────┼────────────┤
│六八（七六│九十五年│苗栗縣三│玄○○│九十五年│以電話要│一千八百五│有（既遂│至同上              │
│）        │八月十日│義鄉中正│      │八月十一│求被害人│十元      │）      │帳號：00000000│
│          │某時    │路鄰近山│      │日下午五│匯款至合│          │        │  00000000號之合│
│          │        │區      │      │時許    │作金庫彰│          │        │  作金庫銀行高昭勝帳戶交│
│          │        │        │      │        │中分行，│          │        │  易往來明細、開戶基本資│
│          │        │        │      │        │帳號○○│          │        │  料、分戶交易明細表、客│
│          │        │        │      │        │六三○二│          │        │  戶當月份交易資料查詢單│
│          │        │        │      │        │九七六五│          │        │  影本各一份（警詢卷一第│
│          │        │        │      │        │○四○四│          │        │  一五頁至第一八頁背面）│
│          │        │        │      │        │一七號，│          │        │被害人玄○○於警察詢問│
│          │        │        │      │        │高昭勝之│          │        │  時之證述（警詢卷二第三│
│          │        │        │      │        │帳戶內  │          │        │  二頁背面至第三三頁）  │
├─────┼────┼────┼───┼────┼────┼─────┼────┼────────────┤
│六九（七七│九十五年│苗栗縣三│寅○○│九十五年│以門號○│一千六百四│有（既遂│至同上              │
│）        │八月十一│義鄉中正│      │八月十一│九二○六│十元      │）      │門號：00000000│
│          │日中午前│路鄰近山│      │日中午某│二六五五│          │        │  五八號行動電話通聯紀錄│
│          │某時    │區      │      │時      │八號行動│          │        │  影本一份（警詢卷一第二│
│          │        │        │      │        │電話，要│          │        │  頁至第七頁背面）      │
│          │        │        │      │        │求被害人│          │        │帳號：00000000│
│          │        │        │      │        │匯款至合│          │        │  00000000號之合│
│          │        │        │      │        │作金庫彰│          │        │  作金庫銀行高昭勝帳戶交│
│          │        │        │      │        │中分行，│          │        │  易往來明細、開戶基本資│
│          │        │        │      │        │帳號○○│          │        │  料、分戶交易明細表、客│
│          │        │        │      │        │六三○二│          │        │  戶當月份交易資料查詢單│
│          │        │        │      │        │九七六五│          │        │  影本各一份（警詢卷一第│
│          │        │        │      │        │○四○四│          │        │  一五頁至第一八頁背面）│
│          │        │        │      │        │一七號，│          │        │被害人寅○○於警察詢問│
│          │        │        │      │        │高昭勝之│          │        │  時之證述（警詢卷二第三│
│          │        │        │      │        │帳戶內  │          │        │  三頁背面至第三四頁背面│
│          │        │        │      │        │        │          │        │  ）                    │
│          │        │        │      │        │        │          │        │九十五年八月十一日合作│
│          │        │        │      │        │        │          │        │  金庫商業銀行北三重分行│
│          │        │        │      │        │        │          │        │  存款憑條影本一紙（警詢│
│          │        │        │      │        │        │          │        │  卷二第三五頁）        │
├─────┼────┼────┼───┼────┼────┼─────┼────┼────────────┤
│七○（七八│九十五年│苗栗縣三│甲Ｊ○│九十五年│以門號○│二千零八十│有（既遂│至同上              │
│）        │八月十四│義鄉中正│      │八月十四│九二○六│六元      │）      │門號：00000000│
│          │日某時  │路鄰近山│      │日上午某│二六五五│          │        │  五八號行動電話通聯紀錄│
│          │        │區      │      │時許    │八號行動│          │        │  影本一份（警詢卷一第二│
│          │        │        │      │        │電話，要│          │        │  頁至第七頁背面）      │
│          │        │        │      │        │求被害人│          │        │帳號：00000000│
│          │        │        │      │        │匯款至合│          │        │  00000000號之合│
│          │        │        │      │        │作金庫彰│          │        │  作金庫銀行高昭勝帳戶交│
│          │        │        │      │        │中分行，│          │        │  易往來明細、開戶基本資│
│          │        │        │      │        │帳號○○│          │        │  料、分戶交易明細表、客│
│          │        │        │      │        │六三○二│          │        │  戶當月份交易資料查詢單│
│          │        │        │      │        │九七六五│          │        │  影本各一份（警詢卷一第│
│          │        │        │      │        │○四○四│          │        │  一五頁至第一八頁背面）│
│          │        │        │      │        │一七號，│          │        │被害人甲Ｊ○於警察詢問│
│          │        │        │      │        │高昭勝之│          │        │  時之證述（警詢卷二第五│
│          │        │        │      │        │帳戶內  │          │        │  九頁背面至第六○頁背面│
│          │        │        │      │        │        │          │        │  ）                    │
├─────┼────┼────┼───┼────┼────┼─────┼────┼────────────┤
│七一（八○│九十五年│苗栗縣三│Ｇ○○│九十五年│以門號○│一千五百五│有（既遂│至同上              │
│）        │八月十三│義鄉中正│      │八月十四│九二○六│十元      │）      │門號：00000000│
│          │日某時  │路鄰近山│      │日中午十│二六五五│          │        │  五八號行動電話通聯紀錄│
│          │        │區      │      │二時許  │八號行動│          │        │  影本一份（警詢卷一第二│
│          │        │        │      │        │電話，要│          │        │  頁至第七頁背面）      │
│          │        │        │      │        │求被害人│          │        │帳號：00000000│
│          │        │        │      │        │匯款至合│          │        │  00000000號之合│
│          │        │        │      │        │作金庫彰│          │        │  作金庫銀行高昭勝帳戶交│
│          │        │        │      │        │中分行，│          │        │  易往來明細、開戶基本資│
│          │        │        │      │        │帳號○○│          │        │  料、分戶交易明細表、客│
│          │        │        │      │        │六三○二│          │        │  戶當月份交易資料查詢單│
│          │        │        │      │        │九七六五│          │        │  影本各一份（警詢卷一第│
│          │        │        │      │        │○四○四│          │        │  一五頁至第一八頁背面）│
│          │        │        │      │        │一七號，│          │        │被害人Ｇ○○於警察詢問│
│          │        │        │      │        │高昭勝之│          │        │  時之證述（警詢卷二第四│
│          │        │        │      │        │帳戶內  │          │        │  五頁背面至第四六頁）  │
├─────┼────┼────┼───┼────┼────┼─────┼────┼────────────┤
│七二（八一│九十五年│苗栗縣三│陳廣│九十五年│以門號○│二千三百元│有（既遂│至同上              │
│）        │八月十三│義鄉中正│      │八月十四│九二○六│          │）      │門號：00000000│
│          │日某時  │路鄰近山│      │日中午十│二六五五│          │        │  五八號行動電話通聯紀錄│
│          │        │區      │      │二時許  │八號行動│          │        │  影本一份（警詢卷一第二│
│          │        │        │      │        │電話，要│          │        │  頁至第七頁背面）      │
│          │        │        │      │        │求被害人│          │        │帳號：00000000│
│          │        │        │      │        │匯款至合│          │        │  00000000號之合│
│          │        │        │      │        │作金庫彰│          │        │  作金庫銀行高昭勝帳戶交│
│          │        │        │      │        │中分行，│          │        │  易往來明細、開戶基本資│
│          │        │        │      │        │帳號○○│          │        │  料、分戶交易明細表、客│
│          │        │        │      │        │六三○二│          │        │  戶當月份交易資料查詢單│
│          │        │        │      │        │九七六五│          │        │  影本各一份（警詢卷一第│
│          │        │        │      │        │○四○四│          │        │  一五頁至第一八頁背面）│
│          │        │        │      │        │一七號，│          │        │被害人陳廣於警察詢問│
│          │        │        │      │        │高昭勝之│          │        │  時之證述（警詢卷二第五│
│          │        │        │      │        │帳戶內  │          │        │  三頁背面至第五四頁）  │
│          │        │        │      │        │        │          │        │九十五年八月十四日大肚│
│          │        │        │      │        │        │          │        │  鄉農會匯款委託書影本一│
│          │        │        │      │        │        │          │        │  紙（警詢卷二第五四頁背│
│          │        │        │      │        │        │          │        │  面）                  │
├─────┼────┼────┼───┼────┼────┼─────┼────┼────────────┤
│七三（八二│九十五年│苗栗縣三│Ｚ○○│九十五年│以門號○│每隻二千五│有（既遂│至同上              │
│）        │八月十三│義鄉中正│      │八月十四│九二○六│百元，四隻│）      │門號：00000000│
│          │日某時  │路鄰近山│      │日中午十│二六五五│共一萬元  │        │  五八號行動電話通聯紀錄│
│          │        │區      │      │二時許  │八號行動│          │        │  影本一份（警詢卷一第二│
│          │        │        │      │        │電話，要│          │        │  頁至第七頁背面）      │
│          │        │        │      │        │求被害人│          │        │帳號：00000000│
│          │        │        │      │        │匯款至合│          │        │  00000000號之合│
│          │        │        │      │        │作金庫彰│          │        │  作金庫銀行高昭勝帳戶交│
│          │        │        │      │        │中分行，│          │        │  易往來明細、開戶基本資│
│          │        │        │      │        │帳號○○│          │        │  料、分戶交易明細表、客│
│          │        │        │      │        │六三○二│          │        │  戶當月份交易資料查詢單│
│          │        │        │      │        │九七六五│          │        │  影本各一份（警詢卷一第│
│          │        │        │      │        │○四○四│          │        │  一五頁至第一八頁背面）│
│          │        │        │      │        │一七號，│          │        │被害人Ｚ○○於警察詢問│
│          │        │        │      │        │高昭勝之│          │        │  時之證述（警詢卷二第五│
│          │        │        │      │        │帳戶內  │          │        │  ○頁至第五一頁）      │
├─────┼────┼────┼───┼────┼────┼─────┼────┼────────────┤
│七四（八三│九十五年│苗栗縣三│乙○○│九十五年│以門號○│二千五百五│有（既遂│至同上              │
│）        │八月十三│義鄉中正│      │八月十四│九二○六│十四元    │）      │門號：00000000│
│          │日某時  │路鄰近山│      │日中午十│二六五五│          │        │  五八號行動電話通聯紀錄│
│          │        │區      │      │二時許  │八號行動│          │        │  影本一份（警詢卷一第二│
│          │        │        │      │        │電話要求│          │        │  頁至第七頁背面）      │
│          │        │        │      │        │被害人匯│          │        │被害人乙○○於警察詢問│
│          │        │        │      │        │款至不詳│          │        │  時之證述（警詢卷二第五│
│          │        │        │      │        │帳號之帳│          │        │  五頁至第五六頁）      │
│          │        │        │      │        │戶內    │          │        │                        │
├─────┼────┼────┼───┼────┼────┼─────┼────┼────────────┤
│七五（八四│九十五年│苗栗縣三│Ｊ○○│九十五年│以門號○│二千零五十│有（既遂│至同上              │
│）        │八月十三│義鄉中正│      │八月十四│九二○六│一元      │）      │門號：00000000│
│          │日某時  │路鄰近山│      │日中午十│二六五五│          │        │  五八號行動電話通聯紀錄│
│          │        │區      │      │二時許  │八號行動│          │        │  影本一份（警詢卷一第二│
│          │        │        │      │        │電話，要│          │        │  頁至第七頁背面）      │
│          │        │        │      │        │求被害人│          │        │帳號：00000000│
│          │        │        │      │        │匯款至合│          │        │  00000000號之合│
│          │        │        │      │        │作金庫彰│          │        │  作金庫銀行高昭勝帳戶交│
│          │        │        │      │        │中分行，│          │        │  易往來明細、開戶基本資│
│          │        │        │      │        │帳號○○│          │        │  料、分戶交易明細表、客│
│          │        │        │      │        │六三○二│          │        │  戶當月份交易資料查詢單│
│          │        │        │      │        │九七六五│          │        │  影本各一份（警詢卷一第│
│          │        │        │      │        │○四○四│          │        │  一五頁至第一八頁背面）│
│          │        │        │      │        │一七號，│          │        │被害人Ｊ○○於警察詢問│
│          │        │        │      │        │高昭勝之│          │        │  時之證述（警詢卷二第五│
│          │        │        │      │        │帳戶內  │          │        │  七頁背面至第五八頁背面│
│          │        │        │      │        │        │          │        │  ）                    │
│          │        │        │      │        │        │          │        │九十五年八月十四日新竹│
│          │        │        │      │        │        │          │        │  國際商業銀行三義分行匯│
│          │        │        │      │        │        │          │        │  款副通知書影本一紙（警│
│          │        │        │      │        │        │          │        │  詢卷二第五九頁）      │
├─────┼────┼────┼───┼────┼────┼─────┼────┼────────────┤
│七六（八五│九十五年│苗栗縣三│壬○○│九十五年│以門號○│約二千元  │有（既遂│至同上              │
│）        │八月十四│義鄉中正│      │八月十四│九二○六│          │）      │門號：00000000│
│          │日某時  │路鄰近山│      │日中午十│二六五五│          │        │  五八號行動電話通聯紀錄│
│          │        │區      │      │二時許  │八號行動│          │        │  影本一份（警詢卷一第二│
│          │        │        │      │        │電話要求│          │        │  頁至第七頁背面）      │
│          │        │        │      │        │被害人匯│          │        │被害人壬○○於警察詢問│
│          │        │        │      │        │款至不詳│          │        │  時之證述（警詢卷六第八│
│          │        │        │      │        │帳號之帳│          │        │  頁至第九頁、九十五年度│
│          │        │        │      │        │戶內    │          │        │  偵字第二八六三四號偵查│
│          │        │        │      │        │        │          │        │  卷第二二○頁背面至第二│
│          │        │        │      │        │        │          │        │  二二頁）              │
├─────┼────┼────┼───┼────┼────┼─────┼────┼────────────┤
│七七（八六│九十五年│苗栗縣三│戌○○│九十五年│以門號○│約二千元  │有（既遂│至同上              │
│）        │八月十三│義鄉中正│      │八月十四│九二○六│          │）      │門號：00000000│
│          │日某時  │路鄰近山│      │日中午十│二六五五│          │        │  五八號行動電話通聯紀錄│
│          │        │區      │      │二時許  │八號行動│          │        │  影本一份（警詢卷一第二│
│          │        │        │      │        │電話要求│          │        │  頁至第七頁背面）      │
│          │        │        │      │        │被害人匯│          │        │被害人戌○○於警察詢問│
│          │        │        │      │        │款至不詳│          │        │  時之證述（九十五年度偵│
│          │        │        │      │        │帳號之帳│          │        │  字第二八六三四號偵查卷│
│          │        │        │      │        │戶內    │          │        │  第二二九頁至第二三一頁│
│          │        │        │      │        │        │          │        │  ）                    │
├─────┼────┼────┼───┼────┼────┼─────┼────┼────────────┤
│七八（七九│九十五年│苗栗縣三│Ｄ○○│九十五年│以門號○│二千五百三│有（既遂│至同上              │
│）        │八月十四│義鄉中正│      │八月十四│九二○六│十九元    │）      │門號：00000000│
│          │日某時  │路鄰近山│      │日中午某│二六五五│          │        │  五八號行動電話通聯紀錄│
│          │        │區      │      │時許    │八號行動│          │        │  影本一份（警詢卷一第二│
│          │        │        │      │        │電話，要│          │        │  頁至第七頁背面）      │
│          │        │        │      │        │求被害人│          │        │帳號：00000000│
│          │        │        │      │        │匯款至合│          │        │  00000000號之合│
│          │        │        │      │        │作金庫彰│          │        │  作金庫銀行高昭勝帳戶交│
│          │        │        │      │        │中分行，│          │        │  易往來明細、開戶基本資│
│          │        │        │      │        │帳號○○│          │        │  料、分戶交易明細表、客│
│          │        │        │      │        │六三○二│          │        │  戶當月份交易資料查詢單│
│          │        │        │      │        │九七六五│          │        │  影本各一份（警詢卷一第│
│          │        │        │      │        │○四○四│          │        │  一五頁至第一八頁背面）│
│          │        │        │      │        │一七號，│          │        │被害人Ｄ○○於警察詢問│
│          │        │        │      │        │高昭勝之│          │        │  時之證述（警詢卷二第四│
│          │        │        │      │        │帳戶內  │          │        │  六頁背面至第四七頁背面│
│          │        │        │      │        │        │          │        │  ）                    │
├─────┼────┼────┼───┼────┼────┼─────┼────┼────────────┤
│七九（八七│九十五年│苗栗縣三│陳進隆│九十五年│以門號○│二千零五十│有（既遂│至同上              │
│）        │八月十三│義鄉中正│      │八月十四│九二○六│元        │）      │門號：00000000│
│          │日某時  │路鄰近山│      │日下午一│二六五五│          │        │  五八號行動電話通聯紀錄│
│          │        │區      │      │時許    │八號行動│          │        │  影本一份（警詢卷一第二│
│          │        │        │      │        │電話，要│          │        │  頁至第七頁背面）      │
│          │        │        │      │        │求被害人│          │        │帳號：00000000│
│          │        │        │      │        │匯款至合│          │        │  00000000號之合│
│          │        │        │      │        │作金庫彰│          │        │  作金庫銀行高昭勝帳戶交│
│          │        │        │      │        │中分行，│          │        │  易往來明細、開戶基本資│
│          │        │        │      │        │帳號○○│          │        │  料、分戶交易明細表、客│
│          │        │        │      │        │六三○二│          │        │  戶當月份交易資料查詢單│
│          │        │        │      │        │九七六五│          │        │  影本各一份（警詢卷一第│
│          │        │        │      │        │○四○四│          │        │  一五頁至第一八頁背面）│
│          │        │        │      │        │一七號，│          │        │被害人陳進隆於警察詢問│
│          │        │        │      │        │高昭勝之│          │        │  時之證述（警詢卷二第四│
│          │        │        │      │        │帳戶內  │          │        │  八頁至第四九頁）      │
│          │        │        │      │        │        │          │        │九十五年八月十四日合作│
│          │        │        │      │        │        │          │        │  金庫銀行彰中分行存款憑│
│          │        │        │      │        │        │          │        │  條影本一紙（警詢卷二第│
│          │        │        │      │        │        │          │        │  四九頁背面）          │
├─────┼────┼────┼───┼────┼────┼─────┼────┼────────────┤
│八○（八八│九十五年│苗栗縣三│Ｗ○○│九十五年│以電話要│四千零三│有（既遂│至同上              │
│）        │八月十三│義鄉中正│      │八月十四│求被害人│十六元    │）      │帳號：00000000│
│          │日某時  │路鄰近山│      │日下午一│匯款至│二千零一│        │  00000000號之合│
│          │        │區      │      │時二十分│郵局，帳│十七元    │        │  作金庫銀行高昭勝帳戶交│
│          │        │        │      │許      │號○二九│          │        │  易往來明細、開戶基本資│
│          │        │        │      │        │一○三九│          │        │  料、分戶交易明細表、客│
│          │        │        │      │        │○三五七│          │        │  戶當月份交易資料查詢單│
│          │        │        │      │        │二四六號│          │        │  影本各一份（警詢卷一第│
│          │        │        │      │        │，江碧君│          │        │  一五頁至第一八頁背面）│
│          │        │        │      │        │帳戶，│          │        │被害人Ｗ○○於警察詢問│
│          │        │        │      │        │合作金庫│          │        │  時之證述（警詢卷二第四│
│          │        │        │      │        │彰中分行│          │        │  四頁背面至第四五頁）  │
│          │        │        │      │        │，帳號○│          │        │                        │
│          │        │        │      │        │○六三○│          │        │                        │
│          │        │        │      │        │二九七六│          │        │                        │
│          │        │        │      │        │五○四○│          │        │                        │
│          │        │        │      │        │四一七號│          │        │                        │
│          │        │        │      │        │，高昭勝│          │        │                        │
│          │        │        │      │        │帳戶    │          │        │                        │
├─────┼────┼────┼───┼────┼────┼─────┼────┼────────────┤
│八一（八九│九十五年│苗栗縣三│Ｑ○○│九十五年│以門號○│四千零三十│有（既遂│至同上              │
│）        │八月十三│義鄉中正│      │八月十四│九二○六│二元      │）      │門號：00000000│
│          │日某時  │路鄰近山│      │日下午一│二六五五│          │        │  五八號行動電話通聯紀錄│
│          │        │區      │      │時五十五│八號行動│          │        │  影本一份（警詢卷一第二│
│          │        │        │      │分      │電話，要│          │        │  頁至第七頁背面）      │
│          │        │        │      │        │求被害人│          │        │帳號：00000000│
│          │        │        │      │        │匯款至合│          │        │  00000000號之合│
│          │        │        │      │        │作金庫彰│          │        │  作金庫銀行高昭勝帳戶交│
│          │        │        │      │        │中分行，│          │        │  易往來明細、開戶基本資│
│          │        │        │      │        │帳號○○│          │        │  料、分戶交易明細表、客│
│          │        │        │      │        │六三○二│          │        │  戶當月份交易資料查詢單│
│          │        │        │      │        │九七六五│          │        │  影本各一份（警詢卷一第│
│          │        │        │      │        │○四○四│          │        │  一五頁至第一八頁背面）│
│          │        │        │      │        │一七號，│          │        │被害人Ｑ○○於警察詢問│
│          │        │        │      │        │高昭勝之│          │        │  時之證述（警詢卷二第五│
│          │        │        │      │        │帳戶內  │          │        │  一頁背面至第五二頁背面│
│          │        │        │      │        │        │          │        │  ）                    │
│          │        │        │      │        │        │          │        │九十五年八月十四日合作│
│          │        │        │      │        │        │          │        │  金庫商業銀行西臺中分行│
│          │        │        │      │        │        │          │        │  存款憑條影本一紙（警詢│
│          │        │        │      │        │        │          │        │  卷二第五三頁）        │
├─────┼────┼────┼───┼────┼────┼─────┼────┼────────────┤
│八二（九○│九十五年│苗栗縣三│甲○○│九十五年│以門號○│二千零六十│有（既遂│至同上              │
│）        │八月十三│義鄉中正│      │八月十四│九二○六│四元      │）      │門號：00000000│
│          │日某時  │路鄰近山│      │日下午二│二六五五│          │        │  五八號行動電話通聯紀錄│
│          │        │區      │      │時許    │八號行動│          │        │  影本一份（警詢卷一第二│
│          │        │        │      │        │電話，要│          │        │  頁至第七頁背面）      │
│          │        │        │      │        │求被害人│          │        │被害人甲○○於警察詢問│
│          │        │        │      │        │匯款至郵│          │        │  時之證述（警詢卷二第五│
│          │        │        │      │        │局，帳號│          │        │  六頁背面至第五七頁）  │
│          │        │        │      │        │○一○一│          │        │                        │
│          │        │        │      │        │二○二○│          │        │                        │
│          │        │        │      │        │三五一八│          │        │                        │
│          │        │        │      │        │五四號，│          │        │                        │
│          │        │        │      │        │黃上吉之│          │        │                        │
│          │        │        │      │        │帳戶內  │          │        │                        │
├─────┼────┼────┼───┼────┼────┼─────┼────┼────────────┤
│八三（九一│九十五年│苗栗縣三│ｕ○○│九十五年│以電話要│二千零五十│有（既遂│至同上              │
│）        │八月十三│義鄉中正│      │八月十四│求被害人│七元      │）      │帳號：00000000│
│          │日某時  │路鄰近山│      │日下午二│賄款至合│          │        │  00000000號之合│
│          │        │區      │      │時許    │作金庫彰│          │        │  作金庫銀行高昭勝帳戶交│
│          │        │        │      │        │中分行，│          │        │  易往來明細、開戶基本資│
│          │        │        │      │        │帳號○○│          │        │  料、分戶交易明細表、客│
│          │        │        │      │        │六三○二│          │        │  戶當月份交易資料查詢單│
│          │        │        │      │        │九七六五│          │        │  影本各一份（警詢卷一第│
│          │        │        │      │        │○四○四│          │        │  一五頁至第一八頁背面）│
│          │        │        │      │        │一七號，│          │        │被害人ｕ○○於警察詢問│
│          │        │        │      │        │高昭勝帳│          │        │  時之證述（警詢卷三第三│
│          │        │        │      │        │戶      │          │        │  頁至第三五頁）        │
│          │        │        │      │        │        │          │        │九十五年八月十四日彰化│
│          │        │        │      │        │        │          │        │  縣和美鎮農會匯款委託書│
│          │        │        │      │        │        │          │        │  影本一紙（警詢卷二第三│
│          │        │        │      │        │        │          │        │  二頁）                │
├─────┼────┼────┼───┼────┼────┼─────┼────┼────────────┤
│八四（九三│九十五年│苗栗縣三│午○○│九十五年│以門號○│一千八百元│有（既遂│至同上              │
│）        │八月十三│義鄉中正│      │八月十四│九二○六│          │）      │門號：00000000│
│          │日某時  │路鄰近山│      │日下午二│二六五五│          │        │  五八號行動電話通聯紀錄│
│          │        │區      │      │時許    │八號行動│          │        │  影本一份（警詢卷一第二│
│          │        │        │      │        │電話要求│          │        │  頁至第七頁背面）      │
│          │        │        │      │        │被害人匯│          │        │被害人午○○於警察詢問│
│          │        │        │      │        │款至不祥│          │        │  時之證述（九十五年度偵│
│          │        │        │      │        │帳號之帳│          │        │  字第二八六三四號偵查卷│
│          │        │        │      │        │戶內    │          │        │  第二二六頁至第二二八頁│
│          │        │        │      │        │        │          │        │  ）                    │
├─────┼────┼────┼───┼────┼────┼─────┼────┼────────────┤
│八五（九五│九十五年│苗栗縣三│Ｘ○○│九十五年│以門號○│一千八百五│有（既遂│至同上              │
│）        │八月十六│義鄉中正│      │八月十六│九二○六│十元      │）      │門號：00000000│
│          │日某時  │路鄰近山│      │日上午某│二六五五│          │        │  五八號行動電話通聯紀錄│
│          │        │區      │      │時      │八號行動│          │        │  影本一份（警詢卷一第二│
│          │        │        │      │        │電話，要│          │        │  頁至第七頁背面）      │
│          │        │        │      │        │求被害人│          │        │證人吳永星於本院準備程│
│          │        │        │      │        │匯款至郵│          │        │  序、審理時之證述（九十│
│          │        │        │      │        │局，帳號│          │        │  六年度易字第一五七號審│
│          │        │        │      │        │○一四一│          │        │  理卷第四七頁至第五一頁│
│          │        │        │      │        │三二○○│          │        │  、第五九頁至第六三頁、│
│          │        │        │      │        │六○四三│          │        │  第八七頁至第一○一頁、│
│          │        │        │      │        │九二號，│          │        │  第一○五頁至第一○九頁│
│          │        │        │      │        │吳永星帳│          │        │  ）                    │
│          │        │        │      │        │戶      │          │        │帳號：00000000│
│          │        │        │      │        │        │          │        │  六○四三九二號臺中縣大│
│          │        │        │      │        │        │          │        │  甲郵局吳永星帳戶交易往│
│          │        │        │      │        │        │          │        │  來明細表、郵政存簿儲金│
│          │        │        │      │        │        │          │        │  簿及內頁影本各一份（警│
│          │        │        │      │        │        │          │        │  詢卷一第一九頁至第二一│
│          │        │        │      │        │        │          │        │  頁）                  │
│          │        │        │      │        │        │          │        │受搜索人為吳永星之九十│
│          │        │        │      │        │        │          │        │  五年十月二日國道公路警│
│          │        │        │      │        │        │          │        │  察局搜索筆錄影本一份（│
│          │        │        │      │        │        │          │        │  警詢卷五第五三頁至第五│
│          │        │        │      │        │        │          │        │  五頁）                │
│          │        │        │      │        │        │          │        │被害人Ｘ○○於警察詢問│
│          │        │        │      │        │        │          │        │  時之證述（警詢卷二第六│
│          │        │        │      │        │        │          │        │  三頁至第六四頁）      │
│          │        │        │      │        │        │          │        │九十五年八月十六日彰化│
│          │        │        │      │        │        │          │        │  中央路郵局郵政國內匯款│
│          │        │        │      │        │        │          │        │  執據影本一紙（警詢卷二│
│          │        │        │      │        │        │          │        │  第六四頁背面）        │
├─────┼────┼────┼───┼────┼────┼─────┼────┼────────────┤
│八六（九六│九十五年│苗栗縣三│Ｌ○○│九十五年│以門號○│三千六百六│有（既遂│至同上              │
│）        │八月十六│義鄉中正│      │八月十六│九二○六│十八元    │）      │門號：00000000│
│          │日某時  │路鄰近山│      │日上午某│二六五五│          │        │  五八號行動電話通聯紀錄│
│          │        │區      │      │時      │八號行動│          │        │  影本一份（警詢卷一第二│
│          │        │        │      │        │電話，要│          │        │  頁至第七頁背面）      │
│          │        │        │      │        │求被害人│          │        │證人吳永星於本院準備程│
│          │        │        │      │        │匯款至郵│          │        │  序、審理時之證述（九十│
│          │        │        │      │        │局，帳號│          │        │  六年度易字第一五七號審│
│          │        │        │      │        │○一四一│          │        │  理卷第四七頁至第五一頁│
│          │        │        │      │        │三二○○│          │        │  、第五九頁至第六三頁、│
│          │        │        │      │        │六○四三│          │        │  第八七頁至第一○一頁、│
│          │        │        │      │        │九二號，│          │        │  第一○五頁至第一○九頁│
│          │        │        │      │        │吳永星帳│          │        │  ）                    │
│          │        │        │      │        │戶      │          │        │帳號：00000000│
│          │        │        │      │        │        │          │        │  六○四三九二號臺中縣大│
│          │        │        │      │        │        │          │        │  甲郵局吳永星帳戶交易往│
│          │        │        │      │        │        │          │        │  來明細表、郵政存簿儲金│
│          │        │        │      │        │        │          │        │  簿及內頁影本各一份（警│
│          │        │        │      │        │        │          │        │  詢卷一第一九頁至第二一│
│          │        │        │      │        │        │          │        │  頁）                  │
│          │        │        │      │        │        │          │        │受搜索人為吳永星之九十│
│          │        │        │      │        │        │          │        │  五年十月二日國道公路警│
│          │        │        │      │        │        │          │        │  察局搜索筆錄影本一份（│
│          │        │        │      │        │        │          │        │  警詢卷五第五三頁至第五│
│          │        │        │      │        │        │          │        │  五頁）                │
│          │        │        │      │        │        │          │        │被害人Ｌ○○於警察詢問│
│          │        │        │      │        │        │          │        │  時之證述（警詢卷二第六│
│          │        │        │      │        │        │          │        │  七頁至第六八頁）      │
├─────┼────┼────┼───┼────┼────┼─────┼────┼────────────┤
│八七（九七│九十五年│苗栗縣三│ｓ○○│九十五年│以門號○│二千零一十│有（既遂│至同上              │
│）        │八月十六│義鄉中正│      │八月十六│九二○六│五元      │）      │門號：00000000│
│          │日某時  │路鄰近山│      │日中午某│二六五五│          │        │  五八號行動電話通聯紀錄│
│          │        │區      │      │時      │八號行動│          │        │  影本一份（警詢卷一第二│
│          │        │        │      │        │電話，要│          │        │  頁至第七頁背面）      │
│          │        │        │      │        │求被害人│          │        │帳號：00000000│
│          │        │        │      │        │匯款至合│          │        │  00000000號之合│
│          │        │        │      │        │作金庫彰│          │        │  作金庫銀行高昭勝帳戶交│
│          │        │        │      │        │中分行，│          │        │  易往來明細、開戶基本資│
│          │        │        │      │        │帳號○○│          │        │  料、分戶交易明細表、客│
│          │        │        │      │        │六三○二│          │        │  戶當月份交易資料查詢單│
│          │        │        │      │        │九七六五│          │        │  影本各一份（警詢卷一第│
│          │        │        │      │        │○四○四│          │        │  一五頁至第一八頁背面）│
│          │        │        │      │        │一七號，│          │        │被害人ｓ○○於警察詢問│
│          │        │        │      │        │高昭勝帳│          │        │  時之證述（警詢卷二第六│
│          │        │        │      │        │戶      │          │        │  九頁背面至第七○頁背面│
│          │        │        │      │        │        │          │        │  ）                    │
├─────┼────┼────┼───┼────┼────┼─────┼────┼────────────┤
│八八（九八│九十五年│苗栗縣三│ｒ○○│九十五年│以門號○│約二千三百│有（既遂│至同上              │
│）        │八月十五│義鄉中正│      │八月十六│九二○六│八十八元  │）      │門號：00000000│
│          │日某時  │路鄰近山│      │日下午一│二六五五│          │        │  五八號行動電話通聯紀錄│
│          │        │區      │      │時許    │八號行動│          │        │  影本一份（警詢卷一第二│
│          │        │        │      │        │電話，要│          │        │  頁至第七頁背面）      │
│          │        │        │      │        │求被害人│          │        │證人吳永星於本院準備程│
│          │        │        │      │        │匯款至郵│          │        │  序、審理時之證述（九十│
│          │        │        │      │        │局，帳號│          │        │  六年度易字第一五七號審│
│          │        │        │      │        │○一四一│          │        │  理卷第四七頁至第五一頁│
│          │        │        │      │        │三二○○│          │        │  、第五九頁至第六三頁、│
│          │        │        │      │        │六○四三│          │        │  第八七頁至第一○一頁、│
│          │        │        │      │        │九二號，│          │        │  第一○五頁至第一○九頁│
│          │        │        │      │        │吳永星帳│          │        │  ）                    │
│          │        │        │      │        │戶      │          │        │帳號：00000000│
│          │        │        │      │        │        │          │        │  六○四三九二號臺中縣大│
│          │        │        │      │        │        │          │        │  甲郵局吳永星帳戶交易往│
│          │        │        │      │        │        │          │        │  來明細表、郵政存簿儲金│
│          │        │        │      │        │        │          │        │  簿及內頁影本各一份（警│
│          │        │        │      │        │        │          │        │  詢卷一第一九頁至第二一│
│          │        │        │      │        │        │          │        │  頁）                  │
│          │        │        │      │        │        │          │        │受搜索人為吳永星之九十│
│          │        │        │      │        │        │          │        │  五年十月二日國道公路警│
│          │        │        │      │        │        │          │        │  察局搜索筆錄影本一份（│
│          │        │        │      │        │        │          │        │  警詢卷五第五三頁至第五│
│          │        │        │      │        │        │          │        │  五頁）                │
│          │        │        │      │        │        │          │        │被害人ｒ○○於警察詢問│
│          │        │        │      │        │        │          │        │  時之證述（九十五年度偵│
│          │        │        │      │        │        │          │        │  字第二八六三四號偵查卷│
│          │        │        │      │        │        │          │        │  第二三二頁至第二三三頁│
│          │        │        │      │        │        │          │        │  ）                    │
├─────┼────┼────┼───┼────┼────┼─────┼────┼────────────┤
│八九（九九│九十五年│苗栗縣三│黃惟宗│九十五年│以門號○│二千五百九│有（既遂│至同上              │
│）        │八月十五│義鄉中正│      │八月十六│九二○六│十六元    │）      │門號：00000000│
│          │日某時  │路鄰近山│      │日下午二│二六五五│          │        │  五八號行動電話通聯紀錄│
│          │        │區      │      │時許    │八號行動│          │        │  影本一份（警詢卷一第二│
│          │        │        │      │        │電話，要│          │        │  頁至第七頁背面）      │
│          │        │        │      │        │求被害人│          │        │證人吳永星於本院準備程│
│          │        │        │      │        │匯款至郵│          │        │  序、審理時之證述（九十│
│          │        │        │      │        │局，帳號│          │        │  六年度易字第一五七號審│
│          │        │        │      │        │○一四一│          │        │  理卷第四七頁至第五一頁│
│          │        │        │      │        │三二○○│          │        │  、第五九頁至第六三頁、│
│          │        │        │      │        │六○四三│          │        │  第八七頁至第一○一頁、│
│          │        │        │      │        │九二號，│          │        │  第一○五頁至第一○九頁│
│          │        │        │      │        │吳永星帳│          │        │  ）                    │
│          │        │        │      │        │戶      │          │        │帳號：00000000│
│          │        │        │      │        │        │          │        │  六○四三九二號臺中縣大│
│          │        │        │      │        │        │          │        │  甲郵局吳永星帳戶交易往│
│          │        │        │      │        │        │          │        │  來明細表、郵政存簿儲金│
│          │        │        │      │        │        │          │        │  簿及內頁影本各一份（警│
│          │        │        │      │        │        │          │        │  詢卷一第一九頁至第二一│
│          │        │        │      │        │        │          │        │  頁）                  │
│          │        │        │      │        │        │          │        │受搜索人為吳永星之九十│
│          │        │        │      │        │        │          │        │  五年十月二日國道公路警│
│          │        │        │      │        │        │          │        │  察局搜索筆錄影本一份（│
│          │        │        │      │        │        │          │        │  警詢卷五第五三頁至第五│
│          │        │        │      │        │        │          │        │  五頁）                │
│          │        │        │      │        │        │          │        │被害人張素娥於警察詢問│
│          │        │        │      │        │        │          │        │  時之證述（警詢卷二第六│
│          │        │        │      │        │        │          │        │  一頁至第六二頁）      │
│          │        │        │      │        │        │          │        │九十五年八月十六日苑裡│
│          │        │        │      │        │        │          │        │  郵局郵政國內匯款執據影│
│          │        │        │      │        │        │          │        │  本一紙（警詢卷二第六二│
│          │        │        │      │        │        │          │        │  頁背面）              │
├─────┼────┼────┼───┼────┼────┼─────┼────┼────────────┤
│九○（一○│九十五年│苗栗縣三│余順生│九十五年│以門號○│二千三百六│有（既遂│至同上              │
│○）      │八月十五│義鄉中正│      │八月十六│九二○六│十七元    │）      │門號：00000000│
│          │日某時  │路鄰近山│      │日下午二│二六五五│          │        │  五八號行動電話通聯紀錄│
│          │        │區      │      │時許    │八號行動│          │        │  影本一份（警詢卷一第二│
│          │        │        │      │        │電話，要│          │        │  頁至第七頁背面）      │
│          │        │        │      │        │求被害人│          │        │證人吳永星於本院準備程│
│          │        │        │      │        │匯款至郵│          │        │  序、審理時之證述（九十│
│          │        │        │      │        │局，帳號│          │        │  六年度易字第一五七號審│
│          │        │        │      │        │○一四一│          │        │  理卷第四七頁至第五一頁│
│          │        │        │      │        │三二○○│          │        │  、第五九頁至第六三頁、│
│          │        │        │      │        │六○四三│          │        │  第八七頁至第一○一頁、│
│          │        │        │      │        │九二號，│          │        │  第一○五頁至第一○九頁│
│          │        │        │      │        │吳永星帳│          │        │  ）                    │
│          │        │        │      │        │戶      │          │        │帳號：00000000│
│          │        │        │      │        │        │          │        │  六○四三九二號臺中縣大│
│          │        │        │      │        │        │          │        │  甲郵局吳永星帳戶交易往│
│          │        │        │      │        │        │          │        │  來明細表、郵政存簿儲金│
│          │        │        │      │        │        │          │        │  簿及內頁影本各一份（警│
│          │        │        │      │        │        │          │        │  詢卷一第一九頁至第二一│
│          │        │        │      │        │        │          │        │  頁）                  │
│          │        │        │      │        │        │          │        │受搜索人為吳永星之九十│
│          │        │        │      │        │        │          │        │  五年十月二日國道公路警│
│          │        │        │      │        │        │          │        │  察局搜索筆錄影本一份（│
│          │        │        │      │        │        │          │        │  警詢卷五第五三頁至第五│
│          │        │        │      │        │        │          │        │  五頁）                │
│          │        │        │      │        │        │          │        │被害人余順生於警察詢問│
│          │        │        │      │        │        │          │        │  時之證述（警詢卷二第六│
│          │        │        │      │        │        │          │        │  五頁至第六六頁）      │
│          │        │        │      │        │        │          │        │九十五年八月十六日通霄│
│          │        │        │      │        │        │          │        │  郵局國內郵政匯款執據影│
│          │        │        │      │        │        │          │        │  本一紙（第六六頁背面）│
├─────┼────┼────┼───┼────┼────┼─────┼────┼────────────┤
│九一（一○│九十五年│苗栗縣三│ｎ○○│九十五年│以門號○│一萬三千元│有（既遂│至同上              │
│一）      │八月十五│義鄉中正│      │八月十六│九二○六│          │）      │門號：00000000│
│          │日某時  │路鄰近山│      │日下午二│二六五五│          │        │  五八號行動電話通聯紀錄│
│          │        │區      │      │時許    │八號行動│          │        │  影本一份（警詢卷一第二│
│          │        │        │      │        │電話，要│          │        │  頁至第七頁背面）      │
│          │        │        │      │        │求被害人│          │        │證人吳永星於本院準備程│
│          │        │        │      │        │匯款至郵│          │        │  序、審理時之證述（九十│
│          │        │        │      │        │局，帳號│          │        │  六年度易字第一五七號審│
│          │        │        │      │        │○一四一│          │        │  理卷第四七頁至第五一頁│
│          │        │        │      │        │三二○○│          │        │  、第五九頁至第六三頁、│
│          │        │        │      │        │六○四三│          │        │  第八七頁至第一○一頁、│
│          │        │        │      │        │九二號，│          │        │  第一○五頁至第一○九頁│
│          │        │        │      │        │吳永星帳│          │        │  ）                    │
│          │        │        │      │        │戶      │          │        │帳號：00000000│
│          │        │        │      │        │        │          │        │  六○四三九二號臺中縣大│
│          │        │        │      │        │        │          │        │  甲郵局吳永星帳戶交易往│
│          │        │        │      │        │        │          │        │  來明細表、郵政存簿儲金│
│          │        │        │      │        │        │          │        │  簿及內頁影本各一份（警│
│          │        │        │      │        │        │          │        │  詢卷一第一九頁至第二一│
│          │        │        │      │        │        │          │        │  頁）                  │
│          │        │        │      │        │        │          │        │受搜索人為吳永星之九十│
│          │        │        │      │        │        │          │        │  五年十月二日國道公路警│
│          │        │        │      │        │        │          │        │  察局搜索筆錄影本一份（│
│          │        │        │      │        │        │          │        │  警詢卷五第五三頁至第五│
│          │        │        │      │        │        │          │        │  五頁）                │
│          │        │        │      │        │        │          │        │被害人ｎ○○於警察詢問│
│          │        │        │      │        │        │          │        │  時之證述（警詢卷三第七│
│          │        │        │      │        │        │          │        │  三頁背面至第七四頁背面│
│          │        │        │      │        │        │          │        │  ）                    │
├─────┼────┼────┼───┼────┼────┼─────┼────┼────────────┤
│九二（一○│九十五年│苗栗縣三│甲丙○│九十五年│以門號○│二千零六十│有（既遂│至同上              │
│二）      │八月十五│義鄉中正│      │八月十六│九二○六│三元      │）      │門號：00000000│
│          │日某時  │路鄰近山│      │日下午二│二六五五│          │        │  五八號行動電話通聯紀錄│
│          │        │區      │      │時許    │八號行動│          │        │  影本一份（警詢卷一第二│
│          │        │        │      │        │電話，要│          │        │  頁至第七頁背面）      │
│          │        │        │      │        │求被害人│          │        │證人吳永星於本院準備程│
│          │        │        │      │        │匯款至郵│          │        │  序、審理時之證述（九十│
│          │        │        │      │        │局，帳號│          │        │  六年度易字第一五七號審│
│          │        │        │      │        │○一四一│          │        │  理卷第四七頁至第五一頁│
│          │        │        │      │        │三二○○│          │        │  、第五九頁至第六三頁、│
│          │        │        │      │        │六○四三│          │        │  第八七頁至第一○一頁、│
│          │        │        │      │        │九二號，│          │        │  第一○五頁至第一○九頁│
│          │        │        │      │        │吳永星帳│          │        │  ）                    │
│          │        │        │      │        │戶      │          │        │帳號：00000000│
│          │        │        │      │        │        │          │        │  六○四三九二號臺中縣大│
│          │        │        │      │        │        │          │        │  甲郵局吳永星帳戶交易往│
│          │        │        │      │        │        │          │        │  來明細表、郵政存簿儲金│
│          │        │        │      │        │        │          │        │  簿及內頁影本各一份（警│
│          │        │        │      │        │        │          │        │  詢卷一第一九頁至第二一│
│          │        │        │      │        │        │          │        │  頁）                  │
│          │        │        │      │        │        │          │        │受搜索人為吳永星之九十│
│          │        │        │      │        │        │          │        │  五年十月二日國道公路警│
│          │        │        │      │        │        │          │        │  察局搜索筆錄影本一份（│
│          │        │        │      │        │        │          │        │  警詢卷五第五三頁至第五│
│          │        │        │      │        │        │          │        │  五頁）                │
│          │        │        │      │        │        │          │        │被害人甲丙○於警察詢問│
│          │        │        │      │        │        │          │        │  時之證述（警詢卷二第七│
│          │        │        │      │        │        │          │        │  三頁背面至第七四頁）  │
│          │        │        │      │        │        │          │        │九十五年八月十六日曉陽│
│          │        │        │      │        │        │          │        │  郵局郵政國內匯款執據影│
│          │        │        │      │        │        │          │        │  本一紙（警詢卷二第七四│
│          │        │        │      │        │        │          │        │  頁背面）              │
├─────┼────┼────┼───┼────┼────┼─────┼────┼────────────┤
│九三（一○│九十五年│苗栗縣三│ｘ○○│九十五年│以門號○│一萬零五十│有（既遂│至同上              │
│三）      │八月十五│義鄉中正│      │八月十六│九二○六│五元      │）      │門號：00000000│
│          │日某時  │路鄰近山│      │日下午三│二六五五│          │        │  五八號行動電話通聯紀錄│
│          │        │區      │      │時許    │八號行動│          │        │  影本一份（警詢卷一第二│
│          │        │        │      │        │電話，要│          │        │  頁至第七頁背面）      │
│          │        │        │      │        │求被害人│          │        │證人吳永星於本院準備程│
│          │        │        │      │        │匯款至郵│          │        │  序、審理時之證述（九十│
│          │        │        │      │        │局，帳號│          │        │  六年度易字第一五七號審│
│          │        │        │      │        │○一四一│          │        │  理卷第四七頁至第五一頁│
│          │        │        │      │        │三二○○│          │        │  、第五九頁至第六三頁、│
│          │        │        │      │        │六○四三│          │        │  第八七頁至第一○一頁、│
│          │        │        │      │        │九二號，│          │        │  第一○五頁至第一○九頁│
│          │        │        │      │        │吳永星帳│          │        │  ）                    │
│          │        │        │      │        │戶      │          │        │帳號：00000000│
│          │        │        │      │        │        │          │        │  六○四三九二號臺中縣大│
│          │        │        │      │        │        │          │        │  甲郵局吳永星帳戶交易往│
│          │        │        │      │        │        │          │        │  來明細表、郵政存簿儲金│
│          │        │        │      │        │        │          │        │  簿及內頁影本各一份（警│
│          │        │        │      │        │        │          │        │  詢卷一第一九頁至第二一│
│          │        │        │      │        │        │          │        │  頁）                  │
│          │        │        │      │        │        │          │        │受搜索人為吳永星之九十│
│          │        │        │      │        │        │          │        │  五年十月二日國道公路警│
│          │        │        │      │        │        │          │        │  察局搜索筆錄影本一份（│
│          │        │        │      │        │        │          │        │  警詢卷五第五三頁至第五│
│          │        │        │      │        │        │          │        │  五頁）                │
│          │        │        │      │        │        │          │        │被害人ｘ○○於警察詢問│
│          │        │        │      │        │        │          │        │  時之證述（警詢卷二第七│
│          │        │        │      │        │        │          │        │  一頁至第七一頁背面）  │
├─────┼────┼────┼───┼────┼────┼─────┼────┼────────────┤
│九四（一○│九十五年│苗栗縣三│甲申○│九十五年│以門號○│一千五百九│有（既遂│至同上              │
│四）      │八月十五│義鄉中正│      │八月十六│九二○六│十一元    │）      │門號：00000000│
│          │日某時  │路鄰近山│      │日下午四│二六五五│          │        │  五八號行動電話通聯紀錄│
│          │        │區      │      │時許    │八號行動│          │        │  影本一份（警詢卷一第二│
│          │        │        │      │        │電話，要│          │        │  頁至第七頁背面）      │
│          │        │        │      │        │求被害人│          │        │證人吳永星於本院準備程│
│          │        │        │      │        │匯款至郵│          │        │  序、審理時之證述（九十│
│          │        │        │      │        │局，帳號│          │        │  六年度易字第一五七號審│
│          │        │        │      │        │○一四一│          │        │  理卷第四七頁至第五一頁│
│          │        │        │      │        │三二○○│          │        │  、第五九頁至第六三頁、│
│          │        │        │      │        │六○四三│          │        │  第八七頁至第一○一頁、│
│          │        │        │      │        │九二號，│          │        │  第一○五頁至第一○九頁│
│          │        │        │      │        │吳永星帳│          │        │  ）                    │
│          │        │        │      │        │戶      │          │        │帳號：00000000│
│          │        │        │      │        │        │          │        │  六○四三九二號臺中縣大│
│          │        │        │      │        │        │          │        │  甲郵局吳永星帳戶交易往│
│          │        │        │      │        │        │          │        │  來明細表、郵政存簿儲金│
│          │        │        │      │        │        │          │        │  簿及內頁影本各一份（警│
│          │        │        │      │        │        │          │        │  詢卷一第一九頁至第二一│
│          │        │        │      │        │        │          │        │  頁）                  │
│          │        │        │      │        │        │          │        │受搜索人為吳永星之九十│
│          │        │        │      │        │        │          │        │  五年十月二日國道公路警│
│          │        │        │      │        │        │          │        │  察局搜索筆錄影本一份（│
│          │        │        │      │        │        │          │        │  警詢卷五第五三頁至第五│
│          │        │        │      │        │        │          │        │  五頁）                │
│          │        │        │      │        │        │          │        │被害人甲申○於警察詢問│
│          │        │        │      │        │        │          │        │  時之證述（警詢卷二第七│
│          │        │        │      │        │        │          │        │  二頁至第七二頁背面）  │
│          │        │        │      │        │        │          │        │九十五年八月十六日新庄│
│          │        │        │      │        │        │          │        │  郵局郵政國內匯款執據影│
│          │        │        │      │        │        │          │        │  本一紙（警詢卷二第七三│
│          │        │        │      │        │        │          │        │  頁）                  │
├─────┼────┼────┼───┼────┼────┼─────┼────┼────────────┤
│九五（一○│九十五年│苗栗縣三│Ｐ○○│九十五年│以門號○│三千零四十│有（既遂│至同上              │
│五）      │八月二十│義鄉中正│      │八月二十│九二○六│六元      │）      │門號：00000000│
│          │日某時  │路鄰近山│      │一日中午│二六五五│          │        │  五八號行動電話通聯紀錄│
│          │        │區      │      │十二時許│八號行動│          │        │  影本一份（警詢卷一第二│
│          │        │        │      │        │電話，要│          │        │  頁至第七頁背面）      │
│          │        │        │      │        │求被害人│          │        │證人吳永星於本院準備程│
│          │        │        │      │        │匯款至郵│          │        │  序、審理時之證述（九十│
│          │        │        │      │        │局，帳號│          │        │  六年度易字第一五七號審│
│          │        │        │      │        │○一四一│          │        │  理卷第四七頁至第五一頁│
│          │        │        │      │        │三二○○│          │        │  、第五九頁至第六三頁、│
│          │        │        │      │        │六○四三│          │        │  第八七頁至第一○一頁、│
│          │        │        │      │        │九二號，│          │        │  第一○五頁至第一○九頁│
│          │        │        │      │        │吳永星帳│          │        │  ）                    │
│          │        │        │      │        │戶      │          │        │帳號：00000000│
│          │        │        │      │        │        │          │        │  六○四三九二號臺中縣大│
│          │        │        │      │        │        │          │        │  甲郵局吳永星帳戶交易往│
│          │        │        │      │        │        │          │        │  來明細表、郵政存簿儲金│
│          │        │        │      │        │        │          │        │  簿及內頁影本各一份（警│
│          │        │        │      │        │        │          │        │  詢卷一第一九頁至第二一│
│          │        │        │      │        │        │          │        │  頁）                  │
│          │        │        │      │        │        │          │        │受搜索人為吳永星之九十│
│          │        │        │      │        │        │          │        │  五年十月二日國道公路警│
│          │        │        │      │        │        │          │        │  察局搜索筆錄影本一份（│
│          │        │        │      │        │        │          │        │  警詢卷五第五三頁至第五│
│          │        │        │      │        │        │          │        │  五頁）                │
│          │        │        │      │        │        │          │        │被害人Ｐ○○於警察詢問│
│          │        │        │      │        │        │          │        │  時之證述（九十五年度偵│
│          │        │        │      │        │        │          │        │  字第二八六三四號偵查卷│
│          │        │        │      │        │        │          │        │  第二三四頁至第二三六頁│
│          │        │        │      │        │        │          │        │  ）                    │
├─────┼────┼────┼───┼────┼────┼─────┼────┼────────────┤
│九六（一○│九十五年│苗栗縣三│甲壬○│九十五年│以門號○│二千元    │有（既遂│至同上              │
│六）      │八月二十│義鄉中正│      │八月二十│九二○六│          │）      │門號：00000000│
│          │日某時  │路鄰近山│      │一日下午│二六五五│          │        │  五八號行動電話通聯紀錄│
│          │        │區      │      │二時許  │八號行動│          │        │  影本一份（警詢卷一第二│
│          │        │        │      │        │電話，要│          │        │  頁至第七頁背面）      │
│          │        │        │      │        │求被害人│          │        │證人吳永星於本院準備程│
│          │        │        │      │        │匯款至郵│          │        │  序、審理時之證述（九十│
│          │        │        │      │        │局，帳號│          │        │  六年度易字第一五七號審│
│          │        │        │      │        │○一四一│          │        │  理卷第四七頁至第五一頁│
│          │        │        │      │        │三二○○│          │        │  、第五九頁至第六三頁、│
│          │        │        │      │        │六○四三│          │        │  第八七頁至第一○一頁、│
│          │        │        │      │        │九二號，│          │        │  第一○五頁至第一○九頁│
│          │        │        │      │        │吳永星帳│          │        │  ）                    │
│          │        │        │      │        │戶      │          │        │帳號：00000000│
│          │        │        │      │        │        │          │        │  六○四三九二號臺中縣大│
│          │        │        │      │        │        │          │        │  甲郵局吳永星帳戶交易往│
│          │        │        │      │        │        │          │        │  來明細表、郵政存簿儲金│
│          │        │        │      │        │        │          │        │  簿及內頁影本各一份（警│
│          │        │        │      │        │        │          │        │  詢卷一第一九頁至第二一│
│          │        │        │      │        │        │          │        │  頁）                  │
│          │        │        │      │        │        │          │        │受搜索人為吳永星之九十│
│          │        │        │      │        │        │          │        │  五年十月二日國道公路警│
│          │        │        │      │        │        │          │        │  察局搜索筆錄影本一份（│
│          │        │        │      │        │        │          │        │  警詢卷五第五三頁至第五│
│          │        │        │      │        │        │          │        │  五頁）                │
│          │        │        │      │        │        │          │        │被害人甲壬○於警察詢問│
│          │        │        │      │        │        │          │        │  時之證述（九十五年度偵│
│          │        │        │      │        │        │          │        │  字第二八六三四號偵查卷│
│          │        │        │      │        │        │          │        │  第二三七頁至第二三九頁│
│          │        │        │      │        │        │          │        │  ）                    │
├─────┼────┼────┼───┼────┼────┼─────┼────┼────────────┤
│九七（一○│九十五年│苗栗縣三│甲丑○│九十五年│以門號○│二千五百五│有（既遂│至同上              │
│七）      │八月二十│義鄉中正│      │八月二十│九二○六│十二元    │）      │門號：00000000│
│          │一日某時│路鄰近山│      │二日下午│二六五五│          │        │  五八號行動電話通聯紀錄│
│          │        │區      │      │二時許  │八號行動│          │        │  影本一份（警詢卷一第二│
│          │        │        │      │        │電話，要│          │        │  頁至第七頁背面）      │
│          │        │        │      │        │求被害人│          │        │帳號：00000000│
│          │        │        │      │        │匯款至聯│          │        │  四五四二號之聯邦銀行蔡│
│          │        │        │      │        │邦銀行台│          │        │  瀚霆帳戶交易往來明細、│
│          │        │        │      │        │南分行，│          │        │  開戶基本資料、未登摺帳│
│          │        │        │      │        │帳號○二│          │        │  項查詢清單影本各一份（│
│          │        │        │      │        │三五○一│          │        │  警詢卷一第一一頁至第一│
│          │        │        │      │        │○七四五│          │        │  四頁背面）            │
│          │        │        │      │        │四二，蔡│          │        │被害人甲丑○於警察詢問│
│          │        │        │      │        │瀚霆帳戶│          │        │  時之證述（九十五年度偵│
│          │        │        │      │        │        │          │        │  字第二八六三四號偵查卷│
│          │        │        │      │        │        │          │        │  第二四○頁至第二四二頁│
│          │        │        │      │        │        │          │        │  ）                    │
├─────┼────┼────┼───┼────┼────┼─────┼────┼────────────┤
│九八（一○│九十五年│苗栗縣三│黃○○│九十五年│以門號○│二千元    │有（既遂│至同上              │
│八）      │八月二十│義鄉中正│      │八月二十│九二○六│          │）      │門號：00000000│
│          │二日某時│路鄰近山│      │三日中午│二六五五│          │        │  五八號行動電話通聯紀錄│
│          │        │區      │      │十二時許│八號行動│          │        │  影本一份（警詢卷一第二│
│          │        │        │      │        │電話要求│          │        │  頁至第七頁背面）      │
│          │        │        │      │        │被害人匯│          │        │被害人黃○○於警察詢問│
│          │        │        │      │        │款至不詳│          │        │  時之證述（九十五年度偵│
│          │        │        │      │        │帳號之帳│          │        │  字第二八六三四號偵查卷│
│          │        │        │      │        │戶內    │          │        │  第二四三頁至第二四五頁│
│          │        │        │      │        │        │          │        │  ）                    │
├─────┼────┼────┼───┼────┼────┼─────┼────┼────────────┤
│九九（一○│九十五年│苗栗縣三│戊○○│九十五年│以門號○│二千零一十│有（既遂│至同上              │
│九）      │八月二十│義鄉中正│      │八月二十│九二○六│九元      │）      │門號：00000000│
│          │二日某時│路鄰近山│      │三日晚上│二六五五│          │        │  五八號行動電話通聯紀錄│
│          │        │區      │      │八時許  │八號行動│          │        │  影本一份（警詢卷一第二│
│          │        │        │      │        │電話，要│          │        │  頁至第七頁背面）      │
│          │        │        │      │        │求被害人│          │        │證人吳永星於本院準備程│
│          │        │        │      │        │匯款至郵│          │        │  序、審理時之證述（九十│
│          │        │        │      │        │局，帳號│          │        │  六年度易字第一五七號審│
│          │        │        │      │        │○一四一│          │        │  理卷第四七頁至第五一頁│
│          │        │        │      │        │三二○○│          │        │  、第五九頁至第六三頁、│
│          │        │        │      │        │六○四三│          │        │  第八七頁至第一○一頁、│
│          │        │        │      │        │九二號，│          │        │  第一○五頁至第一○九頁│
│          │        │        │      │        │吳永星帳│          │        │  ）                    │
│          │        │        │      │        │戶      │          │        │帳號：00000000│
│          │        │        │      │        │        │          │        │  六○四三九二號臺中縣大│
│          │        │        │      │        │        │          │        │  甲郵局吳永星帳戶交易往│
│          │        │        │      │        │        │          │        │  來明細表、郵政存簿儲金│
│          │        │        │      │        │        │          │        │  簿及內頁影本各一份（警│
│          │        │        │      │        │        │          │        │  詢卷一第一九頁至第二一│
│          │        │        │      │        │        │          │        │  頁）                  │
│          │        │        │      │        │        │          │        │受搜索人為吳永星之九十│
│          │        │        │      │        │        │          │        │  五年十月二日國道公路警│
│          │        │        │      │        │        │          │        │  察局搜索筆錄影本一份（│
│          │        │        │      │        │        │          │        │  警詢卷五第五三頁至第五│
│          │        │        │      │        │        │          │        │  五頁）                │
│          │        │        │      │        │        │          │        │被害人戊○○於警察詢問│
│          │        │        │      │        │        │          │        │  時之證述（警詢卷二第七│
│          │        │        │      │        │        │          │        │  八頁背面至第七九頁背面│
│          │        │        │      │        │        │          │        │  ）                    │
├─────┼────┼────┼───┼────┼────┼─────┼────┼────────────┤
│一○○（一│九十五年│苗栗縣三│己○○│九十五年│以門號○│一萬一千五│有（既遂│至同上              │
│一○）    │八月二十│義鄉中正│      │八月二十│九二○六│百元      │）      │門號：00000000│
│          │三日某時│路鄰近山│      │四日上午│二六五五│          │        │  五八號行動電話通聯紀錄│
│          │        │區      │      │十時許  │八號行動│          │        │  影本一份（警詢卷一第二│
│          │        │        │      │        │電話，要│          │        │  頁至第七頁背面）      │
│          │        │        │      │        │求被害人│          │        │證人吳永星於本院準備程│
│          │        │        │      │        │匯款至郵│          │        │  序、審理時之證述（九十│
│          │        │        │      │        │局，帳號│          │        │  六年度易字第一五七號審│
│          │        │        │      │        │○一四一│          │        │  理卷第四七頁至第五一頁│
│          │        │        │      │        │三二○○│          │        │  、第五九頁至第六三頁、│
│          │        │        │      │        │六○四三│          │        │  第八七頁至第一○一頁、│
│          │        │        │      │        │九二號，│          │        │  第一○五頁至第一○九頁│
│          │        │        │      │        │吳永星帳│          │        │  ）                    │
│          │        │        │      │        │戶      │          │        │帳號：00000000│
│          │        │        │      │        │        │          │        │  六○四三九二號臺中縣大│
│          │        │        │      │        │        │          │        │  甲郵局吳永星帳戶交易往│
│          │        │        │      │        │        │          │        │  來明細表、郵政存簿儲金│
│          │        │        │      │        │        │          │        │  簿及內頁影本各一份（警│
│          │        │        │      │        │        │          │        │  詢卷一第一九頁至第二一│
│          │        │        │      │        │        │          │        │  頁）                  │
│          │        │        │      │        │        │          │        │受搜索人為吳永星之九十│
│          │        │        │      │        │        │          │        │  五年十月二日國道公路警│
│          │        │        │      │        │        │          │        │  察局搜索筆錄影本一份（│
│          │        │        │      │        │        │          │        │  警詢卷五第五三頁至第五│
│          │        │        │      │        │        │          │        │  五頁）                │
│          │        │        │      │        │        │          │        │被害人己○○於警察詢問│
│          │        │        │      │        │        │          │        │  時之證述（九十五年度偵│
│          │        │        │      │        │        │          │        │  字第二八六三四號偵查卷│
│          │        │        │      │        │        │          │        │  第二五五頁至第二五七頁│
│          │        │        │      │        │        │          │        │  ）                    │
├─────┼────┼────┼───┼────┼────┼─────┼────┼────────────┤
│一○一（一│九十五年│苗栗縣三│甲天○│九十五年│以門號○│二千零四十│有（既遂│至同上              │
│一一）    │八月二十│義鄉中正│      │八月二十│九二○六│八元      │）      │門號：00000000│
│          │三日某時│路鄰近山│      │四日上午│二六五五│          │        │  五八號行動電話通聯紀錄│
│          │        │區      │      │十一時許│八號行動│          │        │  影本一份（警詢卷一第二│
│          │        │        │      │        │電話，要│          │        │  頁至第七頁背面）      │
│          │        │        │      │        │求被害人│          │        │證人吳永星於本院準備程│
│          │        │        │      │        │匯款至郵│          │        │  序、審理時之證述（九十│
│          │        │        │      │        │局，帳號│          │        │  六年度易字第一五七號審│
│          │        │        │      │        │○一四一│          │        │  理卷第四七頁至第五一頁│
│          │        │        │      │        │三二○○│          │        │  、第五九頁至第六三頁、│
│          │        │        │      │        │六○四三│          │        │  第八七頁至第一○一頁、│
│          │        │        │      │        │九二號，│          │        │  第一○五頁至第一○九頁│
│          │        │        │      │        │吳永星帳│          │        │  ）                    │
│          │        │        │      │        │戶      │          │        │帳號：00000000│
│          │        │        │      │        │        │          │        │  六○四三九二號臺中縣大│
│          │        │        │      │        │        │          │        │  甲郵局吳永星帳戶交易往│
│          │        │        │      │        │        │          │        │  來明細表、郵政存簿儲金│
│          │        │        │      │        │        │          │        │  簿及內頁影本各一份（警│
│          │        │        │      │        │        │          │        │  詢卷一第一九頁至第二一│
│          │        │        │      │        │        │          │        │  頁）                  │
│          │        │        │      │        │        │          │        │受搜索人為吳永星之九十│
│          │        │        │      │        │        │          │        │  五年十月二日國道公路警│
│          │        │        │      │        │        │          │        │  察局搜索筆錄影本一份（│
│          │        │        │      │        │        │          │        │  警詢卷五第五三頁至第五│
│          │        │        │      │        │        │          │        │  五頁）                │
│          │        │        │      │        │        │          │        │被害人甲天○於警察詢問│
│          │        │        │      │        │        │          │        │  時之證述（九十五年度偵│
│          │        │        │      │        │        │          │        │  字第二八六三四號偵查卷│
│          │        │        │      │        │        │          │        │  第二六一頁至第二六三頁│
│          │        │        │      │        │        │          │        │  ）                    │
├─────┼────┼────┼───┼────┼────┼─────┼────┼────────────┤
│一○二（一│九十五年│苗栗縣三│陳江林│九十五年│以門號○│二千五百元│有（既遂│至同上              │
│一二）    │八月二十│義鄉中正│      │八月二十│九二○六│          │）      │門號：00000000│
│          │三日某時│路鄰近山│      │四日中午│二六五五│          │        │  五八號行動電話通聯紀錄│
│          │        │區      │      │十二時許│八號行動│          │        │  影本一份（警詢卷一第二│
│          │        │        │      │        │電話，要│          │        │  頁至第七頁背面）      │
│          │        │        │      │        │求被害人│          │        │證人吳永星於本院準備程│
│          │        │        │      │        │匯款至郵│          │        │  序、審理時之證述（九十│
│          │        │        │      │        │局，帳號│          │        │  六年度易字第一五七號審│
│          │        │        │      │        │○一四一│          │        │  理卷第四七頁至第五一頁│
│          │        │        │      │        │三二○○│          │        │  、第五九頁至第六三頁、│
│          │        │        │      │        │六○四三│          │        │  第八七頁至第一○一頁、│
│          │        │        │      │        │九二號，│          │        │  第一○五頁至第一○九頁│
│          │        │        │      │        │吳永星帳│          │        │  ）                    │
│          │        │        │      │        │戶      │          │        │帳號：00000000│
│          │        │        │      │        │        │          │        │  六○四三九二號臺中縣大│
│          │        │        │      │        │        │          │        │  甲郵局吳永星帳戶交易往│
│          │        │        │      │        │        │          │        │  來明細表、郵政存簿儲金│
│          │        │        │      │        │        │          │        │  簿及內頁影本各一份（警│
│          │        │        │      │        │        │          │        │  詢卷一第一九頁至第二一│
│          │        │        │      │        │        │          │        │  頁）                  │
│          │        │        │      │        │        │          │        │受搜索人為吳永星之九十│
│          │        │        │      │        │        │          │        │  五年十月二日國道公路警│
│          │        │        │      │        │        │          │        │  察局搜索筆錄影本一份（│
│          │        │        │      │        │        │          │        │  警詢卷五第五三頁至第五│
│          │        │        │      │        │        │          │        │  五頁）                │
│          │        │        │      │        │        │          │        │被害人陳江林於警察詢問│
│          │        │        │      │        │        │          │        │  時之證述（九十五年度偵│
│          │        │        │      │        │        │          │        │  字第二八六三四號偵查卷│
│          │        │        │      │        │        │          │        │  第二五八頁至第二六○頁│
│          │        │        │      │        │        │          │        │  ）                    │
├─────┼────┼────┼───┼────┼────┼─────┼────┼────────────┤
│一○三（一│九十五年│苗栗縣三│甲Ｆ○│九十五年│以門號○│六千零二十│有（既遂│至同上              │
│一三）    │八月二十│義鄉中正│      │八月二十│九二○六│一元      │）      │門號：00000000│
│          │四日某時│路鄰近山│      │四日某時│二六五五│          │        │  五八號行動電話通聯紀錄│
│          │        │區      │      │        │八號行動│          │        │  影本一份（警詢卷一第二│
│          │        │        │      │        │電話，要│          │        │  頁至第七頁背面）      │
│          │        │        │      │        │求被害人│          │        │證人吳永星於本院準備程│
│          │        │        │      │        │匯款至郵│          │        │  序、審理時之證述（九十│
│          │        │        │      │        │局，帳號│          │        │  六年度易字第一五七號審│
│          │        │        │      │        │○一四一│          │        │  理卷第四七頁至第五一頁│
│          │        │        │      │        │三二○○│          │        │  、第五九頁至第六三頁、│
│          │        │        │      │        │六○四三│          │        │  第八七頁至第一○一頁、│
│          │        │        │      │        │九二號，│          │        │  第一○五頁至第一○九頁│
│          │        │        │      │        │吳永星帳│          │        │  ）                    │
│          │        │        │      │        │戶      │          │        │帳號：00000000│
│          │        │        │      │        │        │          │        │  六○四三九二號臺中縣大│
│          │        │        │      │        │        │          │        │  甲郵局吳永星帳戶交易往│
│          │        │        │      │        │        │          │        │  來明細表、郵政存簿儲金│
│          │        │        │      │        │        │          │        │  簿及內頁影本各一份（警│
│          │        │        │      │        │        │          │        │  詢卷一第一九頁至第二一│
│          │        │        │      │        │        │          │        │  頁）                  │
│          │        │        │      │        │        │          │        │受搜索人為吳永星之九十│
│          │        │        │      │        │        │          │        │  五年十月二日國道公路警│
│          │        │        │      │        │        │          │        │  察局搜索筆錄影本一份（│
│          │        │        │      │        │        │          │        │  警詢卷五第五三頁至第五│
│          │        │        │      │        │        │          │        │  五頁）                │
│          │        │        │      │        │        │          │        │被害人甲Ｆ○於警察詢問│
│          │        │        │      │        │        │          │        │  時之證述（警詢卷六第一│
│          │        │        │      │        │        │          │        │  一頁至第一二頁、九十五│
│          │        │        │      │        │        │          │        │  年度偵字第二八六三四號│
│          │        │        │      │        │        │          │        │  偵查卷第二四六頁至第二│
│          │        │        │      │        │        │          │        │  四八頁）              │
├─────┼────┼────┼───┼────┼────┼─────┼────┼────────────┤
│一○四（一│九十五年│苗栗縣三│甲Ｄ○│九十五年│以門號○│二千零八十│有（既遂│至同上              │
│一四）    │八月二十│義鄉中正│      │八月二十│九二○六│六元      │）      │門號：00000000│
│          │四日某時│路鄰近山│      │四日某時│二六五五│          │        │  五八號行動電話通聯紀錄│
│          │        │區      │      │        │八號行動│          │        │  影本一份（警詢卷一第二│
│          │        │        │      │        │電話，要│          │        │  頁至第七頁背面）      │
│          │        │        │      │        │求被害人│          │        │證人吳永星於本院準備程│
│          │        │        │      │        │匯款至郵│          │        │  序、審理時之證述（九十│
│          │        │        │      │        │局，帳號│          │        │  六年度易字第一五七號審│
│          │        │        │      │        │○一四一│          │        │  理卷第四七頁至第五一頁│
│          │        │        │      │        │三二○○│          │        │  、第五九頁至第六三頁、│
│          │        │        │      │        │六○四三│          │        │  第八七頁至第一○一頁、│
│          │        │        │      │        │九二號，│          │        │  第一○五頁至第一○九頁│
│          │        │        │      │        │吳永星帳│          │        │  ）                    │
│          │        │        │      │        │戶      │          │        │帳號：00000000│
│          │        │        │      │        │        │          │        │  六○四三九二號臺中縣大│
│          │        │        │      │        │        │          │        │  甲郵局吳永星帳戶交易往│
│          │        │        │      │        │        │          │        │  來明細表、郵政存簿儲金│
│          │        │        │      │        │        │          │        │  簿及內頁影本各一份（警│
│          │        │        │      │        │        │          │        │  詢卷一第一九頁至第二一│
│          │        │        │      │        │        │          │        │  頁）                  │
│          │        │        │      │        │        │          │        │受搜索人為吳永星之九十│
│          │        │        │      │        │        │          │        │  五年十月二日國道公路警│
│          │        │        │      │        │        │          │        │  察局搜索筆錄影本一份（│
│          │        │        │      │        │        │          │        │  警詢卷五第五三頁至第五│
│          │        │        │      │        │        │          │        │  五頁）                │
│          │        │        │      │        │        │          │        │被害人甲Ｄ○於警察詢問│
│          │        │        │      │        │        │          │        │  時之證述（九十五年度偵│
│          │        │        │      │        │        │          │        │  字第二八六三四號偵查卷│
│          │        │        │      │        │        │          │        │  第二四九頁至第二五一頁│
│          │        │        │      │        │        │          │        │  ）                    │
├─────┼────┼────┼───┼────┼────┼─────┼────┼────────────┤
│一○五（一│九十五年│苗栗縣三│ｖ○○│九十五年│以門號○│二千零三十│有（既遂│至同上              │
│一五）    │八月二十│義鄉中正│      │八月二十│九二○六│四元      │）      │門號：00000000│
│          │四日某時│路鄰近山│      │四日某時│二六五五│          │        │  五八號行動電話通聯紀錄│
│          │        │區      │      │        │八號行動│          │        │  影本一份（警詢卷一第二│
│          │        │        │      │        │電話，要│          │        │  頁至第七頁背面）      │
│          │        │        │      │        │求被害人│          │        │證人吳永星於本院準備程│
│          │        │        │      │        │匯款至郵│          │        │  序、審理時之證述（九十│
│          │        │        │      │        │局，帳號│          │        │  六年度易字第一五七號審│
│          │        │        │      │        │○一四一│          │        │  理卷第四七頁至第五一頁│
│          │        │        │      │        │三二○○│          │        │  、第五九頁至第六三頁、│
│          │        │        │      │        │六○四三│          │        │  第八七頁至第一○一頁、│
│          │        │        │      │        │九二號，│          │        │  第一○五頁至第一○九頁│
│          │        │        │      │        │吳永星帳│          │        │  ）                    │
│          │        │        │      │        │戶      │          │        │帳號：00000000│
│          │        │        │      │        │        │          │        │  六○四三九二號臺中縣大│
│          │        │        │      │        │        │          │        │  甲郵局吳永星帳戶交易往│
│          │        │        │      │        │        │          │        │  來明細表、郵政存簿儲金│
│          │        │        │      │        │        │          │        │  簿及內頁影本各一份（警│
│          │        │        │      │        │        │          │        │  詢卷一第一九頁至第二一│
│          │        │        │      │        │        │          │        │  頁）                  │
│          │        │        │      │        │        │          │        │受搜索人為吳永星之九十│
│          │        │        │      │        │        │          │        │  五年十月二日國道公路警│
│          │        │        │      │        │        │          │        │  察局搜索筆錄影本一份（│
│          │        │        │      │        │        │          │        │  警詢卷五第五三頁至第五│
│          │        │        │      │        │        │          │        │  五頁）                │
│          │        │        │      │        │        │          │        │被害人ｖ○○於警察詢問│
│          │        │        │      │        │        │          │        │  時之證述（警詢卷六第九│
│          │        │        │      │        │        │          │        │  頁背面至第一○頁背面、│
│          │        │        │      │        │        │          │        │  九十五年度偵字第二八六│
│          │        │        │      │        │        │          │        │  三四號偵查卷第二五二頁│
│          │        │        │      │        │        │          │        │  至第二五四頁）        │
└─────┴────┴────┴───┴────┴────┴─────┴────┴────────────┘
 附表二
┌─────┬────┬────┬───┬────┬────┬─────┬────┬────────────┐
│編號（起訴│行竊時間│行竊地點│被害人│勒贖時間│勒贖手段│ 勒贖金額 │領得匯款│自白補強證據            │
│書附表編號│        │        │      │        │        │（新臺幣）│與否    │（卷頁出處）            │
│）        │        │        │      │        │        │          │        │                        │
├─────┼────┼────┼───┼────┼────┼─────┼────┼────────────┤
│一（二）  │九十五年│苗栗縣三│甲玄○│九十五年│以門號○│二千五百元│否（未遂│證人黃建文於警察詢問、│
│          │七月二十│義鄉中正│      │七月二十│九二○六│、二千元  │、未匯款│  檢察官訊問、本院訊問、│
│          │七日某時│路鄰近山│      │八日中午│二六五五│          │）      │  準備程序、審理時之證述│
│          │        │區      │      │十二時許│八號、○│          │        │  （警詢卷五第二頁背面至│
│          │        │        │      │、三十一│九二○五│          │        │  第七頁、九十五年度偵字│
│          │        │        │      │日某時  │四一六三│          │        │  第二三二七九號偵查卷第│
│          │        │        │      │        │○號行動│          │        │  一八頁背面至第一九頁、│
│          │        │        │      │        │電話要求│          │        │  九十五年度偵字第二二三│
│          │        │        │      │        │被害人匯│          │        │  三五號偵查卷第九頁至第│
│          │        │        │      │        │款      │          │        │  一六頁、第四一頁至第四│
│          │        │        │      │        │        │          │        │  六頁、九十六年度偵字第│
│          │        │        │      │        │        │          │        │  七八九八號偵查卷第八三│
│          │        │        │      │        │        │          │        │  頁至第八四頁、九十六年│
│          │        │        │      │        │        │          │        │  度易字第一五七號審理卷│
│          │        │        │      │        │        │          │        │  第二六頁至第三○頁、第│
│          │        │        │      │        │        │          │        │  四七頁至第五一頁、第五│
│          │        │        │      │        │        │          │        │  九頁至第六三頁、第八七│
│          │        │        │      │        │        │          │        │  頁至第一○一頁、第一○│
│          │        │        │      │        │        │          │        │  五頁至第一○九頁、九十│
│          │        │        │      │        │        │          │        │  五年度聲羈字第一四四五│
│          │        │        │      │        │        │          │        │  號卷第二頁背面至第五頁│
│          │        │        │      │        │        │          │        │  背面、九十七年度偵緝字│
│          │        │        │      │        │        │          │        │  第一六六四號偵查卷第六│
│          │        │        │      │        │        │          │        │  一頁至第六六頁）      │
│          │        │        │      │        │        │          │        │證人張武鵬於警察詢問、│
│          │        │        │      │        │        │          │        │  檢察官訊問、本院訊問、│
│          │        │        │      │        │        │          │        │  準備程序、審理時之證述│
│          │        │        │      │        │        │          │        │  （警詢卷五第一八頁至第│
│          │        │        │      │        │        │          │        │  二一頁背面、九十五年度│
│          │        │        │      │        │        │          │        │  偵字第二三二七九號偵查│
│          │        │        │      │        │        │          │        │  卷第一九頁背面至第二○│
│          │        │        │      │        │        │          │        │  頁、九十五年度偵字第二│
│          │        │        │      │        │        │          │        │  二三三五號偵查卷第一八│
│          │        │        │      │        │        │          │        │  頁至第二五頁、第四七頁│
│          │        │        │      │        │        │          │        │  至第五二頁、九十六年度│
│          │        │        │      │        │        │          │        │  偵字第七八九八號偵查卷│
│          │        │        │      │        │        │          │        │  第八四頁背面至第八六頁│
│          │        │        │      │        │        │          │        │  、九十六年度易字第一五│
│          │        │        │      │        │        │          │        │  七號審理卷第二六頁至第│
│          │        │        │      │        │        │          │        │  三○頁、第四七頁至第五│
│          │        │        │      │        │        │          │        │  一頁、第五九頁至第六三│
│          │        │        │      │        │        │          │        │  頁、第八七頁至第一○一│
│          │        │        │      │        │        │          │        │  頁、第一○五頁至第一○│
│          │        │        │      │        │        │          │        │  九頁、九十五年度聲羈字│
│          │        │        │      │        │        │          │        │  第一四四五號第二頁背面│
│          │        │        │      │        │        │          │        │  至第五頁背面、九十六年│
│          │        │        │      │        │        │          │        │  度上易字第九六四號審理│
│          │        │        │      │        │        │          │        │  卷第四六頁至第四八頁、│
│          │        │        │      │        │        │          │        │  九十七年度偵緝字第一六│
│          │        │        │      │        │        │          │        │  六四號偵查卷第六一頁至│
│          │        │        │      │        │        │          │        │  第六六頁）            │
│          │        │        │      │        │        │          │        │證人林靜宜於警察詢問、│
│          │        │        │      │        │        │          │        │  檢察官訊問時之證述（警│
│          │        │        │      │        │        │          │        │  詢卷七第九四頁至第九七│
│          │        │        │      │        │        │          │        │  頁、第九八頁至第九九頁│
│          │        │        │      │        │        │          │        │  、九十五年度偵字第二二│
│          │        │        │      │        │        │          │        │  三三五號偵查卷第二七頁│
│          │        │        │      │        │        │          │        │  至第二九頁）          │
│          │        │        │      │        │        │          │        │本院九十六年度易字第一│
│          │        │        │      │        │        │          │        │  五七號、九十七年度訴字│
│          │        │        │      │        │        │          │        │  第一六四九號刑事判決各│
│          │        │        │      │        │        │          │        │  一份                  │
│          │        │        │      │        │        │          │        │九十五年十月三日黃建文│
│          │        │        │      │        │        │          │        │  、張武鵬指認網鴿現場照│
│          │        │        │      │        │        │          │        │  片、網鴿地點共六張（警│
│          │        │        │      │        │        │          │        │  詢卷一第二二頁至第二三│
│          │        │        │      │        │        │          │        │  頁背面）              │
│          │        │        │      │        │        │          │        │受搜索人為黃建文之九十│
│          │        │        │      │        │        │          │        │  五年十月二日、三日國道│
│          │        │        │      │        │        │          │        │  公路警察局第七警察隊搜│
│          │        │        │      │        │        │          │        │  索扣押筆錄、內政部警政│
│          │        │        │      │        │        │          │        │  署國道公路警察局第七警│
│          │        │        │      │        │        │          │        │  察隊扣押筆錄影本各一份│
│          │        │        │      │        │        │          │        │  （警詢卷五第八頁背面至│
│          │        │        │      │        │        │          │        │  第一○頁、第一二頁背面│
│          │        │        │      │        │        │          │        │  至第一三頁背面），受搜│
│          │        │        │      │        │        │          │        │  索人為張武鵬之九十五年│
│          │        │        │      │        │        │          │        │  十月二日、三日國道公路│
│          │        │        │      │        │        │          │        │  警察局第七警察隊搜索扣│
│          │        │        │      │        │        │          │        │  押筆錄、扣押筆錄影本各│
│          │        │        │      │        │        │          │        │  一份（警詢卷五第二三頁│
│          │        │        │      │        │        │          │        │  背面至第二六頁、第二六│
│          │        │        │      │        │        │          │        │  頁背面至第二八頁背面）│
│          │        │        │      │        │        │          │        │扣案之網鴿鳥網一件，架│
│          │        │        │      │        │        │          │        │  設鳥網竹竿三支，裝鴿鐵│
│          │        │        │      │        │        │          │        │  籠二片，及NOKIA牌行動 │
│          │        │        │      │        │        │          │        │  電話手機一支          │
│          │        │        │      │        │        │          │        │門號：00000000│
│          │        │        │      │        │        │          │        │  五八號行動電話通聯紀錄│
│          │        │        │      │        │        │          │        │  影本一份（警詢卷一第二│
│          │        │        │      │        │        │          │        │  頁至第七頁背面）      │
│          │        │        │      │        │        │          │        │被害人甲玄○於警察詢問│
│          │        │        │      │        │        │          │        │  時之證述（警詢卷二第二│
│          │        │        │      │        │        │          │        │  五頁背面至第二六頁、九│
│          │        │        │      │        │        │          │        │  十五年度偵字第二八六三│
│          │        │        │      │        │        │          │        │  四號偵查卷第五九頁至第│
│          │        │        │      │        │        │          │        │  六一頁）              │
├─────┼────┼────┼───┼────┼────┼─────┼────┼────────────┤
│二（三）  │九十五年│苗栗縣三│丙○○│九十五年│以門號○│未匯款    │否（未遂│至同上              │
│          │七月三十│義鄉中正│      │七月三十│九二○六│          │、未匯款│門號：00000000│
│          │日某時  │路鄰近山│      │一日上午│二六五五│          │）      │  五八號行動電話通聯紀錄│
│          │        │區      │      │十一時  │八號行動│          │        │  影本一份（警詢卷一第二│
│          │        │        │      │        │電話要求│          │        │  頁至第七頁背面）      │
│          │        │        │      │        │被害人匯│          │        │被害人丙○○於警察詢問│
│          │        │        │      │        │款      │          │        │  時之證述（九十五年度偵│
│          │        │        │      │        │        │          │        │  字第二八六三四號偵查卷│
│          │        │        │      │        │        │          │        │  第一二五頁至第一二六頁│
│          │        │        │      │        │        │          │        │  ）                    │
├─────┼────┼────┼───┼────┼────┼─────┼────┼────────────┤
│三（二五）│九十五年│苗栗縣三│Ｋ○○│九十五年│以門號○│未匯款    │否（未遂│至同上              │
│          │七月三十│義鄉中正│      │七月三十│九二○五│          │、未匯款│被害人Ｋ○○於警察詢問│
│          │日某時  │路鄰近山│      │一日某時│四○九三│          │）      │  時之證述（九十五年度偵│
│          │        │區      │      │        │五號行動│          │        │  字第二八六三四號偵查卷│
│          │        │        │      │        │電話要求│          │        │  第一二七頁至第一二九頁│
│          │        │        │      │        │被害人匯│          │        │  ）                    │
│          │        │        │      │        │款      │          │        │                        │
├─────┼────┼────┼───┼────┼────┼─────┼────┼────────────┤
│四（三二）│九十五年│苗栗縣三│癸○○│九十五年│以○九二│未匯款    │否（未遂│至同上              │
│          │八月一日│義鄉中正│      │八月二日│○五四○│          │、未匯款│被害人癸○○於警察詢問│
│          │某時    │路鄰近山│      │中午十二│九三五號│          │）      │  時之證述（警詢卷六第三│
│          │        │區      │      │時許    │行動電話│          │        │  頁背面至第四頁背面、九│
│          │        │        │      │        │要求被害│          │        │  十五年度偵字第二八六三│
│          │        │        │      │        │人匯款  │          │        │  四號偵查卷第一五七頁至│
│          │        │        │      │        │        │          │        │  第一五八頁）          │
├─────┼────┼────┼───┼────┼────┼─────┼────┼────────────┤
│五（五五）│九十五年│苗栗縣三│ｋ○○│九十五年│以門號○│未匯款    │否（未遂│至同上              │
│          │八月三日│義鄉中正│      │八月四日│九二○五│          │、未匯款│被害人ｋ○○於警察詢問│
│          │某時    │路鄰近山│      │上午十一│四○九三│          │）      │  時之證述（九十五年度偵│
│          │        │區      │      │時許    │五號行動│          │        │  字第二八六三四號偵查卷│
│          │        │        │      │        │電話，要│          │        │  第二一○頁至第二一一頁│
│          │        │        │      │        │求被害人│          │        │  ）                    │
│          │        │        │      │        │匯款    │          │        │                        │
├─────┼────┼────┼───┼────┼────┼─────┼────┼────────────┤
│六（五六）│九十五年│苗栗縣三│甲Ｃ○│九十五年│以門號○│未匯款    │否（未遂│至同上              │
│          │八月三日│義鄉中正│      │八月四日│九二○五│          │、未匯款│被害人甲Ｃ○於警察詢問│
│          │某時    │路鄰近山│      │上午十一│四○九三│          │）      │  時之證述（九十五年度偵│
│          │        │區      │      │時許    │五、○九│          │        │  字第二八六三四號偵查卷│
│          │        │        │      │        │二○五四│          │        │  第二一二頁至第二一三頁│
│          │        │        │      │        │一六三○│          │        │  ）                    │
│          │        │        │      │        │號行動電│          │        │                        │
│          │        │        │      │        │話，要求│          │        │                        │
│          │        │        │      │        │被害人匯│          │        │                        │
│          │        │        │      │        │款      │          │        │                        │
├─────┼────┼────┼───┼────┼────┼─────┼────┼────────────┤
│七（七五）│九十五年│苗栗縣三│甲辰○│九十五年│以門號○│二千三百元│否（未遂│至同上              │
│          │八月十日│義鄉中正│      │八月十一│九二○六│          │、未匯款│門號：00000000│
│          │某時    │路鄰近山│      │日下午一│二六五五│          │）      │  五八號行動電話通聯紀錄│
│          │        │區      │      │時許    │八號行動│          │        │  影本一份（警詢卷一第二│
│          │        │        │      │        │電話要求│          │        │  頁至第七頁背面）      │
│          │        │        │      │        │被害人匯│          │        │被害人甲辰○於警察詢問│
│          │        │        │      │        │款      │          │        │  時之證述（警詢卷二第七│
│          │        │        │      │        │        │          │        │  五頁至第七五頁背面）  │
├─────┼────┼────┼───┼────┼────┼─────┼────┼────────────┤
│八（九二）│九十五年│苗栗縣三│黃崑生│九十五年│以門號○│一萬零八百│否（未遂│至同上              │
│          │八月十三│義鄉中正│      │八月十四│九二○六│元        │、未匯款│門號：00000000│
│          │日某時  │路鄰近山│      │日下午二│二六五五│          │）      │  五八號行動電話通聯紀錄│
│          │        │區      │      │時許    │八號行動│          │        │  影本一份（警詢卷一第二│
│          │        │        │      │        │電話，要│          │        │  頁至第七頁背面）      │
│          │        │        │      │        │求被害人│          │        │證人吳永星於本院準備程│
│          │        │        │      │        │匯款至郵│          │        │  序、審理時之證述（九十│
│          │        │        │      │        │局，帳號│          │        │  六年度易字第一五七號審│
│          │        │        │      │        │○一四一│          │        │  理卷第四七頁至第五一頁│
│          │        │        │      │        │三二○○│          │        │  、第五九頁至第六三頁、│
│          │        │        │      │        │六○四三│          │        │  第八七頁至第一○一頁、│
│          │        │        │      │        │九二號，│          │        │  第一○五頁至第一○九頁│
│          │        │        │      │        │吳永星帳│          │        │  ）                    │
│          │        │        │      │        │戶      │          │        │帳號：00000000│
│          │        │        │      │        │        │          │        │  六○四三九二號臺中縣大│
│          │        │        │      │        │        │          │        │  甲郵局吳永星帳戶交易往│
│          │        │        │      │        │        │          │        │  來明細表、郵政存簿儲金│
│          │        │        │      │        │        │          │        │  簿及內頁影本各一份（警│
│          │        │        │      │        │        │          │        │  詢卷一第一九頁至第二一│
│          │        │        │      │        │        │          │        │  頁）                  │
│          │        │        │      │        │        │          │        │受搜索人為吳永星之九十│
│          │        │        │      │        │        │          │        │  五年十月二日國道公路警│
│          │        │        │      │        │        │          │        │  察局搜索筆錄影本一份（│
│          │        │        │      │        │        │          │        │  警詢卷五第五三頁至第五│
│          │        │        │      │        │        │          │        │  五頁）                │
│          │        │        │      │        │        │          │        │被害人黃崑生於警察詢問│
│          │        │        │      │        │        │          │        │  時之證述（警詢卷三第八│
│          │        │        │      │        │        │          │        │  三頁背面至第八四頁背面│
│          │        │        │      │        │        │          │        │  ）                    │
├─────┼────┼────┼───┼────┼────┼─────┼────┼────────────┤
│九（九四）│九十五年│苗栗縣三│ｗ○○│九十五年│以門號○│不詳      │否（未遂│至同上              │
│          │八月十四│義鄉中正│      │八月十四│九二○六│          │、未匯款│門號：00000000│
│          │日某時  │路鄰近山│      │日某時  │二六五五│          │）      │  五八號行動電話通聯紀錄│
│          │        │區      │      │        │八號行動│          │        │  影本一份（警詢卷一第二│
│          │        │        │      │        │電話，要│          │        │  頁至第七頁背面）      │
│          │        │        │      │        │求被害人│          │        │帳號：00000000│
│          │        │        │      │        │匯款至合│          │        │  00000000號之合│
│          │        │        │      │        │作金庫彰│          │        │  作金庫銀行高昭勝帳戶交│
│          │        │        │      │        │中分行，│          │        │  易往來明細、開戶基本資│
│          │        │        │      │        │帳號○○│          │        │  料、分戶交易明細表、客│
│          │        │        │      │        │六三○二│          │        │  戶當月份交易資料查詢單│
│          │        │        │      │        │九七六五│          │        │  影本各一份（警詢卷一第│
│          │        │        │      │        │○四○四│          │        │  一五頁至第一八頁背面）│
│          │        │        │      │        │一七號，│          │        │被害人ｗ○○於警察詢問│
│          │        │        │      │        │高昭勝帳│          │        │  時之證述（九十五年度偵│
│          │        │        │      │        │戶      │          │        │  字第二八六三四號偵查卷│
│          │        │        │      │        │        │          │        │  第二二三頁至第二二五頁│
│          │        │        │      │        │        │          │        │  ）                    │
└─────┴────┴────┴───┴────┴────┴─────┴────┴────────────┘
 附表三
┌─────┬────┬────┬───┬────┬────┬─────┬────┬────────────┐
│編號（起訴│行竊時間│行竊地點│被害人│勒贖時間│勒贖手段│ 勒贖金額 │領得匯款│自白補強證據            │
│書附表編號│        │        │      │        │        │（新臺幣）│與否    │（卷頁出處）            │
│）        │        │        │      │        │        │          │        │                        │
├─────┼────┼────┼───┼────┼────┼─────┼────┼────────────┤
│一（一一六│九十五年│苗栗縣三│辛○○│九十五年│以門號○│二千元    │有（既遂│證人黃建文於警察詢問、│
│）        │七月二十│義鄉中正│      │七月二十│九二○六│          │）      │  檢察官訊問、本院訊問、│
│          │七日某時│路鄰近山│      │八日中午│二六五五│          │        │  準備程序、審理時之證述│
│          │        │區      │      │十二時許│八號行動│          │        │  （警詢卷五第二頁背面至│
│          │        │        │      │        │電話要求│          │        │  第七頁、九十五年度偵字│
│          │        │        │      │        │被害人匯│          │        │  第二三二七九號偵查卷第│
│          │        │        │      │        │款至指定│          │        │  一八頁背面至第一九頁、│
│          │        │        │      │        │之帳戶內│          │        │  九十五年度偵字第二二三│
│          │        │        │      │        │        │          │        │  三五號偵查卷第九頁至第│
│          │        │        │      │        │        │          │        │  一六頁、第四一頁至第四│
│          │        │        │      │        │        │          │        │  六頁、九十六年度偵字第│
│          │        │        │      │        │        │          │        │  七八九八號偵查卷第八三│
│          │        │        │      │        │        │          │        │  頁至第八四頁、九十六年│
│          │        │        │      │        │        │          │        │  度易字第一五七號審理卷│
│          │        │        │      │        │        │          │        │  第二六頁至第三○頁、第│
│          │        │        │      │        │        │          │        │  四七頁至第五一頁、第五│
│          │        │        │      │        │        │          │        │  九頁至第六三頁、第八七│
│          │        │        │      │        │        │          │        │  頁至第一○一頁、第一○│
│          │        │        │      │        │        │          │        │  五頁至第一○九頁、九十│
│          │        │        │      │        │        │          │        │  五年度聲羈字第一四四五│
│          │        │        │      │        │        │          │        │  號卷第二頁背面至第五頁│
│          │        │        │      │        │        │          │        │  背面、九十七年度偵緝字│
│          │        │        │      │        │        │          │        │  第一六六四號偵查卷第六│
│          │        │        │      │        │        │          │        │  一頁至第六六頁）      │
│          │        │        │      │        │        │          │        │證人張武鵬於警察詢問、│
│          │        │        │      │        │        │          │        │  檢察官訊問、本院訊問、│
│          │        │        │      │        │        │          │        │  準備程序、審理時之證述│
│          │        │        │      │        │        │          │        │  （警詢卷五第一八頁至第│
│          │        │        │      │        │        │          │        │  二一頁背面、九十五年度│
│          │        │        │      │        │        │          │        │  偵字第二三二七九號偵查│
│          │        │        │      │        │        │          │        │  卷第一九頁背面至第二○│
│          │        │        │      │        │        │          │        │  頁、九十五年度偵字第二│
│          │        │        │      │        │        │          │        │  二三三五號偵查卷第一八│
│          │        │        │      │        │        │          │        │  頁至第二五頁、第四七頁│
│          │        │        │      │        │        │          │        │  至第五二頁、九十六年度│
│          │        │        │      │        │        │          │        │  偵字第七八九八號偵查卷│
│          │        │        │      │        │        │          │        │  第八四頁背面至第八六頁│
│          │        │        │      │        │        │          │        │  、九十六年度易字第一五│
│          │        │        │      │        │        │          │        │  七號審理卷第二六頁至第│
│          │        │        │      │        │        │          │        │  三○頁、第四七頁至第五│
│          │        │        │      │        │        │          │        │  一頁、第五九頁至第六三│
│          │        │        │      │        │        │          │        │  頁、第八七頁至第一○一│
│          │        │        │      │        │        │          │        │  頁、第一○五頁至第一○│
│          │        │        │      │        │        │          │        │  九頁、九十五年度聲羈字│
│          │        │        │      │        │        │          │        │  第一四四五號第二頁背面│
│          │        │        │      │        │        │          │        │  至第五頁背面、九十六年│
│          │        │        │      │        │        │          │        │  度上易字第九六四號審理│
│          │        │        │      │        │        │          │        │  卷第四六頁至第四八頁、│
│          │        │        │      │        │        │          │        │  九十七年度偵緝字第一六│
│          │        │        │      │        │        │          │        │  六四號偵查卷第六一頁至│
│          │        │        │      │        │        │          │        │  第六六頁）            │
│          │        │        │      │        │        │          │        │證人林靜宜於警察詢問、│
│          │        │        │      │        │        │          │        │  檢察官訊問時之證述（警│
│          │        │        │      │        │        │          │        │  詢卷七第九四頁至第九七│
│          │        │        │      │        │        │          │        │  頁、第九八頁至第九九頁│
│          │        │        │      │        │        │          │        │  、九十五年度偵字第二二│
│          │        │        │      │        │        │          │        │  三三五號偵查卷第二七頁│
│          │        │        │      │        │        │          │        │  至第二九頁）          │
│          │        │        │      │        │        │          │        │本院九十六年度易字第一│
│          │        │        │      │        │        │          │        │  五七號、九十七年度訴字│
│          │        │        │      │        │        │          │        │  第一六四九號刑事判決各│
│          │        │        │      │        │        │          │        │  一份                  │
│          │        │        │      │        │        │          │        │九十五年十月三日黃建文│
│          │        │        │      │        │        │          │        │  、張武鵬指認網鴿現場照│
│          │        │        │      │        │        │          │        │  片、網鴿地點共六張（警│
│          │        │        │      │        │        │          │        │  詢卷一第二二頁至第二三│
│          │        │        │      │        │        │          │        │  頁背面）              │
│          │        │        │      │        │        │          │        │受搜索人為黃建文之九十│
│          │        │        │      │        │        │          │        │  五年十月二日、三日國道│
│          │        │        │      │        │        │          │        │  公路警察局第七警察隊搜│
│          │        │        │      │        │        │          │        │  索扣押筆錄、內政部警政│
│          │        │        │      │        │        │          │        │  署國道公路警察局第七警│
│          │        │        │      │        │        │          │        │  察隊扣押筆錄影本各一份│
│          │        │        │      │        │        │          │        │  （警詢卷五第八頁背面至│
│          │        │        │      │        │        │          │        │  第一○頁、第一二頁背面│
│          │        │        │      │        │        │          │        │  至第一三頁背面），受搜│
│          │        │        │      │        │        │          │        │  索人為張武鵬之九十五年│
│          │        │        │      │        │        │          │        │  十月二日、三日國道公路│
│          │        │        │      │        │        │          │        │  警察局第七警察隊搜索扣│
│          │        │        │      │        │        │          │        │  押筆錄、扣押筆錄影本各│
│          │        │        │      │        │        │          │        │  一份（警詢卷五第二三頁│
│          │        │        │      │        │        │          │        │  背面至第二六頁、第二六│
│          │        │        │      │        │        │          │        │  頁背面至第二八頁背面）│
│          │        │        │      │        │        │          │        │扣案之網鴿鳥網一件，架│
│          │        │        │      │        │        │          │        │  設鳥網竹竿三支，裝鴿鐵│
│          │        │        │      │        │        │          │        │  籠二片，及NOKIA牌行動 │
│          │        │        │      │        │        │          │        │  電話手機一支          │
│          │        │        │      │        │        │          │        │門號：00000000│
│          │        │        │      │        │        │          │        │  五八號行動電話通聯紀錄│
│          │        │        │      │        │        │          │        │  影本一份（警詢卷一第二│
│          │        │        │      │        │        │          │        │  頁至第七頁背面）      │
│          │        │        │      │        │        │          │        │被害人辛○○於警察詢問│
│          │        │        │      │        │        │          │        │  時之證述（警詢卷六第二│
│          │        │        │      │        │        │          │        │  一頁背面至第二二頁背面│
│          │        │        │      │        │        │          │        │  ）                    │
├─────┼────┼────┼───┼────┼────┼─────┼────┼────────────┤
│二（一一七│九十五年│苗栗縣三│李衍勳│九十五年│以門號○│二千元    │有（既遂│至同上              │
│）        │七月三十│義鄉中正│      │七月三十│九二○五│          │）      │                        │
│          │日某時  │路鄰近山│      │一日下午│四一六三│          │        │                        │
│          │        │區      │      │一時許  │○號行動│          │        │                        │
│          │        │        │      │        │電話要求│          │        │                        │
│          │        │        │      │        │被害人匯│          │        │                        │
│          │        │        │      │        │款至指定│          │        │                        │
│          │        │        │      │        │之帳戶內│          │        │                        │
├─────┼────┼────┼───┼────┼────┼─────┼────┼────────────┤
│三（一一八│九十五年│苗栗縣三│甲宙○│九十五年│以門號○│二千元    │有（既遂│至同上              │
│）        │七月三十│義鄉中正│      │七月三十│九二○五│          │）      │被害人甲宙○於警察詢問│
│          │日某時  │路鄰近山│      │一日下午│四○九三│          │        │  時之證述（警詢卷六第二│
│          │        │區      │      │二時許  │五號行動│          │        │  ○頁至第二一頁）      │
│          │        │        │      │        │電話要求│          │        │                        │
│          │        │        │      │        │被害人匯│          │        │                        │
│          │        │        │      │        │款至指定│          │        │                        │
│          │        │        │      │        │之帳戶內│          │        │                        │
├─────┼────┼────┼───┼────┼────┼─────┼────┼────────────┤
│四（一二○│九十五年│苗栗縣三│甲地○│九十五年│以門號○│二千元    │有（既遂│至同上              │
│）        │八月二日│義鄉中正│      │八月三日│九二○五│          │）      │被害人甲地○於警察詢問│
│          │某時    │路鄰近山│      │下午一時│四一六三│          │        │  時之證述（警詢卷六第一│
│          │        │區      │      │許      │○號行動│          │        │  五頁背面至第一六頁背面│
│          │        │        │      │        │電話要求│          │        │  ）                    │
│          │        │        │      │        │被害人匯│          │        │                        │
│          │        │        │      │        │款至指定│          │        │                        │
│          │        │        │      │        │之帳戶內│          │        │                        │
├─────┼────┼────┼───┼────┼────┼─────┼────┼────────────┤
│五（一二一│九十五年│苗栗縣三│李明峰│九十五年│以門號○│二千五百元│有（既遂│至同上              │
│）        │八月二日│義鄉中正│      │八月三日│九二○五│          │）      │被害人李明峰於警察詢問│
│          │某時    │路鄰近山│      │下午一時│四○九三│          │        │  時之證述（九十六年度偵│
│          │        │區      │      │許      │五號行動│          │        │  字第七八九八號偵查卷第│
│          │        │        │      │        │電話要求│          │        │  四七頁至第四九頁）    │
│          │        │        │      │        │被害人匯│          │        │                        │
│          │        │        │      │        │款至指定│          │        │                        │
│          │        │        │      │        │之帳戶內│          │        │                        │
├─────┼────┼────┼───┼────┼────┼─────┼────┼────────────┤
│六（一一九│九十五年│苗栗縣三│ｊ○○│九十五年│以門號○│一千八百五│有（既遂│至同上              │
│）        │八月二日│義鄉中正│      │八月三日│九二○五│十元      │）      │被害人ｊ○○於警察詢問│
│          │某時    │路鄰近山│      │下午二時│四一六三│          │        │  時之證述（警詢卷六第二│
│          │        │區      │      │許      │○號行動│          │        │  八頁背面至第二九頁）  │
│          │        │        │      │        │電話要求│          │        │                        │
│          │        │        │      │        │被害人匯│          │        │                        │
│          │        │        │      │        │款至指定│          │        │                        │
│          │        │        │      │        │之帳戶內│          │        │                        │
├─────┼────┼────┼───┼────┼────┼─────┼────┼────────────┤
│七（一二二│九十五年│苗栗縣三│ｔ○○│九十五年│以門號○│二千三百元│有（既遂│至同上              │
│）        │八月二日│義鄉中正│      │八月三日│九二○五│          │）      │被害人ｔ○○於警察詢問│
│          │某時    │路鄰近山│      │下午二時│四一六三│          │        │  時之證述（警詢卷六第一│
│          │        │區      │      │許      │○號行動│          │        │  七頁至第一八頁）      │
│          │        │        │      │        │電話要求│          │        │                        │
│          │        │        │      │        │被害人匯│          │        │                        │
│          │        │        │      │        │款至指定│          │        │                        │
│          │        │        │      │        │之帳戶內│          │        │                        │
├─────┼────┼────┼───┼────┼────┼─────┼────┼────────────┤
│八（一二三│九十五年│苗栗縣三│ｂ○○│九十五年│以門號○│二千元    │有（既遂│至同上              │
│）        │八月三日│義鄉中正│      │八月四日│九二○五│          │）      │被害人ｂ○○於警察詢問│
│          │某時    │路鄰近山│      │中午十二│四○九三│          │        │  時之證述（警詢卷六第六│
│          │        │區      │      │時許    │五號行動│          │        │  頁背面至第七頁背面）  │
│          │        │        │      │        │電話要求│          │        │                        │
│          │        │        │      │        │被害人匯│          │        │                        │
│          │        │        │      │        │款至指定│          │        │                        │
│          │        │        │      │        │之帳戶內│          │        │                        │
├─────┼────┼────┼───┼────┼────┼─────┼────┼────────────┤
│九（一二四│九十五年│苗栗縣三│蔡忠龍│九十五年│以門號○│二千元    │有（既遂│至同上              │
│）        │八月三日│義鄉中正│      │八月四日│九二○五│          │）      │被害人蔡忠龍於警察詢問│
│          │某時    │路鄰近山│      │中午十二│四○九三│          │        │  時之證述（九十六年度偵│
│          │        │區      │      │時許    │五號行動│          │        │  字第七八九八號偵查卷第│
│          │        │        │      │        │電話要求│          │        │  五三頁至第五五頁）    │
│          │        │        │      │        │被害人匯│          │        │                        │
│          │        │        │      │        │款至指定│          │        │                        │
│          │        │        │      │        │之帳戶內│          │        │                        │
├─────┼────┼────┼───┼────┼────┼─────┼────┼────────────┤
│一○（一二│九十五年│苗栗縣三│侯文信│九十五年│以門號○│二千元    │有（既遂│至同上              │
│五）      │八月三日│義鄉中正│      │八月四日│九二○五│          │）      │被害人侯文信於警察詢問│
│          │某時    │路鄰近山│      │下午一時│四○九三│          │        │  時之證述（九十六年度偵│
│          │        │區      │      │許      │五號行動│          │        │  字第七八九八號偵查卷第│
│          │        │        │      │        │電話要求│          │        │  二○頁至第二二頁）    │
│          │        │        │      │        │被害人匯│          │        │                        │
│          │        │        │      │        │款至指定│          │        │                        │
│          │        │        │      │        │之帳戶內│          │        │                        │
├─────┼────┼────┼───┼────┼────┼─────┼────┼────────────┤
│一一（一二│九十五年│苗栗縣三│廖力勳│九十五年│以門號○│四千元    │有（既遂│至同上              │
│六）      │八月三日│義鄉中正│      │八月四日│九二○五│          │）      │被害人廖力勳於警察詢問│
│          │某時    │路鄰近山│      │下午一時│四一六三│          │        │  時之證述（九十六年度偵│
│          │        │區      │      │許      │○號行動│          │        │  字第七八九八號偵查卷第│
│          │        │        │      │        │電話要求│          │        │  三五頁至第三七頁）    │
│          │        │        │      │        │被害人匯│          │        │                        │
│          │        │        │      │        │款至指定│          │        │                        │
│          │        │        │      │        │之帳戶內│          │        │                        │
├─────┼────┼────┼───┼────┼────┼─────┼────┼────────────┤
│一二（一二│九十五年│苗栗縣三│楊俊輝│九十五年│以門號○│六千元    │有（既遂│至同上              │
│七）      │八月三日│義鄉中正│      │八月四日│九二○五│          │）      │被害人楊俊輝於警察詢問│
│          │某時    │路鄰近山│      │下午一時│四○九三│          │        │  時之證述（九十六年度偵│
│          │        │區      │      │許      │五號行動│          │        │  字第七八九八號偵查卷第│
│          │        │        │      │        │電話要求│          │        │  五○頁至第五二頁）    │
│          │        │        │      │        │被害人匯│          │        │                        │
│          │        │        │      │        │款至指定│          │        │                        │
│          │        │        │      │        │之帳戶內│          │        │                        │
├─────┼────┼────┼───┼────┼────┼─────┼────┼────────────┤
│一三（一二│九十五年│苗栗縣三│吳政憲│九十五年│以門號○│二千元    │有（既遂│至同上              │
│八）      │八月三日│義鄉中正│      │八月四日│九二○五│          │）      │被害人吳政憲警察詢問時│
│          │某時    │路鄰近山│      │下午二時│四○九三│          │        │  之證述（九十六年度偵字│
│          │        │區      │      │許      │五號行動│          │        │  第七八九八號偵查卷第二│
│          │        │        │      │        │電話要求│          │        │  三頁至第二五頁）      │
│          │        │        │      │        │被害人匯│          │        │                        │
│          │        │        │      │        │款至指定│          │        │                        │
│          │        │        │      │        │之帳戶內│          │        │                        │
├─────┼────┼────┼───┼────┼────┼─────┼────┼────────────┤
│一四（一二│九十五年│苗栗縣三│彭秀洋│九十五年│以門號○│二千五百元│有（既遂│至同上              │
│九）      │八月三日│義鄉中正│      │八月四日│九二○五│          │）      │被害人彭秀洋於警察詢問│
│          │某時    │路鄰近山│      │下午二時│四一六三│          │        │  時之證述（九十六年度偵│
│          │        │區      │      │許      │○號行動│          │        │  字第七八九八號偵查卷第│
│          │        │        │      │        │電話要求│          │        │  三二頁至第三四頁）    │
│          │        │        │      │        │被害人匯│          │        │                        │
│          │        │        │      │        │款至指定│          │        │                        │
│          │        │        │      │        │之帳戶內│          │        │                        │
├─────┼────┼────┼───┼────┼────┼─────┼────┼────────────┤
│一五（一三│九十五年│苗栗縣三│王勇發│九十五年│以門號○│二千二百元│有（既遂│至同上              │
│○）      │八月三日│義鄉中正│      │八月四日│九二○五│          │）      │被害人王勇發於警察詢問│
│          │某時    │路鄰近山│      │下午二時│四○九三│          │        │  時之證述（九十六年度偵│
│          │        │區      │      │許      │五號行動│          │        │  字第七八九八號偵查卷第│
│          │        │        │      │        │電話要求│          │        │  四四頁至第四六頁）    │
│          │        │        │      │        │被害人匯│          │        │                        │
│          │        │        │      │        │款至指定│          │        │                        │
│          │        │        │      │        │之帳戶內│          │        │                        │
├─────┼────┼────┼───┼────┼────┼─────┼────┼────────────┤
│一六（一三│九十五年│苗栗縣三│蕭永仁│九十五年│以門號○│二千元    │有（既遂│至同上              │
│一）      │八月三日│義鄉中正│      │八月四日│九二○五│          │）      │被害人蕭永仁於警察詢問│
│          │某時    │路鄰近山│      │下午二時│四○九三│          │        │  時之證述（九十六年度偵│
│          │        │區      │      │許      │五號行動│          │        │  字第七八九八號偵查卷第│
│          │        │        │      │        │電話要求│          │        │  六二頁至第六四頁）    │
│          │        │        │      │        │被害人匯│          │        │                        │
│          │        │        │      │        │款至指定│          │        │                        │
│          │        │        │      │        │之帳戶內│          │        │                        │
├─────┼────┼────┼───┼────┼────┼─────┼────┼────────────┤
│一七（一三│九十五年│苗栗縣三│許連寶│九十五年│以門號○│四千元    │有（既遂│至同上              │
│二）      │八月三日│義鄉中正│      │八月四日│九二○五│          │）      │被害人許連寶於警察詢問│
│          │某時    │路鄰近山│      │下午三時│四一六三│          │        │  時之證述（九十六年度偵│
│          │        │區      │      │許      │○號行動│          │        │  字第七八九八號偵查卷第│
│          │        │        │      │        │電話要求│          │        │  五六頁至第五八頁）    │
│          │        │        │      │        │被害人匯│          │        │                        │
│          │        │        │      │        │款至指定│          │        │                        │
│          │        │        │      │        │之帳戶內│          │        │                        │
├─────┼────┼────┼───┼────┼────┼─────┼────┼────────────┤
│一八（一三│九十五年│苗栗縣三│甲己○│九十五年│以門號○│五千一百元│有（既遂│至同上              │
│三）      │八月六日│義鄉中正│      │八月七日│九二○六│          │）      │門號：00000000│
│          │某時    │路鄰近山│      │下午一時│二六五五│          │        │  五八號行動電話通聯紀錄│
│          │        │區      │      │許      │八號行動│          │        │  影本一份（警詢卷一第二│
│          │        │        │      │        │電話要求│          │        │  頁至第七頁背面）      │
│          │        │        │      │        │被害人匯│          │        │被害人甲己○於警察詢問│
│          │        │        │      │        │款至指定│          │        │  時之證述（警詢卷六第二│
│          │        │        │      │        │之帳戶內│          │        │  三頁至第二四頁）      │
├─────┼────┼────┼───┼────┼────┼─────┼────┼────────────┤
│一九（一三│九十五年│苗栗縣三│Ｎ○○│九十五年│以門號○│三千六百元│有（既遂│至同上              │
│四）      │八月六日│義鄉中正│      │八月七日│九二○六│          │）      │門號：00000000│
│          │某時    │路鄰近山│      │下午三時│二六五五│          │        │  五八號行動電話通聯紀錄│
│          │        │區      │      │許      │八號行動│          │        │  影本一份（警詢卷一第二│
│          │        │        │      │        │電話要求│          │        │  頁至第七頁背面）      │
│          │        │        │      │        │被害人匯│          │        │被害人Ｎ○○於警察詢問│
│          │        │        │      │        │款至指定│          │        │  時之證述（警詢卷六第一│
│          │        │        │      │        │之帳戶內│          │        │  八頁背面至第一九頁背面│
│          │        │        │      │        │        │          │        │  ）                    │
├─────┼────┼────┼───┼────┼────┼─────┼────┼────────────┤
│二○（一三│九十五年│苗栗縣三│地○○│九十五年│以門號○│一千八百七│有（既遂│至同上              │
│五）      │八月十三│義鄉中正│      │八月十四│九二○六│十元      │）      │門號：00000000│
│          │日某時  │路鄰近山│      │日中午十│二六五五│          │        │  五八號行動電話通聯紀錄│
│          │        │區      │      │二時許  │八號行動│          │        │  影本一份（警詢卷一第二│
│          │        │        │      │        │電話要求│          │        │  頁至第七頁背面）      │
│          │        │        │      │        │被害人匯│          │        │被害人地○○於警察詢問│
│          │        │        │      │        │款至指定│          │        │  時之證述（警詢卷六第二│
│          │        │        │      │        │之帳戶內│          │        │  四頁背面至第二五頁背面│
│          │        │        │      │        │        │          │        │  ）                    │
├─────┼────┼────┼───┼────┼────┼─────┼────┼────────────┤
│二一（一三│九十五年│苗栗縣三│甲酉○│九十五年│以門號○│五千六百元│有（既遂│至同上              │
│六）      │八月十五│義鄉中正│      │八月十六│九二○六│          │）      │門號：00000000│
│          │日某時  │路鄰近山│      │日下午一│二六五五│          │        │  五八號行動電話通聯紀錄│
│          │        │區      │      │時許    │八號行動│          │        │  影本一份（警詢卷一第二│
│          │        │        │      │        │電話要求│          │        │  頁至第七頁背面）      │
│          │        │        │      │        │被害人匯│          │        │被害人甲酉○於警察詢問│
│          │        │        │      │        │款至指定│          │        │  時之證述（警詢卷六第一│
│          │        │        │      │        │之帳戶內│          │        │  四頁至第一五頁）      │
├─────┼────┼────┼───┼────┼────┼─────┼────┼────────────┤
│二二（一三│九十五年│苗栗縣三│Ｓ○○│九十五年│以門號○│二千元    │有（既遂│至同上              │
│七）      │八月十五│義鄉中正│      │八月十六│九二○六│          │）      │門號：00000000│
│          │日某時  │路鄰近山│      │日下午一│二六五五│          │        │  五八號行動電話通聯紀錄│
│          │        │區      │      │時許    │八號行動│          │        │  影本一份（警詢卷一第二│
│          │        │        │      │        │電話要求│          │        │  頁至第七頁背面）      │
│          │        │        │      │        │被害人匯│          │        │被害人Ｓ○○於警察詢問│
│          │        │        │      │        │款至指定│          │        │  時之證述（警詢卷六第二│
│          │        │        │      │        │之帳戶內│          │        │  六頁至第二七頁）      │
├─────┼────┼────┼───┼────┼────┼─────┼────┼────────────┤
│二三（一三│九十五年│苗栗縣三│詹益光│九十五年│以門號○│二千元    │有（既遂│至同上              │
│八）      │八月二十│義鄉中正│      │八月二十│九二○六│          │）      │門號：00000000│
│          │三日某時│路鄰近山│      │四日下午│二六五五│          │        │  五八號行動電話通聯紀錄│
│          │        │區      │      │一時許  │八號行動│          │        │  影本一份（警詢卷一第二│
│          │        │        │      │        │電話要求│          │        │  頁至第七頁背面）      │
│          │        │        │      │        │被害人匯│          │        │被害人詹益光於警察詢問│
│          │        │        │      │        │款至指定│          │        │  時之證述詢（九十六年度│
│          │        │        │      │        │之帳戶內│          │        │  偵字第七八九八號偵查卷│
│          │        │        │      │        │        │          │        │  第二九頁至第三一頁）  │
└─────┴────┴────┴───┴────┴────┴─────┴────┴────────────┘
 附表四
┌─────┬────┬────┬───┬────┬────┬─────┬────┬────────────┐
│編號（起訴│行竊時間│行竊地點│被害人│勒贖時間│勒贖手段│ 勒贖金額 │領得匯款│自白補強證據            │
│書附表編號│        │        │      │        │        │（新臺幣）│與否    │（卷頁出處）            │
│）        │        │        │      │        │        │          │        │                        │
├─────┼────┼────┼───┼────┼────┼─────┼────┼────────────┤
│一（六四）│九十五年│苗栗縣三│卯○○│九十五年│以門號○│未匯款    │否。因被│證人黃建文於警察詢問、│
│          │八月十三│義鄉中正│      │八月十四│九二○六│          │害人未接│  檢察官訊問、本院訊問、│
│          │日某時  │路鄰近山│      │日上午十│二六五五│          │到恐嚇電│  準備程序、審理時之證述│
│          │        │區      │      │一時許  │八號行動│          │話，故此│  （警詢卷五第二頁背面至│
│          │        │        │      │        │電話欲要│          │部份不成│  第七頁、九十五年度偵字│
│          │        │        │      │        │求被害人│          │立恐嚇取│  第二三二七九號偵查卷第│
│          │        │        │      │        │匯款，惟│          │財犯罪  │  一八頁背面至第一九頁、│
│          │        │        │      │        │被害人並│          │        │  九十五年度偵字第二二三│
│          │        │        │      │        │未接到該│          │        │  三五號偵查卷第九頁至第│
│          │        │        │      │        │來電    │          │        │  一六頁、第四一頁至第四│
│          │        │        │      │        │        │          │        │  六頁、九十六年度偵字第│
│          │        │        │      │        │        │          │        │  七八九八號偵查卷第八三│
│          │        │        │      │        │        │          │        │  頁至第八四頁、九十六年│
│          │        │        │      │        │        │          │        │  度易字第一五七號審理卷│
│          │        │        │      │        │        │          │        │  第二六頁至第三○頁、第│
│          │        │        │      │        │        │          │        │  四七頁至第五一頁、第五│
│          │        │        │      │        │        │          │        │  九頁至第六三頁、第八七│
│          │        │        │      │        │        │          │        │  頁至第一○一頁、第一○│
│          │        │        │      │        │        │          │        │  五頁至第一○九頁、九十│
│          │        │        │      │        │        │          │        │  五年度聲羈字第一四四五│
│          │        │        │      │        │        │          │        │  號卷第二頁背面至第五頁│
│          │        │        │      │        │        │          │        │  背面、九十七年度偵緝字│
│          │        │        │      │        │        │          │        │  第一六六四號偵查卷第六│
│          │        │        │      │        │        │          │        │  一頁至第六六頁）      │
│          │        │        │      │        │        │          │        │證人張武鵬於警察詢問、│
│          │        │        │      │        │        │          │        │  檢察官訊問、本院訊問、│
│          │        │        │      │        │        │          │        │  準備程序、審理時之證述│
│          │        │        │      │        │        │          │        │  （警詢卷五第一八頁至第│
│          │        │        │      │        │        │          │        │  二一頁背面、九十五年度│
│          │        │        │      │        │        │          │        │  偵字第二三二七九號偵查│
│          │        │        │      │        │        │          │        │  卷第一九頁背面至第二○│
│          │        │        │      │        │        │          │        │  頁、九十五年度偵字第二│
│          │        │        │      │        │        │          │        │  二三三五號偵查卷第一八│
│          │        │        │      │        │        │          │        │  頁至第二五頁、第四七頁│
│          │        │        │      │        │        │          │        │  至第五二頁、九十六年度│
│          │        │        │      │        │        │          │        │  偵字第七八九八號偵查卷│
│          │        │        │      │        │        │          │        │  第八四頁背面至第八六頁│
│          │        │        │      │        │        │          │        │  、九十六年度易字第一五│
│          │        │        │      │        │        │          │        │  七號審理卷第二六頁至第│
│          │        │        │      │        │        │          │        │  三○頁、第四七頁至第五│
│          │        │        │      │        │        │          │        │  一頁、第五九頁至第六三│
│          │        │        │      │        │        │          │        │  頁、第八七頁至第一○一│
│          │        │        │      │        │        │          │        │  頁、第一○五頁至第一○│
│          │        │        │      │        │        │          │        │  九頁、九十五年度聲羈字│
│          │        │        │      │        │        │          │        │  第一四四五號第二頁背面│
│          │        │        │      │        │        │          │        │  至第五頁背面、九十六年│
│          │        │        │      │        │        │          │        │  度上易字第九六四號審理│
│          │        │        │      │        │        │          │        │  卷第四六頁至第四八頁、│
│          │        │        │      │        │        │          │        │  九十七年度偵緝字第一六│
│          │        │        │      │        │        │          │        │  六四號偵查卷第六一頁至│
│          │        │        │      │        │        │          │        │  第六六頁）            │
│          │        │        │      │        │        │          │        │證人林靜宜於警察詢問、│
│          │        │        │      │        │        │          │        │  檢察官訊問時之證述（警│
│          │        │        │      │        │        │          │        │  詢卷七第九四頁至第九七│
│          │        │        │      │        │        │          │        │  頁、第九八頁至第九九頁│
│          │        │        │      │        │        │          │        │  、九十五年度偵字第二二│
│          │        │        │      │        │        │          │        │  三三五號偵查卷第二七頁│
│          │        │        │      │        │        │          │        │  至第二九頁）          │
│          │        │        │      │        │        │          │        │本院九十六年度易字第一│
│          │        │        │      │        │        │          │        │  五七號、九十七年度訴字│
│          │        │        │      │        │        │          │        │  第一六四九號刑事判決各│
│          │        │        │      │        │        │          │        │  一份                  │
│          │        │        │      │        │        │          │        │九十五年十月三日黃建文│
│          │        │        │      │        │        │          │        │  、張武鵬指認網鴿現場照│
│          │        │        │      │        │        │          │        │  片、網鴿地點共六張（警│
│          │        │        │      │        │        │          │        │  詢卷一第二二頁至第二三│
│          │        │        │      │        │        │          │        │  頁背面）              │
│          │        │        │      │        │        │          │        │受搜索人為黃建文之九十│
│          │        │        │      │        │        │          │        │  五年十月二日、三日國道│
│          │        │        │      │        │        │          │        │  公路警察局第七警察隊搜│
│          │        │        │      │        │        │          │        │  索扣押筆錄、內政部警政│
│          │        │        │      │        │        │          │        │  署國道公路警察局第七警│
│          │        │        │      │        │        │          │        │  察隊扣押筆錄影本各一份│
│          │        │        │      │        │        │          │        │  （警詢卷五第八頁背面至│
│          │        │        │      │        │        │          │        │  第一○頁、第一二頁背面│
│          │        │        │      │        │        │          │        │  至第一三頁背面），受搜│
│          │        │        │      │        │        │          │        │  索人為張武鵬之九十五年│
│          │        │        │      │        │        │          │        │  十月二日、三日國道公路│
│          │        │        │      │        │        │          │        │  警察局第七警察隊搜索扣│
│          │        │        │      │        │        │          │        │  押筆錄、扣押筆錄影本各│
│          │        │        │      │        │        │          │        │  一份（警詢卷五第二三頁│
│          │        │        │      │        │        │          │        │  背面至第二六頁、第二六│
│          │        │        │      │        │        │          │        │  頁背面至第二八頁背面）│
│          │        │        │      │        │        │          │        │扣案之網鴿鳥網一件，架│
│          │        │        │      │        │        │          │        │  設鳥網竹竿三支，裝鴿鐵│
│          │        │        │      │        │        │          │        │  籠二片，及NOKIA牌行動 │
│          │        │        │      │        │        │          │        │  電話手機一支          │
│          │        │        │      │        │        │          │        │門號：00000000│
│          │        │        │      │        │        │          │        │  五八號行動電話通聯紀錄│
│          │        │        │      │        │        │          │        │  影本一份（警詢卷一第二│
│          │        │        │      │        │        │          │        │  頁至第七頁背面）      │
│          │        │        │      │        │        │          │        │被害人卯○○於警察詢問│
│          │        │        │      │        │        │          │        │  時之證述（九十五年度偵│
│          │        │        │      │        │        │          │        │  字第二八六三四號偵查卷│
│          │        │        │      │        │        │          │        │  第二一八頁至第二一九頁│
│          │        │        │      │        │        │          │        │  ）                    │
└─────┴────┴────┴───┴────┴────┴─────┴────┴────────────┘


司法院資訊處製作；財團法人民間司法改革基金會備份。
